---
title: "Target Trial: Efectividad de la primera y segunda dosis vacunal contra la infección/hospitalzación por covid en Navarra"
output: 
  html_document:
    code_folding: show
    highlight: espresso
    css: style.css
    keep_md: yes
    number_sections: yes
    theme: readable
    toc: yes  
    toc_float:
      collapsed: yes
      smooth_scroll: yes
      toc_depth: 3     
editor_options: 
  chunk_output_type: console
---


```{r set-global-options, echo = FALSE}
knitr::opts_chunk$set(eval = TRUE, 
                      echo = TRUE, 
                      cache = FALSE,
                      include = TRUE,
                      collapse = FALSE,
                       dependson = NULL,
                      engine = "R", # Chunks will always have R code, unless noted
                      error = TRUE,
                      fig.path="Figures/",  # Set the figure options
                      fig.align = "center", 
                      fig.width = 12,
                      fig.height = 12)
```


```{r libraries, echo=FALSE, message=FALSE, include = FALSE, warning=FALSE}
library(readxl)
library(readr)
library(data.table)
library(lubridate)

library(tidyverse)
library(knitr)
library(kableExtra)
library(plyr)
library(dplyr)
library(ggpubr)
library(scales)
library(stringr)

library(plotly)
library(Matching)
#library(MatchIt)

library(plotrix)  # para sacar piramides descriptivas de las tablas_analisis

library(ggpmisc) # para series temporales

library(survminer)
library(survival)

```


```{r datos dat220613/pobna50en25/pobnadic20/pobid/pobana/test220613, echo=FALSE, eval=FALSE, warning=FALSE}

 ## poblacion_Vacunas_Infecc_06_2022.csv ####

fymd <- function(x) {x=as.Date(ymd(str_sub(x,1,10)))}
fnull0 <- function(x) {x=as.numeric(ifelse(x=="NULL",0,x))}
fnullna <- function(x) {x=ifelse(x=="NULL",NA,x)}



dat220613 <- fread("~/Dropbox/ju/Asesorias/FranciscoSanchezSaez/targettrial/covidvacunas/dat/poblacion_Vacunas_Infecc_06_2022.csv",  # Import columns
                      select = c("Pac#Unif_Cod", "Tipo_Persona", "Sexo#Nom", "Pac#Fecha_Nacimiento", "Pac#Fecha_Fallecimiento", "ZBS#Cod", "Pac#Flag_Vulnerable", "Es_Gran_Dependiente", "Es_Residente" ,"Vacunacion_Tipo", "Vacuna_Gripe_2020" ,"Vacuna_Gripe_2021"  ,"VacCovid#Lab_1Dosis"	,"VacCovid#Fecha_1Dosis_Vacuna"	,	"VacCovid#Lab_2Dosis"	,	"VacCovid#Fecha_2Dosis_Vacuna"	,	"VacCovid#Lab_3Dosis"	,	"VacCovid#Fecha_3Dosis_Vacuna"	, "Ha_Tenido_Covid" ,	"Fecha_Ini_Covid_1"	,	"Fecha_Ini_Covid_2"	,	"Fecha_Ingreso_1"	, "Hospitalizado_En_UCI" , "Fecha_Estancia_UCI"	))  #  691394 


names(dat220613) = c("id" , "tper", "sexm"   ,"fnac2"  , "fdef" , "czbs", "vuln", "depe","resi", "aseg" , "vgp20", "vgp21", "tvc1","fvc1", "tvc2", "fvc2","tvc3",  "fvc3", "cvsn", "fcv1", "fcv2", "fih1", "ucisn", "fuci")


# repetidos
#dat220613 <- dat220613 %>% group_by(id) %>% summarise(n=n())
#table(dat220613$n)

#     1      2      4      8     16 
# 691290     30      5      1      1   ## son pocos, no voy a intentar corregjirlo, 
                                      # ibai dice que la correccion es la coherencia de fvc
                                      # lo aplicare en la filtracion final



dat220613 <- dat220613 %>% mutate(id=as.character(id), sexm=as.numeric(sexm=="Masculino"), fnac2=as.Date(fnac2), vuln=fnull0(vuln), vgp20=vgp20=="Si", vgp21=vgp21=="Si", fvc1=fymd(fvc1) , fvc2=fymd(fvc2), fvc3=fymd(fvc3), fcv1=fnullna(fcv1) , fcv2=fnullna(fcv2),  fih1=fnullna(fih1),   fuci=fnullna(fuci),  fcv1=fymd(fcv1) , fcv2=fymd(fcv2),   fih1=fymd(fih1), fuci=fymd(fuci), fdef=as.Date.numeric(ifelse(str_sub(fdef,1,4)=="9999",NA,as.Date(ymd(str_sub(fdef,1,10)))), origin="1970-01-01") )

dat220613 <- dat220613 %>% mutate_at(vars(tvc1,tvc2,tvc3), fnullna)

## en lugar de quitar los duplicados sin criterio, selecciono


dat220613 <- dat220613 %>% distinct(id, .keep_all = TRUE)  # 691327


# fnac fnacimiento
# fdef fdefuncion
# res Es_R esidente
# pdvac Pob_Diana_Vacunacion
# gvac20/21 Vacuna_Gripe_2020/21
# fvcv1/2/3 VacCovid.Fecha_1Dosis_Vacuna/2/3"
# fcv1/2/3 Fecha_Ini_Covid_1/2/3
# fih1/2/3 Fecha_Ingreso_1/2/3
# fuci Fecha_Estancia_UCI
# cvsn ha_tenido_covid
# cvhsn Ha_Tenido_Hospitalizacion
# cvhusn Hospitalizado_En_UCI



# {r datos de población pobna20en25, pobna88 (pobnadic20.Rdata)} ####

## genera pobana: uso dos fuentes de datos de poblacion pobna50en25 (ref a 21-01-21 ) y pobanadic20 ####
# es la tabla 1 del analisis, de la que se extraen los individuos aplicando el tiempo 0.. y a la que solo falta vincular el numero de testnegativos previos.. que sale de la tabla 2 (test)



load("~/Dropbox/ju/covid19/Rdata/pobna50en25.Rdata")

names(pobna50en25)
#  [1] "id"         "gdep"       "gen"        "edad"       "pnac"      
#  [6] "migran"     "ctsi"       "gma"        "peso"       "domi"      
# [11] "res"        "resl"       "ucn8"       "cpob"       "seccion"   
# [16] "lzbs"       "rentasc"    "ptipo"      "bsgr"       "deme"      
# [21] "diab"       "ainm"       "corp"       "irc"        "epoc"      
# [26] "hlip"       "hta"        "ictu"       "obes"       "cimc"      
# [31] "nhos"       "hf1"        "hfu"        "mhos"       "nvc"       
# [36] "vcf2d"      "fvac19"     "tvac19"     "fvac20"     "tvac20"    
# [41] "mfpcr"      "mct"        "mfinh"      "mfinu"      "tesf1"     
# [46] "tesfu"      "tesn"       "test"       "fdef210115" "vcf1d"   

pob <- pobna50en25 %>% select(id,gen,migran,ctsi,res,ucn8,rentasc,ptipo,deme:cimc)

load("~/Dropbox/ju/covid19/Rdata/pobnadic20.Rdata")

pob <- left_join(pob, select(pobna88,id,fnac,lapna,imc))

## la fuente de poblacion es pob (665077), en vacunas-infeccion hay más poblacion (dat220613 -691394-) trabajamos sobre los datos coincidentes (645635) ###


##  pobid #### 645635
#como cuadran dat220613 y pob  ####

#  pobch= pob %>% select(id) %>% mutate(pob=TRUE)
#  datvich=dat220613 %>% select(id) %>% mutate(dvi=TRUE)
#  pobdat <- full_join(pobch,datvich)
# # 
#  table(pobdat$pob, pobdat$dvi, useNA = "always")

#
#            TRUE   <NA>   pob    hay 19472 aprox casos de pob que no aparecen en dvi
# dvi  TRUE 645605  19472   
#      <NA>  45722      0             45722 de dvi que no aparecen en pob

## coinciden en 645635 personas trabajamos sobre ellas.. 

pobid <- pobdat  %>% filter(dvi==TRUE & pob==TRUE) %>% select(id)  # 645605


## aplico el filtro a pobid a pob ####

pob <- left_join(pobid,pob)  # 645605


## agregos datos de  dat220613 ####

names(dat220613)
#  [1] "id"    "tper"  "sexm"  "fnac2"  "fdef"  "czbs"  "vuln"  "depe"  "resi" 
# [10] "aseg"  "vgp20" "vgp21" "tvc1"  "fvc1"  "tvc2"  "fvc2"  "tvc3"  "fvc3" 
# [19] "cvsn"  "fcv1"  "fcv2"  "fih1"  "ucisn" "fuci" 


pob <- left_join(pob,select(dat220613, id:aseg))  # 645605

## relocate
names(pob)


pob <- pob %>% relocate(fnac2, .after = gen)
pob <- pob %>% relocate(fnac, .after = gen)
pob <- pob %>% relocate(resi, .after = res)
pob <- pob %>% relocate(imc, .after = obes)
pob <- pob %>% relocate(tper, .after = ptipo)
pob <- pob %>% relocate(aseg, .after = migran)
pob <- pob %>% relocate(sexm, .after = gen)
pob <- pob %>% relocate(czbs, .after = rentasc)
pob <- pob %>% relocate(lat:lng, .after = czbs)
pob <- pob %>% relocate(vuln:depe, .before = deme)
pob <- pob %>% relocate(fdef, .after = fnac2)
pob <- pob %>% relocate(lapna, .after = migran)


## simplificando


### problemas con el id?  miro incoherencia de edad y sexo y depuro####

## incoherencia de genero y fecha de nacimiento ####
#table(pob$gen, pob$sexm)  ## eliminamos los casos de incohencia de género (142+162)
  #             0      1
  # Hombre    148 318701
  # Mujer  326594    162

## voy a sacar fnac de pob y dativ ...para contrastar 
# pob <- left_join(pob, select(pobna88,id,fnac))
# pob <- pob %>% relocate(fnac, .before = fnac2)

#table(pob$fnac!=pob$fnac2)
#  FALSE   TRUE 
# 644086   1519 


 pob <- pob %>% mutate(inc_g=((gen=="Hombre" & sexm==0) |(gen=="Mujer" & sexm==1)), inc_e=abs(round(as.numeric(fnac - fnac2)/365.25))>2)
# 
 pob <- pob %>% mutate(inc=as.numeric(inc_g)+as.numeric(inc_e))
# table(pob$inc)
#     0      1 
# 645209    396 

## es verdad que son pocos si la diferencia de edad las fijamos en 2 años
pob <- pob %>% filter(inc_g==FALSE & inc_e==FALSE)  # 645209

pob <-  pob %>% select(-c(sexm,fnac2,inc_g:inc))

## variable resn (vive en residencia si no) a partir de res (pob) y resi(vacuna_inf).. y quitar "NULL" de tvc ####
## viven en residencia ####
#table(pob$res, pob$resi)   ## usaremos la combinacion para excluir residencias
  #        0      1
  # 0 635563   1941
  # 1   2039   6062

pob <- pob %>% mutate(resn=res+resi)
pob <- pob %>% relocate(resn, .after = ctsi)
pob <- pob %>% mutate(resn=resn>0)

#table(pob$resn)
#     0      1      2 
# 635179   3970   6060 

pob <- pob %>% select(-c(res,resi))

table(pob$resn)
# FALSE   TRUE 
# 635179  10030 


## a esta pob le podemos agregar la informacion de vacuna, solo quedaría el numero de test diagnosticos previos que se generan en la funcion de creaccion de la tabla de analisis a partir de la fecha definida como cero? #####

pobana <- left_join(pob,select(dat220613,id,vgp20:fuci)) # 645209


## dependientes!. ####

pobana <- left_join(pobana,select(pobna50en25,id,gdep))
pobana <- pobana %>% relocate(gdep, .after = depe)

pobana <- pobana %>% mutate(depex=(gdep=="Dependencia Severa" | gdep=="Gran Dependencia" | (gdep=="No valorado" & depe==1)))


# table(pobana$depex)
#  FALSE   TRUE 
# 634173  11036
# 

pobana <- pobana %>% relocate(depex, .after = depe) %>% select(-c(gdep, depe))

names(pobana)
names(pobana)[18]="depe"


## sanitario o sociosan ####

# pobana <- left_join(pobana,select(pobna50en25,id,ptipo))  ## esto ya estaba
# pobana <- pobana %>% relocate(ptipo, .after = tper)



#table(pobana$ptipo, pobana$tper)             

# bastante incoherente ese cruze.. de nuevo (como en dependiente) extraemos siguiendo un criterio mixto:

pobana <- pobana %>% mutate(prfss=tper=="CUN" | tper=="Profesional Sanitario" | tper=="CUN" | tper=="San Miguel" | tper=="SPRL" | ptipo=="residencias" |  ptipo=="sanitarios")

# EL ARTICULO EXCLUYE, AL MENOS LO DICE EN EL TEXTO, A LOS DE EDUCACION, aqui no (estan en ptipo) ####

table(pobana$prfss, useNA = "always")

#  FALSE   TRUE   <NA> 
# 231040  22719 391450 

pobana <- pobana %>% relocate(prfss, .after = tper) %>% select(-ptipo)
names(pobana)

## educación ####

pobana <- left_join(pobana,dplyr::select(dat220613,id,tper))
pobana <- pobana %>% mutate(educa=tper=="Educacion")
pobana <- pobana %>% dplyr::select(-tper)
pobana <- pobana %>% relocate(educa, .after = prfss)

### sin pauta completa (previa a 3 dosis) ###
 table(is.na(pobana$fvc2))   # no tiene segunda dosis (pero hay que sacar la jansen que solo era una)
#  FALSE   TRUE 
# 465530 179679 

# table(pobana$tvc1)

  #     Bharat Biotech      BioNTech/Pfizer         C N Gamaleya 
  #                  1               383349                   15 
  #         CansinoBio      Centro Chumakov                 CIGB 
  #                  2                    3                    4 
  # Institute of India        J&J / Janssen        Moderna/Lonza 
  #                  5                23418                73107 
  #            Novavax   Oxford/AstraZeneca            Sinopharm 
  #                 12                67329                   82 
  # Sinopharm Abu Dabi              SINOVAC Sinovac Biotech Ltd. 
  #                  1                    1                  142


# vacunacion incompleta: no primera dosis o no segunda dosis si es diferente de Janssen



pobana <- pobana %>% mutate(vcix=is.na(fvc1) | (tvc1!="J&J / Janssen" & is.na(fvc2)))
#table(pobana$vcix)
# FALSE   TRUE 
# 488775 156434 

pobana <- pobana %>% relocate(vcix, .after = tvc1)


## mayores de 40 años (cumplen 40 años en 2021) ####

#table(year(pobana$fnac)>1981)
#  FALSE   TRUE 
# 379032 266177 


### czbs ####


# table(is.na(pobana$czbs))
#  FALSE   TRUE 
# 629649  15560 
pobana <- pobana %>% mutate(czbs=fnullna((czbs)))

## grupos de edad ####
## edad a 2022/01/01

pobana <- pobana %>% mutate(gedad=cut(round(as.numeric(ymd("2022-01-01") - fnac)/365.25),breaks=c(0,40,45,50,55,60,65,70,75,80,85,90,110)))

pobana <- pobana %>% relocate(gedad, .after = fnac)
pobana <- pobana %>% dplyr::select(-aseg)

#table(pobana$gedad, useNA = "always")

pobana <- pobana %>% dplyr::select(-tv2)


## domicilio ####
pobana <-  left_join(pobana, dplyr::select(pobna50en25, id,domi)) 
pobana <- pobana %>% mutate(domi=as.numeric(as.factor(domi)))
pobana <- pobana %>% relocate(domi, .after = ucn8)

setwd("~/Dropbox/ju/Asesorias/FranciscoSanchezSaez/targettrial/covidvacunas/Rdata")
  
save(pobid,dat220613,pob,pobana,file="pobana_ext.Rdata")  ## AQUI QUEDA UNA VERSION DE POBANA PREVIA A CREAR LAS EXCLUSIONES 
save(pobana,file="pobana.Rdata")

## define exclusiones flow chart ####

# 0 mayores de 40 años (cumplen 40 años en 2021) FNAC 266177 o GEDAD 270654 (años cumplidos a 2022/01/01)

# table(pobana$gedad=="(0,40]")
#  FALSE   TRUE 
# 374552 270654 
#table(year(pobana$fnac)>1981)
#  FALSE   TRUE 
# 379032 266177 

# 1 unable to link to National Registry (registro de personas con cupo en AP-publica)
# 2 health-care workers or social workers PRFSS TRU 22719

# 3 resident in nursing home or in an institution: RESN TRUE  3970+6060=10030 
# 4 high level of functional dependency severa:5127, grandep 2712  (como se hace en jerarquia este 7839 n - no tiene porque corresponder.. sera el n tras excluir los casos anteriores).. tenemos otra variable.. mirar en el chunck, al final hago un mix entre gdep y depe de vacunas-infeccion.. total 11036 DEPE TRUE

# 5 invalid post code is.na(CZBS)



# {r test220613} #####

test220613 <- read_delim("poblacion_Pruebas_dtcas_06_2022.csv", 
    delim = ";", escape_double = FALSE, trim_ws = TRUE, col_names = FALSE)  # 1633910

  names(test220613) <- c("tori" ,"id" ,"tfreg", "tfval" ,  "ct","tmot", "tres" , "tcen" , "tamb" , "tprof" , "tmot2") # , "x"
 

## nos interesa sacar o bien un basal (antes de mayo 2020), o bien hacer algo dinamico, de modo que lo que guardemos sea las pcr realizadas antes de estar infectado o vacunarse, o 28/05/21...

##  solo con pcr-antigeno

test220613 <- test220613 %>% select(-c(tamb,tmot,tcen,tfval))

test220613 <- test220613 %>% filter(tori %in% c("PCR","Antigenos"))  # 1627129

## quitar repetidos

test220613 <- test220613 %>% mutate(id=as.character(id), tpos=tres=="Positivo", profr=tprof=="Profesional") %>% select(-c(tres))
test220613 <- test220613 %>% mutate(ftes=as.Date(tfreg)) %>% select(-tfreg)

test220613 <- test220613 %>% distinct(id,ftes, .keep_all = TRUE)   # 1581855

## cuando situamos el punto 0 (en Navarra a ppios de diciembre ya comenzaba la escalada).. no se porque el paper plantea enero2022, quizas porque es entonces cuando empieza la tercera dosis?

## por lo que veo para octubre ya estaban las dos primeras dosis... 

## esto es importante para aplicar el calculo de los test previos al punto 0/ exclusiones de casos positivos...// voy a hacerlo ahora con los datos del articulo... pero entiendo que lo suyo es llevarlo a un mes (211201) o mes y medio (211115) antes!


#PRFSS RESN DEPE CZBS

## tiempo dependientes
# 6 SARS-CoV-2 infection before Dec 23, 2021  (SACAR DE LA FUNCION TABLA0 -EN RELACION AL T0-)
# 7 not completely vaccinated  VCIX 156434 (no tiEmpo dependiente) o se ha completado al menos tres meses antes del T0..[#9 989 156 booster dose before Dec 23, 2021]


## NO
# first vaccine before general recommendation by age  (? - TENDRIA QUE ELABORAR) (Only individuals who received their first dose after the recommended vaccination date for their age group were included (appendix p 2))
# received ChAdOx1 nCoV-19 or mRNA heterologous vaccination
# booster dose with unknown type of mRNA vaccine  (NO) NO DISTINGUIREMOS ENTRE VACUNAS O RNA-OTRAS




test220613 <- test220613 %>% group_by(id) %>% arrange(ftes) %>% mutate(n=1:n())  %>% ungroup()

setwd("~/Dropbox/ju/Asesorias/FranciscoSanchezSaez/targettrial/covidvacunas/Rdata")
save(test220613, file="test220613.Rdata")


```                     

#  Introducción


<a href="https://www.eurosurveillance.org/content/10.2807/1560-7917.ES.2021.26.21.2100438">   Effectiveness of COVID-19 vaccines in preventing SARS-CoV-2 infection and hospitalisation, Navarre, Spain, January to April 2021 </a>


## Background

* Queremos contrastar el diseño target trial con el análisis realizados a partir de la cohorte de contactos-estrechos-de-casos, un analisis publicado en eurosurveillance

In this study in Navarre, Spain, we estimate the effectiveness of coronavirus disease (COVID-19) vaccines in preventing confirmed severe acute respiratory syndrome coronavirus 2 (SARS-CoV-2) infections, symptomatic confirmed SARS-CoV-2 infections and COVID-19 hospitalisations in adults (≥ 18 years old) who had had close contact to a person with confirmed SARS-CoV-2 infection..

European Medicines Agency initially authorised three vaccines to control the spread of SARS-CoV-2, i.e. Comirnaty (BNT162b2 mRNA, BioNTech-Pfizer, Mainz, Germany/New York, United States (US)), Moderna COVID-19 Vaccine (mRNA-1273, Moderna, Cambridge, US) and Vaxzevria (ChAdOx1 nCoV-19, OxfordAstraZeneca, Cambridge, United Kingdom) [6-8]. 

In Spain, the COVID-19 vaccination campaign started on 27 December 2020 with Comirnaty, followed by the progressive incorporation of Moderna and Vaxzevria vaccines. 

Vaccination was successively targeted to 

 * residents and workers in long-term care facilities, 
 * healthcare workers, 
 * people with disabilities,
 * individuals aged≥80years, 
 * essential workers, 
 * persons with highrisk conditions, and 
 * individuals in the general population aged≥60years [9].
 
 

## Methods
En el trabajo original:

  * close contacts definition: any person who had had high-risk exposure to a confirmed COVID-19 case within a timeframe ranging from 2days before the onset of symptoms in the case to 10days after the onset of symptoms, or in the 2days before the sample, which led to confirmation was taken, to 10days after the sample was taken for asymptomatic cases 

  * outcome definition:  Close contacts were tested by reverse-transcription (RT)-PCR for SARS-CoV-2 in nasopharynx samples initially and 10days after the last contact. In symptomatic contacts, a positive antigen test within 5days from the symptom onset was also considered confirmatory of SARS-CoV-2 infection, because these tests have demonstrated very high specificity [4,5]. COVID-19 hospitalisation entailed admission due to laboratory-confirmed COVID-19 for ≥24hours. Each dose was considered potentially effective 14days after administration [10]
  
  * exclusions:  Close contacts with a positive test for SARSCoV-2 before January 2021, nursing home residents and those who did not complete the testing protocol were excluded from the study. Contacts who had received the first dose< 14days before testing were excluded from the analyses
 
In this population cohort study, we linked data from three population registries in Navarra (Vaccination Registry, Laboratory Results Registry, and BARDENA-Population registry) to select

  * community-dwelling individuals aged 40 years or older, 
  * who completed their primary vaccine schedule at least 3 months before the start of follow-up, and
  * had not tested positive for SARS-CoV-2 since the start of the pandemic. 
 
 
Vaccine effectiveness (VE) was estimated as a percentage:(1−adjusted RR)×100.

Interaction between vaccination status and age group was tested. 

The relative effectiveness of two doses vs one dose was also evaluated. Sensitivity analyses in household contacts or considering only RT-PCR results were performed. 


## Results

The incidence of SARS-CoV-2 **infection** was higher in unvaccinated contacts (35.6%) than in those vaccinated with one or two doses (22.8%and 12.1%, respectively). Incidence of **symptomatic COVID-19** was 27.1%in unvaccinated contacts and declined in those vaccinated with one (15.5%) and two doses (5.1%). COVID-19 VE of one and two doses were, respectively, 35%(95%CI:25to44) and 66%(95%CI:57to74) against SARS-CoV-2 infections. VE estimates improved against symptomatic COVID-19 (42%; 95%CI:31 to52, and 82%; 95%CI:74to88, respectively), and were even higher against **hospitalised** cases (72%; 95%CI:47to85, and 95%; 95%CI:62to99). Among people vaccinated with one dose, the second dose increased significantly the VE in preventing SARS-CoV-2 infection (relative effect 48%; 95%CI:31 to61) and symptomatic COVID-19 (relative effect 69%; 95%CI:53to80) (Table 2).


En el estudio ajustan por esas variables y analizan la interaccion del grupo de edad, pero no sale significativo


On each day between Jan 1, and Apr 30, 2021, we matched:

  * analizadas en el estudio
      + sex, 
      + age group, (18-39/40-59/>59) 
      + major chronic conditions
      + contact setting (household/ others)
      + month
  * individuals who received a booster mRNA vaccine and controls of the same  (matching anterior -trabajo 3 dosis-)
      + health care zone (~~postal code~~), 
      + type of vaccine (second one),
      + time since primary vaccination, 
      + and number of previous tests (0,1,2,3+).
     
     
      
  * We estimated risk of laboratory-confirmed SARS-CoV-2 infection using the Kaplan-Meier method and compared groups using risk ratios (RR) and risk differences. Vaccine effectiveness was calculated as one minus RR.


### Statistical analysis

The incidences of SARS-CoV-2 infection, symptomatic COVID-19 and hospitalisation were compared by COVID-19 vaccination status. The same risk period was assigned to everyone in the cohort; therefore, the Cox regression provided estimates of the crude and adjusted relative risks (RR) with 95%confidence intervals (CI) [11].


 Adjusted models included:
 
  * age groups,
  * sex, 
  * major chronic condition, 
  * contact setting (household or other) and 
  * month.
```{r describe la tabla 1 pobana, echo=FALSE, eval=TRUE, message=FALSE, warning=FALSE}

load("~/Dropbox/ju/Asesorias/FranciscoSanchezSaez/targettrial/covidvacunas/Rdata/ttcvc3d_220628.Rdata")

## 86
e_pres<-c()
e_pres[1]<-"Código paciente (pac_unif_cod)"
e_pres[2]<-"genero"
e_pres[3]<-"Fecha nacimiento (exclusion)"
e_pres[4]<-"grupo de edad, quinquenal salvo  (0,40],(90,110]"
e_pres[5]<-"fecha defuncion"
e_pres[6]<-"migrante (pais de nacimiento no España)"
e_pres[7]<-"area (grupo de paises) de nacimiento"
e_pres[8]<-"codigo aportacion farmaceutica (tsi)"
e_pres[9]<-"vive en residencia true"
e_pres[10]<-"unidad de convivencia, truncado (8 ó mas)"
e_pres[11]<-"indicador numerico de domicilio"
e_pres[12]<-"renta seccion censal categorizada -promedio 2011-2016-"
e_pres[13]<-"codigo de zona basica -por centro de atencion-"
e_pres[14]<-"profesional sociosanitario true"
e_pres[15]<-"profesional educativo true"
e_pres[16]<-"vulnerable"
e_pres[17]<-"dependiente true"
e_pres[18]<-"demencia"
e_pres[19]<-"diabetes"
e_pres[20]<-"enf. autoinmune"
e_pres[21]<-"coronariopatia"
e_pres[22]<-"insuficiencia renal cronica"
e_pres[23]<-"enf pulmonar obstructiva cronica-EPOC"
e_pres[24]<-"hiperlipemia"
e_pres[25]<-"hipertension arterial (hta)"
e_pres[26]<-"ictus"
e_pres[27]<-"obesidad (imc>30)"
e_pres[28]<-"indice masa corporal (imc)"
e_pres[29]<-"indice masa corporal, categorias"
e_pres[30]<-"recibe vacuna gripe campaña 2020"
e_pres[31]<-"recibe vacuna gripe campaña 2021"
e_pres[32]<-"tipo vacuna covid 1"
e_pres[33]<-"vacunacion incompleta true"
e_pres[34]<-"fecha vacuna covid 1"
e_pres[35]<-"tipo vacuna covid 2"
e_pres[36]<-"fecha vacuna covid 2"
e_pres[37]<-"tipo vacuna covid 3"
e_pres[38]<-"fecha vacuna covid 3"
e_pres[39]<-"infeccion covid si/no (ref junio 2022)"
e_pres[40]<-"fecha infeccion covid 1"
e_pres[41]<-"fecha infeccion covid 2"
e_pres[42]<-"fecha primer ingreso hospitalario"
e_pres[43]<-"ingreso UCI si/no"
e_pres[44]<-"fecha ingreso UCI"



descripcion<- tibble(Etiqueta=e_pres,Variable=names(pobana))
#, `Descripción`=d_pres)
kable(descripcion, format="html")%>%  
        kable_styling(bootstrap_options = c("striped","hover", "condensed"), full_width = F, fixed_thead = F) %>%
        column_spec(1:2, border_right = T) %>% column_spec(1, bold=T) %>%
        column_spec(2, )


```


## Time series of exposure and outcome (T0= Jan 1, 2021)

```{r series temporales, echo=FALSE, eval=TRUE, message=FALSE, include = TRUE, warning=FALSE}



## como son las distribuciones de vacunacion e infeccion####
### serie temporal de vacunaciones ####

min <- as.Date("2021-01-01")
max <- NA

ggplotly(ggplot(data = pobana  %>% group_by(fvc2) %>% summarise(n=n()) %>% na.omit(), aes(x = fvc2, y = n))+ geom_line(color = "#E7B800", size = 1) + scale_x_date(limits = c(min, max), date_labels = "%b/%y") +stat_peaks(colour = "purple") +ggtitle("Segunda dosis"))


ggplotly(ggplot(data = pobana  %>% group_by(fcv1) %>% summarise(n=n()) %>% na.omit(), aes(x = fcv1, y = n))+ geom_line(color = "#E7B800", size = 1) + scale_x_date(limits = c(min, max), date_labels = "%b/%y") +stat_peaks(colour = "purple") +ggtitle("Infecciones"))


min <- as.Date("2021-09-01")
max <- NA

ggplotly(ggplot(data = pobana  %>% group_by(fvc3) %>% summarise(n=n()) %>% na.omit(), aes(x = fvc3, y = n))+ geom_line(color = "#E7B800", size = 1) + scale_x_date(limits = c(min, max), date_labels = "%b/%y") +stat_peaks(colour = "purple") +ggtitle("Tercera dosis"))
         
        

```

# Programación

## f_tabla0: genera la tabla de análisis inicial

 * *parametro*: fecha 0 de arranque -primera cohorte-(por defecto 2022-01-14)
 * *entrada*: 
    + a. tabla de poblacion-vacunas-infecciones: pobana
    + b. tabla de test previos
 * *salida*: tabla de analisis 
            * a la que se agrega el numero de test negativos previos (0,1,2,3+)
            * filtra                  y excluye aquellos con  infeccion previa/
                                                      # sociosanitario/
                                                      # educación/
                                                      # viven en residencia/
                                                      # dependientes/ 
                                                      # zbs desconocida
             * selecciona variables para el analisis, pasando a numericas las candidatas para el matching 
             
             
```{r f_tabla0, message=FALSE, include = TRUE, warning=FALSE}
setwd("~/Dropbox/ju/Asesorias/FranciscoSanchezSaez/targettrial/covidvacunas")

f_tabla0<-function(fecha0="2022-01-14", file_Rdata_poblacion="Rdata/pobana.Rdata",file_Rdata_test="Rdata/test220613.Rdata") {
  fecha0=ymd(fecha0)
  print("Asegurate de que Knit Directory es Current working directory")
  if (!"pobana"%in% ls(envir = .GlobalEnv)){
    load(file_Rdata_poblacion,envir = .GlobalEnv)
  }
  if (!"test220613"%in% ls(envir = .GlobalEnv)){
  load(file_Rdata_test,envir = .GlobalEnv )
  }
  get("pobana", envir = .GlobalEnv)->pobana
  get("test220613", envir = .GlobalEnv)->test220613
  print(paste("n de partida :",nrow(pobana)))
  print("Excluyendo: socio y/o sanitarios...") 
  pobana %>% filter(is.na(prfss) | prfss!=TRUE)->pobana
    print(paste("n :",nrow(pobana)))
  # print("Excluyendo: trabj educacion...") 
  #   pobana %>% filter(is.na(educa) | educa!=TRUE)->pobana 
  #   print(paste("n :",nrow(pobana)))  
  print("Excluyendo: viven en residencia...") 
  pobana %>% filter(is.na(resn) | resn!=TRUE)->pobana
    print(paste("n :",nrow(pobana)))
  print("Excluyendo:dependientes...")   
  pobana %>% filter(is.na(depe) | depe!=TRUE)->pobana
    print(paste("n :",nrow(pobana)))
  print("Excluyendo: zona basica desconocida...")   
  pobana %>% filter(!is.na(czbs))->pobana 
    print(paste("n :",nrow(pobana)))
  print("Excluyendo: tuvo infección previa...")
  pobana %>% filter(cvsn==0|fcv1>=ymd(fecha0))->tabla_0_pobana
    print(paste("n :",nrow(pobana)))
  # print("Excluyendo: no finalizo vacunacion completa 90 dias antes...")
  # pobana %>% filter(fecha0-fvc2>90)->tabla_0_pobana
  #    print(paste("n :",nrow(tabla_0_pobana))) 
  print("calculando tests negativos previos...")
  test220613%>% filter(id %in% tabla_0_pobana$id &tpos==FALSE) %>% group_by(id)%>% summarise(n_0=max(n)) %>% right_join(tabla_0_pobana, by="id") %>% mutate(n_0=ifelse(is.na(n_0),0,ifelse(n_0>3,3,n_0)), tv1=as.numeric(ymd(fecha0)-fvc1))->pobana_n_tabla0
  
 pobana_n_tabla0 <- pobana_n_tabla0 %>% mutate(
    genn=as.numeric(gen)-1,
    gedadn=as.numeric(gedad),
    czbs=as.numeric(czbs),
    migran=as.numeric(migran),
    vgp20=as.numeric(vgp20),
    vgp21=as.numeric(vgp21),
    tvc1n=as.numeric(as.factor(tvc1))) %>% dplyr::select(id, fvc1, fvc2, fdef, fcv1,fih1,genn,gedad,gedadn,czbs,n_0,tvc1n,tv1,migran,vgp20,vgp21,ucn8,domi) 
 
  return(pobana_n_tabla0)
}


# lo aplico empleando como inicio 2022-01-03": genera el flow_chart
 

# f_tabla0(fecha0="2022-01-03")->tab0220103
f_tabla0(fecha0="2021-01-01")->tab0210101


## solo aquellos que conviven con al menos 2 personas ####
tab0210101d <- tab0210101 %>% group_by(domi) %>% filter(n_distinct(id)>3) %>% ungroup()
## 230776 personas

```


## f_exclusion: criterios de exclusión tiempo-dependientes

* *parametro*: datos + fecha 0 de arranque -primera cohorte-
* *entrada*: tabla filtrada por f_tabla0
* *salida*: tabla de analisis 
            * filtra y excluye aquellos con:
            
            
                     + fallecidos o /
                     + infectados previamente/
                                                     

```{r, message=FALSE, include = TRUE, warning=FALSE}

f_exclusion= function(data, fecha0) {
data= data %>% filter( is.na(fcv1) | fecha0 < fcv1,
           is.na(fdef) |  fecha0 < fdef)
return(data)           
}


```


## f_exposicionseguimiento: criterios de exclusión tiempo-dependientes

* *parametro*: datos + fecha 0 de arranque -primera cohorte- **+ duración del seguimiento**
* *entrada*: tabla filtrada por f_tabla0 y f_exclusion
* *salida*: tabla de analisis:

            * genera variable `exposicion`/
            * recoge fecha inicio de la cohorte/
            * genera fecha fin seguimiento/censura del sujeto/
                                      
  

```{r, message=FALSE, include = TRUE, warning=FALSE}

f_exposicionseguimiento= function(data, fecha0, n=30) {
  data= data %>% mutate(
    ## dosn niveles de exposición.. no vacunado, 1 dosis, 2 dosis
    exposicion = if_else(fecha0 == fvc1 & !is.na(fvc1), 1, if_else(fecha0 == fvc2 & !is.na(fvc2),1,0)),
    ndosis= if_else(fecha0 == fvc1 & !is.na(fvc1), 1, if_else(fecha0 == fvc2 & !is.na(fvc2),2,0)),
    date_start = fecha0,
    date_end = fecha0 + n,
    date_end = ifelse(!is.na(fdef) & fdef < date_end, fdef, date_end),
    date_end = ifelse(exposicion == 0 & !is.na(fvc1) & fvc1 < date_end,  fvc1, date_end),
    date_end = as.Date.numeric(date_end, origin ="1970-01-01" )
  )
 return(data) 
}
```

## f_matching: creacion de parejas

Esta es la función que pretende ser más genérica

* *parametros*: 
    + datos 
    + fecha 0 de arranque -primera cohorte- 
    + vector de variables para el emparejamiento
    + variable de resultados (por defecto en este caso `fecha primera infección`)
    + f_exclusion
    + f_exposicionseguimiento
 * *entrada*: tabla filtrada por f_tabla0 y f_exclusion
 * *salida*: tabla de analisis:
 
            + genera variable `exposicion`/
            + recoge fecha inicio de la cohorte/
            + genera fecha fin seguimiento/censura del sujeto/
                                      
   
      los motivos de censura **de una pareja** son:
                + fallece
                + el miembro no expuesto se vacuna 
 



```{r, message=FALSE, include = TRUE, warning=FALSE}

# lat-lng o domicilio seria lo mas cercano a esta idea de casos-controles (el setting household)


f_matching <- function(fecha0, data, vector_match, out="fcv1", f_exclusion, f_exposicionseguimiento) {
#  fecha0=ymd(fecha0)
#  print(fecha0)
#  print(c("out= ",out))
x= data  %>% f_exclusion(fecha0) %>% f_exposicionseguimiento(fecha0) 

try({
    greedymatch <- Matching::Match(Tr = x$exposicion, M = 1, X = x[vector_match], exact = TRUE, ties = FALSE)
    a <- x[unlist(greedymatch[c("index.treated", "index.control")]),]
    par <- rep(1:(nrow(a)/2), 2)
  
    df=bind_cols(par = par, a) %>%
      group_by(par) %>%
      mutate(date_end = min(date_end),
             # creo la variable de resultado)
             caso = ifelse(!!as.name(out) <= date_end & !is.na(!!as.name(out)), 1, 0),
             date_end = ifelse(caso==1, !!as.name(out), date_end),
             date_end = as.Date.numeric(date_end, origin ="1970-01-01")) %>%
      data.frame() 
  #  print(c("n= ",nrow(df)))
  #  print(c("casos= ",df %>% filter(caso==1) %>% nrow()))
  }
  )
}



```


###  Sobre el vector de variables de emparejamiento  ej

> Referido al dia 2022-01-14, y aplicando el vector de cruze:

 * edad ("gedadn"), 
 * nº de test negativos previos ("n_0"): n=12894 individuos
  
>  al emparejar por:

      + tiempo desde la segunda vacuna(tv2)-> 11469, 
      + genero->10542, 
      + zbs-> 10542, 
      + migrante->9804, 
      + vacunas de grupe(vgp20 + vgp21)-> 8180, 
      + tipo de segunda vacuna(tvc2)->8020,
      + numero de convivientes (truncado en 8): ucn8=4364


## construcción de las diversas cohortes

```{r, message=FALSE, include = TRUE, warning=FALSE}

# se define el vector de emparejamiento
vector_match=c("genn" ,"gedadn", "n_0")
vector_match=c("domi")


# fecha de inicio y fin: secuencia de fechas
fecha_inicio=dmy("01/01/2021")
fecha_fin=dmy("30/04/2021") 
fechas <- seq.Date(from = fecha_inicio, to = fecha_fin, by = "days")

pp=tab0210101d
tab0210101d=pp

## no puede haber NA en las variables matching


tab0210101d <- tab0210101d %>% filter(!is.na(domi))

# se genera una lista con las diversas cohortes diarias 
listah <- lapply(fechas,
                f_matching, 
                data=tab0210101d,
                vector_match=vector_match,
                out="fih1",
                f_exclusion=f_exclusion,
                f_exposicionseg=f_exposicionseguimiento)





## append elements entre listas
#lista <- append(lista0103, lista04)



## una idea es que podemos emparejar por domicilio!! household!!!
## vuelvo a probar la tercera dosis con esto



```


## f_analisis:

* *parametros*: 
* *entrada*: lista de cohortes con secuencia de t0-diaria
* *salida*:  
        + Kaplan-Meier -grafico
        + Cox- RR- efectividad: 1-RR
 

```{r, message=FALSE, include = TRUE, warning=FALSE}
f_analisis <- function(lista) {
  base_analisis <- bind_rows(lista[sapply(lista, class) == "data.frame"])
 print(table(base_analisis$caso))
 
  base_analisis <- base_analisis %>% mutate(survtime=date_end-date_start)
fit <- survfit(Surv(survtime, caso) ~ ndosis, data=base_analisis)


print(ggsurvplot(fit, data = base_analisis, xlab="days of follow-up",
           ylab="Survival probability",
           main="Product-Limit Survival Estimates", break.time.by = 7, ylim=c(0.98,1), xlim=c(0,30), risk.table = TRUE, conf.int = TRUE))

### cox
cpp=coxph(formula = Surv(survtime, caso) ~ as.factor(ndosis) , data = base_analisis)

print(paste0("# Estimated effectiveness dosis1 :",round((1-exp(coef(cpp)[1]))*100,1), "% (", round((1-exp(confint(cpp)[1,2]))*100,1),"-", round((1-exp(confint(cpp)[1,1]))*100,1),"%)"))
print(paste0("# Estimated effectiveness dosis2 :",round((1-exp(coef(cpp)[2]))*100,1), "% (", round((1-exp(confint(cpp)[2,2]))*100,1),"-", round((1-exp(confint(cpp)[2,1]))*100,1),"%)"))
}

f_analisis(listah)

save(tab0210101,lista, file="tt12dosis.Rdata")
save(tab0210101d,lista, listah, file="tt12dosisdomi.Rdata")

```

