---
title: "Preprocesado"
output: 
  html_document:
    code_folding: show
    highlight: espresso
    css: style.css
    keep_md: yes
    number_sections: yes
    theme: readable
    toc: yes  
    toc_float:
      collapsed: yes
      smooth_scroll: yes
      toc_depth: 3     
editor_options: 
  chunk_output_type: inline
---


```{r set-global-options, echo = FALSE}
knitr::opts_chunk$set(eval = TRUE, 
                      echo = TRUE, 
                      cache = FALSE,
                      include = TRUE,
                      collapse = FALSE,
                       dependson = NULL,
                      engine = "R", # Chunks will always have R code, unless noted
                      error = TRUE,
                      fig.path="Figures/",  # Set the figure options
                      fig.align = "center", 
                      fig.width = 12,
                      fig.height = 12)

```


```{r libraries, echo=FALSE, message=FALSE, include = FALSE, warning=FALSE}
library(readxl)
library(readr)
library(data.table)
library(lubridate)
library(tidyverse)
library(knitr)
library(kableExtra)
library(plyr)
library(dplyr)
library(ggpubr)
library(scales)
library(stringr)
library(plotly)
library(Matching)
#library(MatchIt)
library(plotrix)  # para sacar piramides descriptivas de las tablas_analisis
library(ggpmisc) # para series temporales
library(survminer)
library(survival)
# hay alguna librería que enmascara funciones de dplyr, como select o count
library(conflicted)


```

```{r}
# usar fuciones de tidyverse antes que las de otros paquetes-------------------
conflict_prefer_all("tidyverse")
conflict_prefer_all("dplyr")

```


```{r}
# función para cargar un .Rmd como si se hiciese source de un .r---------------
source_rmd = function(file, ...) {
  tmp_file = tempfile(fileext=".R")
  on.exit(unlink(tmp_file), add = TRUE)
  knitr::purl(file, output=tmp_file)
  source(file = tmp_file, ...)
}

```

```{r}
# cargar funciones de 0_funciones----------------------------------------------
source_rmd("0_funciones.rmd")

```

```{r datos}
# cargar datos----------------------------------------------------------------
dat220613_sin_dup <- readRDS(file.path("Datos", "Procesados",
                                     "dat220613_sin_dup.RDS")) # 691327

```

# Creación de POBANA

***

Para crear *POBANA* se usan dos fuentes de datos de poblacion: 

- *pobna50en25* (ref a 21-01-21 ).

- *pobna88* (pobna88). 

*POBANA* es la Tabla 1 del análisis, de la que se extraen los individuos aplicando el tiempo 0 y a la que solo falta vincular el numero de test negativos previos (que sale de la Tabla 2: test).

```{r pobna50en25}
# cargar base------------------------------------------------------------------
pobna50en25 <- readRDS(file.path("Datos", "Brutos", "pobna50en25.RDS"))

# fnac fnacimiento
# fdef fdefuncion
# res Es_R esidente
# pdvac Pob_Diana_Vacunacion
# gvac20/21 Vacuna_Gripe_2020/21
# fvcv1/2/3 VacCovid.Fecha_1Dosis_Vacuna/2/3"
# fcv1/2/3 Fecha_Ini_Covid_1/2/3
# fih1/2/3 Fecha_Ingreso_1/2/3
# fuci Fecha_Estancia_UCI
# cvsn ha_tenido_covid
# cvhsn Ha_Tenido_Hospitalizacion
# cvhusn Hospitalizado_En_UCI

names(pobna50en25)
#  [1] "id"         "gdep"       "gen"        "edad"       "pnac"      
#  [6] "migran"     "ctsi"       "gma"        "peso"       "domi"      
# [11] "res"        "resl"       "ucn8"       "cpob"       "seccion"   
# [16] "lzbs"       "rentasc"    "ptipo"      "bsgr"       "deme"      
# [21] "diab"       "ainm"       "corp"       "irc"        "epoc"      
# [26] "hlip"       "hta"        "ictu"       "obes"       "cimc"      
# [31] "nhos"       "hf1"        "hfu"        "mhos"       "nvc"       
# [36] "vcf2d"      "fvac19"     "tvac19"     "fvac20"     "tvac20"    
# [41] "mfpcr"      "mct"        "mfinh"      "mfinu"      "tesf1"     
# [46] "tesfu"      "tesn"       "test"       "fdef210115" "vcf1d"   

pob_0 <- pobna50en25 %>% 
  select(id, gen, migran, ctsi, res, ucn8, rentasc, ptipo, deme:cimc)

```


```{r pobna88}
# cargar base------------------------------------------------------------------
pobna88 <- readRDS(file.path("Datos", "Brutos", "pobna88.RDS"))

# unir pob_0 con pobna88-------------------------------------------------------
pob <- left_join(pob_0, select(pobna88, id, fnac, lapna, imc))

```


```{r pobana}
# comprobar coincidentes ambas bases-------------------------------------------
pobch <- pob %>% select(id) %>% mutate(pob = TRUE)
datvich <- dat220613_sin_dup %>% select(id) %>% mutate(dvi = TRUE)
pobdat <- full_join(pobch, datvich)
table(pobdat$pob, pobdat$dvi, useNA = "always")
#
#            TRUE   <NA>   pob    hay 19472 aprox casos de pob que no aparecen en dvi
# dvi  TRUE 645605  19472   
#      <NA>  45722      0             45722 de dvi que no aparecen en pob

# coinciden en 645605 personas trabajamos sobre ellas

```

La fuente de población es pob (665077), en vacunas-infeccion hay más población (dat220613_sin_dup -691327-) trabajamos sobre los datos coincidentes (645605)

```{r pob2}
# unión pob con dat220613_sin_dup----------------------------------------------
pob2 <- pob %>% 
  inner_join(dat220613_sin_dup %>% select(id:aseg)) %>% 
## relocate
  relocate(fnac2, .after = gen) %>% 
  relocate(fnac, .after = gen) %>% 
  relocate(resi, .after = res) %>%
  relocate(imc, .after = obes) %>%
  relocate(tper, .after = ptipo) %>%
  relocate(aseg, .after = migran) %>%
  relocate(sexm, .after = gen) %>%
  relocate(czbs, .after = rentasc) %>%
  relocate(vuln:depe, .before = deme) %>%
  relocate(fdef, .after = fnac2) %>%
  relocate(lapna, .after = migran)

```


```{r check-pob2}
#### incoherencia de género y fecha de nacimiento ####
# incoherencias género---------------------------------------------
pob2 %>% janitor::tabyl(gen, sexm)
#table(pob2$gen, pob2$sexm) eliminamos los casos de incohencia de género (148+162)
  #             0      1
  # Hombre    148 318701
  # Mujer  326594    162

# incoherencias fechas de nacimiento-------------------------------------------
pob2 %>% select(id, fnac, fnac2) %>% 
  filter(fnac != fnac2) # 1519

# arreglar inchorencias--------------------------------------------------------
pob3 <- pob2 %>% 
  mutate(inc_g = ((gen == "Hombre" & sexm == 0) | (gen == "Mujer" & sexm == 1)),
         inc_e = abs(round(as.numeric(fnac - fnac2)/365.25)) > 2) %>% 
  mutate(inc = as.numeric(inc_g) + as.numeric(inc_e))

pob3 %>% count(inc_g)
pob3 %>% count(inc_e)
pob3 %>% count(inc)

# table(pob3$inc)
#     0      1 
# 645209    396 
## es verdad que son pocos si la diferencia de edad las fijamos en 2 años

```


```{r pob4}
# se excluyen los incoherentes-------------------------------------------------
pob4 <- pob3 %>% 
  filter(inc_g == FALSE & inc_e == FALSE)  %>%
  # eliminar variables de detección de incoherencias
  select(- c(sexm, fnac2, inc_g:inc)) # 645209

```


```{r pob5}
# quitar residancias-----------------------------------------------------------
pob4 %>% count(res, resi)
#table(pob4$resn)
#     0      1      2 
# 635179   3970   6060 

pob5 <- pob4 %>% 
  mutate(resn = res + resi) %>%
  relocate(resn, .after = ctsi) %>% 
  mutate(resn = resn > 0) %>% 
  select(-c(res, resi))

pob5 %>% count(resn)
# FALSE   TRUE 
# 635179  10030 

```


```{r pob6}
# Agregar info vacuna y marcar dependientes------------------------------------
pob6 <- pob5 %>% left_join(select(dat220613, id, vgp20:fuci)) %>% 
  # dependientes
  left_join(select(pobna50en25, id, gdep)) %>% 
  relocate(gdep, .after = depe) %>% 
  mutate(depex = (gdep == "Dependencia Severa" | gdep == "Gran Dependencia" | 
                    (gdep == "No valorado" & depe == 1))) %>% 
  relocate(depex, .after = depe) %>% 
  select( -c(gdep, depe)) %>% 
  # renombrar depex como depe
  rename(depe = depex)

pob6 %>% count(depe)
#  FALSE   TRUE 
# 634173  11036
 
```


```{r pob7}
# marcar sanitarios o sociosan-------------------------------------------------
pob6 %>% count(ptipo, tper)

# bastante incoherente ese cruze.. de nuevo (como en dependiente) extraemos 
# siguiendo un criterio mixto:
pob7 <- pob6 %>% 
  mutate(prfss = tper == "CUN" | 
                 tper == "Profesional Sanitario" | 
                 tper == "CUN" | 
                 tper == "San Miguel" | 
                 tper == "SPRL" | 
                 ptipo == "residencias" |
                 ptipo == "sanitarios") %>% 
  relocate(prfss, .after = tper) %>% 
  select(-ptipo)

# EL ARTICULO EXCLUYE, AL MENOS LO DICE EN EL TEXTO, A LOS DE EDUCACION, aqui no (estan en ptipo) ####

pob7 %>% count(prfss)
#  FALSE   TRUE   <NA> 
# 231040  22719 391450 


# marcar educación-------------------------------------------------------------
pobana <- left_join(pobana,dplyr::select(dat220613,id,tper))
pobana <- pobana %>% mutate(educa=tper=="Educacion")
pobana <- pobana %>% dplyr::select(-tper)
pobana <- pobana %>% relocate(educa, .after = prfss)

```


```{r pob7}






### sin pauta completa (previa a 3 dosis) ###
 table(is.na(pobana$fvc2))   # no tiene segunda dosis (pero hay que sacar la jansen que solo era una)
#  FALSE   TRUE 
# 465530 179679 

# table(pobana$tvc1)

  #     Bharat Biotech      BioNTech/Pfizer         C N Gamaleya 
  #                  1               383349                   15 
  #         CansinoBio      Centro Chumakov                 CIGB 
  #                  2                    3                    4 
  # Institute of India        J&J / Janssen        Moderna/Lonza 
  #                  5                23418                73107 
  #            Novavax   Oxford/AstraZeneca            Sinopharm 
  #                 12                67329                   82 
  # Sinopharm Abu Dabi              SINOVAC Sinovac Biotech Ltd. 
  #                  1                    1                  142


# vacunacion incompleta: no primera dosis o no segunda dosis si es diferente de Janssen



pobana <- pobana %>% mutate(vcix=is.na(fvc1) | (tvc1!="J&J / Janssen" & is.na(fvc2)))
#table(pobana$vcix)
# FALSE   TRUE 
# 488775 156434 

pobana <- pobana %>% relocate(vcix, .after = tvc1)


## mayores de 40 años (cumplen 40 años en 2021) ####

#table(year(pobana$fnac)>1981)
#  FALSE   TRUE 
# 379032 266177 


### czbs ####


# table(is.na(pobana$czbs))
#  FALSE   TRUE 
# 629649  15560 
pobana <- pobana %>% mutate(czbs=fnullna((czbs)))

## grupos de edad ####
## edad a 2022/01/01

pobana <- pobana %>% mutate(gedad=cut(round(as.numeric(ymd("2022-01-01") - fnac)/365.25),breaks=c(0,40,45,50,55,60,65,70,75,80,85,90,110)))

pobana <- pobana %>% relocate(gedad, .after = fnac)
pobana <- pobana %>% dplyr::select(-aseg)

#table(pobana$gedad, useNA = "always")

pobana <- pobana %>% dplyr::select(-tv2)


## domicilio ####
pobana <- left_join(pobana, dplyr::select(pobna50en25, id, domi)) 
pobana <- pobana %>% mutate(domi = as.numeric(as.factor(domi)))
pobana <- pobana %>% relocate(domi, .after = ucn8)


setwd("~/Dropbox/ju/Asesorias/FranciscoSanchezSaez/targettrial/covidvacunas/Rdata")
  
save(pobid, dat220613, pob, pobana,
     file = "pobana_ext.Rdata")  ## AQUI QUEDA UNA VERSION DE POBANA PREVIA A CREAR LAS EXCLUSIONES 
save(pobana, file = "pobana.Rdata")

```


```{r datos2}
## define exclusiones flow chart ####

# 0 mayores de 40 años (cumplen 40 años en 2021) FNAC 266177 o GEDAD 270654 (años cumplidos a 2022/01/01)

# table(pobana$gedad=="(0,40]")
#  FALSE   TRUE 
# 374552 270654 
#table(year(pobana$fnac)>1981)
#  FALSE   TRUE 
# 379032 266177 

# 1 unable to link to National Registry (registro de personas con cupo en AP-publica)
# 2 health-care workers or social workers PRFSS TRU 22719

# 3 resident in nursing home or in an institution: RESN TRUE  3970+6060=10030 
# 4 high level of functional dependency severa:5127, grandep 2712  (como se hace en jerarquia este 7839 n - no tiene porque corresponder.. sera el n tras excluir los casos anteriores).. tenemos otra variable.. mirar en el chunck, al final hago un mix entre gdep y depe de vacunas-infeccion.. total 11036 DEPE TRUE

# 5 invalid post code is.na(CZBS)



# {r test220613} #####

test220613 <- read_delim("poblacion_Pruebas_dtcas_06_2022.csv", 
    delim = ";", escape_double = FALSE, trim_ws = TRUE, col_names = FALSE)  # 1633910

  names(test220613) <- c("tori" ,"id" ,"tfreg", "tfval" ,  "ct","tmot", "tres" , "tcen" , "tamb" , "tprof" , "tmot2") # , "x"
 

## nos interesa sacar o bien un basal (antes de mayo 2020), o bien hacer algo dinamico, de modo que lo que guardemos sea las pcr realizadas antes de estar infectado o vacunarse, o 28/05/21...

##  solo con pcr-antigeno

test220613 <- test220613 %>% select(-c(tamb,tmot,tcen,tfval))

test220613 <- test220613 %>% filter(tori %in% c("PCR","Antigenos"))  # 1627129

## quitar repetidos

test220613 <- test220613 %>% mutate(id=as.character(id), tpos=tres=="Positivo", profr=tprof=="Profesional") %>% select(-c(tres))
test220613 <- test220613 %>% mutate(ftes=as.Date(tfreg)) %>% select(-tfreg)

test220613 <- test220613 %>% distinct(id,ftes, .keep_all = TRUE)   # 1581855

## cuando situamos el punto 0 (en Navarra a ppios de diciembre ya comenzaba la escalada).. no se porque el paper plantea enero2022, quizas porque es entonces cuando empieza la tercera dosis?

## por lo que veo para octubre ya estaban las dos primeras dosis... 

## esto es importante para aplicar el calculo de los test previos al punto 0/ exclusiones de casos positivos...// voy a hacerlo ahora con los datos del articulo... pero entiendo que lo suyo es llevarlo a un mes (211201) o mes y medio (211115) antes!


#PRFSS RESN DEPE CZBS

## tiempo dependientes
# 6 SARS-CoV-2 infection before Dec 23, 2021  (SACAR DE LA FUNCION TABLA0 -EN RELACION AL T0-)
# 7 not completely vaccinated  VCIX 156434 (no tiEmpo dependiente) o se ha completado al menos tres meses antes del T0..[#9 989 156 booster dose before Dec 23, 2021]


## NO
# first vaccine before general recommendation by age  (? - TENDRIA QUE ELABORAR) (Only individuals who received their first dose after the recommended vaccination date for their age group were included (appendix p 2))
# received ChAdOx1 nCoV-19 or mRNA heterologous vaccination
# booster dose with unknown type of mRNA vaccine  (NO) NO DISTINGUIREMOS ENTRE VACUNAS O RNA-OTRAS

test220613 <- test220613 %>% group_by(id) %>% arrange(ftes) %>% mutate(n=1:n())  %>% ungroup()

setwd("~/Dropbox/ju/Asesorias/FranciscoSanchezSaez/targettrial/covidvacunas/Rdata")
save(test220613, file="test220613.Rdata")

```


