---
title: "Preprocesado"
output: 
  html_document:
    code_folding: show
    highlight: espresso
    css: style.css
    keep_md: yes
    number_sections: yes
    theme: readable
    toc: yes  
    toc_float:
      collapsed: yes
      smooth_scroll: yes
      toc_depth: 3     
editor_options: 
  chunk_output_type: inline
---


```{r set-global-options, echo = FALSE}
knitr::opts_chunk$set(eval = TRUE, 
                      echo = TRUE, 
                      cache = FALSE,
                      include = TRUE,
                      collapse = FALSE,
                       dependson = NULL,
                      engine = "R", # Chunks will always have R code, unless noted
                      error = TRUE,
                      fig.path="Figures/",  # Set the figure options
                      fig.align = "center", 
                      fig.width = 12,
                      fig.height = 12)

```

```{r librerias, echo=FALSE, message=FALSE, include = FALSE, warning=FALSE}
# source("0_a_librerias.R")
# ya se cargan cuando se carguen las funciones

```

```{r}
# función para cargar un .Rmd como si se hiciese source de un .r---------------
source_rmd = function(file, ...) {
  tmp_file = tempfile(fileext=".R")
  on.exit(unlink(tmp_file), add = TRUE)
  knitr::purl(file, output=tmp_file)
  source(file = tmp_file, ...)
}

```

```{r}
# cargar funciones de 0_funciones----------------------------------------------
source_rmd("0_b_funciones.rmd")

```

```{r datos}
# cargar datos----------------------------------------------------------------
pobana_0 <- readRDS(file = file.path("Datos", "Procesados", "pobana_0.RDS"))
# 645209 


test220613 <- fread(file.path("Datos", "Brutos",
                                   "poblacion_Pruebas_dtcas_06_2022.csv"),
                        col.names = c(
                         "tori",
                         "id",
                         "tfreg",
                         "tfval",
                         "ct",
                         "tmot",
                         "tres",
                         "tcen",
                         "tamb",
                         "tprof",
                         "tmot2")) # 1633910

```

# Agregrar test a pobana_0

***

Nos interesa sacar o bien un basal (antes de mayo 2020), o bien hacer algo dinamico, de modo que lo que guardemos sea las pcr realizadas antes de estar infectado o vacunarse, o 28/05/21.

```{r datos}
# Escoger pruebas con pcr-antigeno---------------------------------------------
test220613 %>% count(tori)
# test220613 <- test220613 

test0 <- test220613 %>%
  # quitar algunas variables
  select(-c(tamb,tmot,tcen,tfval)) %>% 
  # seleccionar PCR y antígenos
  filter(tori %in% c("PCR","Antigenos"))  # 1627129

```


```{r repetidos}
# Quitar repetidos-------------------------------------------------------------
test1 <- test0 %>% 
  mutate(id = as.character(id), 
         tpos = tres == "Positivo", 
         profr = tprof == "Profesional") %>%
  select( -c(tres)) %>% 
  mutate(ftes = as.Date(tfreg)) %>% 
  select(-tfreg) %>% 
  # seleccionar como mucho un test por persona y día
  tidylog::distinct(id, ftes, .keep_all = TRUE)   # 1581855

```

Cuando situamos el punto 0 (en Navarra a ppios de diciembre ya comenzaba la escalada). no se porque el paper plantea enero2022, ¿quizás porque es entonces cuando empieza la tercera dosis?

por lo que veo para octubre ya estaban las dos primeras dosis...esto es importante para aplicar el calculo de los test previos al punto 0/ exclusiones de casos positivos...// voy a hacerlo ahora con los datos del articulo... pero entiendo que lo suyo es llevarlo a un mes (211201) o mes y medio (211115) antes!

```{r}
# guardar base test------------------------------------------------------------
test220613_cleaned <- test1
saveRDS(test220613_cleaned, file = file.path("Datos", "Procesados", 
                                             "test220613_cleaned.RDS"))

```
