---
title: "Criterios de exclusión estáticos"
output: 
  html_document:
    code_folding: show
    highlight: espresso
    css: style.css
    keep_md: yes
    number_sections: yes
    theme: readable
    toc: yes  
    toc_float:
      collapsed: yes
      smooth_scroll: yes
      toc_depth: 3     
editor_options: 
  chunk_output_type: inline
---


```{r set-global-options, echo = FALSE}
knitr::opts_chunk$set(eval = TRUE, 
                      echo = TRUE, 
                      cache = FALSE,
                      include = TRUE,
                      collapse = FALSE,
                       dependson = NULL,
                      engine = "R", # Chunks will always have R code, unless noted
                      error = TRUE,
                      fig.path="Figures/",  # Set the figure options
                      fig.align = "center", 
                      fig.width = 12,
                      fig.height = 12)
```

```{r librerias, echo=FALSE, message=FALSE, include=FALSE, warning=FALSE}
# source("0_a_librerias.R")
# ya se cargan cuando se carguen las funciones

```

```{r}
# función para cargar un .Rmd como si se hiciese source de un .r---------------
source_rmd = function(file, ...) {
  tmp_file = tempfile(fileext = ".R")
  on.exit(unlink(tmp_file), add = TRUE)
  knitr::purl(file, output = tmp_file)
  source(file = tmp_file, ...)
}

```

```{r}
# cargar funciones de 0_funciones----------------------------------------------
if (!exists("se_ha_cargado_f")) {
suppressMessages(source_rmd("0_b_funciones.rmd"))
}

```

```{r cargar-datos, echo=FALSE, eval=TRUE, message=FALSE, warning=FALSE}
# cargar datos-----------------------------------------------------------------
# load(file.path("Datos", "Brutos", "ttcvc3d_220628.Rdata"))
pobana_1 <- readRDS(file = file.path("Resultados", "pobana_1.RDS"))
test220613_cleaned <- readRDS(file = file.path("Datos", "Procesados", 
                                             "test220613_cleaned.RDS"))

```

# Exclusiones dinámicas

***

En este .Rmd se realizan las **exclusiones que sí dependen del tiempo 0** y por tanto se realizan en conjunción con la determinación del tiempo 0. De momento, el tipo de variables que definen las exclusiones son de dos tipos:

- **Variables de exclusión (NA se mantiene)**. Sí la fecha de la variable es menor a la del tiempo 0 se excluye al individuo. Si no hay fecha, se mantiene al individuo (p.e. *fcv1* o *fdef*).

- **Variables inclusión (NA se excluye)**. Sí la fecha de la variable es mayor a la del tiempo 0 se excluye al individuo. Si no hay fecha, se excluye al individuo (p.e. *fnac_40* o *f_pauta_90*).

Cuando se genere nueva casuística, se puede añadir entre el if() y el else() de la función *excluir_dep()*.

```{r}
# arreglar variables exclusión/inclusión dinámicas-----------------------------
pobana_2 <- pobana_1 %>% 
  # crear fecha 40 cumpleaños
  mutate(fnac_40 = fnac %m+% years(40)) %>% 
  # crear fecha 90 días tras pauta completa
  mutate(fpauta_90 = case_when(
    !is.na(fvc2) ~ fvc2 %m+% days(90),
    tvc1 == "J&J / Janssen" ~ fvc1 %m+% days(90),
    T ~ NA_Date_
    )) %>%
  mutate(tvc1_label = tvc1) %>% 
  # pautas de Janssen o de la misma vacuna
  tidylog::filter(tvc1 == "J&J / Janssen" | tvc1 == tvc2)

```


```{r}
# checks
pobana_2 %>% count(tvc1, tvc2)
pobana_2 %>% filter(!is.na(fcv1))
pobana_2 %>% filter(!is.na(fcv1_test))
                   
```
   
```{r}
# guardar base con exclusiones estáticas---------------------------------------
saveRDS(pobana_2, file.path("Resultados", "pobana_2.RDS"))

```
   
      
```{r}
# se crean listas que dependen del proyecto------------------------------------
lista_exclusion_dep <- list(
  criterios = list(
  c1 = "Excluyendo: infección previa antes del tiempo_0...",
  c2 = "Excluyendo: edad < 40 años en tiempo_0...", 
  c3 = "Excluyendo: pauta incompleta 90 días antes del tiempo_0...",
  c4 = "Excluyendo: fallecidos antes del tiempo_0...",
  c5 = "Excluyendo: boosting antes del tiempo_0..."),
  variables = list(
  v1 = "fcv1",
  v2 = "fnac_40",
  v3 = "fpauta_90",
  v4 = "fdef",
  v5 = "fvc3"),
  tipo_var = list(
    "exc",
    "inc",
    "inc",
    "exc",
    "exc")
  )

```



```{r}
# aplicar exclusiones dependientes del tiempo_0------------------------------
pobana_2_2022_01_03 <- hacer_flujo_dep(
                                        data = pobana_2, 
                                        exc = lista_exclusion_dep,
                                        tiempo_0 = "2022-01-03"
                                        )

```


    
    
