---
title: "Paper matching"
output: 
  html_document:
    code_folding: show
    highlight: espresso
    css:
    keep_md: yes
    number_sections: yes
    theme: readable
    toc: yes  
    toc_float:
      collapsed: yes
      smooth_scroll: yes
      toc_depth: 3     
editor_options: 
  chunk_output_type: inline
---


```{r set-global-options, echo = FALSE}
knitr::opts_chunk$set(eval = TRUE, 
                      echo = TRUE, 
                      cache = FALSE,
                      include = TRUE,
                      collapse = FALSE,
                       dependson = NULL,
                      engine = "R", # Chunks will always have R code, unless noted
                      error = TRUE,
                      fig.path="Figures/",  # Set the figure options
                      fig.align = "center", 
                      fig.width = 12,
                      fig.height = 12)
```

```{r}
# función para cargar un .Rmd como si se hiciese source de un .r---------------
source_rmd = function(file, ...) {
  tmp_file = tempfile(fileext = ".R")
  on.exit(unlink(tmp_file), add = TRUE)
  knitr::purl(file, output = tmp_file)
  source(file = tmp_file, ...)
}

```

```{r}
# cargar funciones de 0_funciones----------------------------------------------
if (!exists("se_ha_cargado_f")) {
suppressMessages(source_rmd("0_b_funciones.rmd"))
}

```


```{r cargar-datos, echo=FALSE, eval=TRUE, message=FALSE, warning=FALSE}
# cargar datos-----------------------------------------------------------------
pobana_2 <- readRDS(file = file.path("Resultados", "pobana_2.RDS"))
test220613_cleaned <- readRDS(file = file.path("Datos", "Procesados", 
                                             "test220613_cleaned.RDS"))

```





```{r}
# se crean listas que dependen del proyecto------------------------------------
lista_exclusion_dep <- list(
  criterios = list(
  c1 = "Excluyendo: infección previa antes del tiempo_0...",
  c2 = "Excluyendo: edad < 18 años en tiempo_0...", 
  c3 = "Excluyendo: pauta incompleta 90 días antes del tiempo_0...",
  c4 = "Excluyendo: fallecidos antes del tiempo_0...",
  c5 = "Excluyendo: boosting antes del tiempo_0..."),
  variables = list(
  v1 = "fcv1",
  v2 = "fnac_18",
  v3 = "fpauta_90",
  v4 = "fdef",
  v5 = "fvc3"),
  tipo_var = list(
    "exc",
    "inc",
    "inc",
    "exc",
    "exc")
  )

```

# variables de matching

```{r}
# vectores de matching---------------------------------------------------------
variables_matching = c(
  "gen",    # 1
  "gedad",  # 2
  "czbs",   # 3
  "tvc1",   # 4
  "migran", # 5
  "vgp20",  # 6
  "vgp21",  # 7
  "ucn8",   # 8
  "domi")   # 9

```

# Main analyses

## fcv1 matching por variables

Se utilizan las variables de matching y criterios de exclusión del **análisis principal** como en el artículo.

```{r}
# hacer ajuste como en el artículo
paper_fcv1 <- f_matching_tt_mult(
                data = pobana_2,
                f_ini = "2021-12-17",
                f_fin = "2022-03-26",
                crit_exc = lista_exclusion_dep,
                exposure = "fvc3",
                out = "fcv1", 
                vector_match = variables_matching[c(1, 3:8)], 
                base_test = test220613_cleaned,
                temporal_var = "fpauta_90",
                temporal_var_unit = "weeks",
                birth_date = "fnac",
                age_first = 20,
                age_last = 90,
                age_by = 5,
                censoring = "fdef",
                follow_up = 91,
                verbose = FALSE,
                seed = 3,
                fecha_fin_estudio = ymd("2022-03-27"))

# guardar resultados-----------------------------------------------------------
saveRDS(paper_fcv1, file.path("Resultados",
        "paper_fcv1.RDS"))

```

## fcv1 con matching por domicilio

```{r}
# hacer ajuste con el domicilio como matching----------------------------------
paper_fcv1_domi <- f_matching_tt_mult(
                data = pobana_2 %>% filter(ucn8 >= 2) ,
                f_ini = "2021-12-17",
                f_fin = "2022-03-26",
                crit_exc = lista_exclusion_dep,
                exposure = "fvc3",
                out = "fcv1", 
                vector_match = "domi", 
                base_test = NULL,
                temporal_var = NULL,
                birth_date = NULL,
                calcular_edad = "fnac",
                calcular_test = test220613_cleaned,
                calcular_temp_var = "fpauta_90",
                temporal_var_unit = "weeks",
                age_first = 20,
                age_last = 90,
                age_by = 5,
                censoring = "fdef",
                follow_up = 91,
                verbose = FALSE,
                seed = 21,
                fecha_fin_estudio = ymd("2022-03-27"))

# guardar resultados-----------------------------------------------------------
saveRDS(paper_fcv1_domi, file.path("Resultados",
        "paper_fcv1_domi.RDS"))

```

## fih1 con matching por edad, sexo y comorbilidades

```{r}
# fih1
paper_fih1 <- f_matching_tt_mult(
                data = pobana_2,
                f_ini = "2021-12-17",
                f_fin = "2022-06-12",
                crit_exc = lista_exclusion_dep,
                exposure = "fvc3",
                out = "fih1", 
                vector_match = c("gen", "diab", "corp", "irc", "epoc", "hlip",
                                 "hta", "ictu", "obes"),
                # base_test = test220613_cleaned,
                # temporal_var = "fpauta_90",
                calcular_temp_var = "fpauta_90",
                temporal_var_unit = "weeks",
                calcular_test = test220613_cleaned,
                birth_date = "fnac",
                age_first = 20,
                age_last = 90,
                age_by = 5,
                censoring = "fdef",
                follow_up = 91,
                verbose = FALSE,
                seed = 21,
                fecha_fin_estudio = ymd("2022-06-13"))

# guardar resultados-----------------------------------------------------------
saveRDS(paper_fih1, file.path("Resultados",
        "paper_fih1.RDS"))

```

# Short-term analyses

## fcv1 matching por variables

Se utilizan las variables de matching y criterios de exclusión del **análisis principal** como en el artículo.

```{r}
# hacer ajuste como en el artículo
paper_fcv1_short_term <- f_matching_tt_mult(
                data = pobana_2,
                f_ini = "2021-12-17",
                f_fin = "2022-03-26",
                crit_exc = lista_exclusion_dep,
                exposure = "fvc3",
                out = "fcv1", 
                vector_match = variables_matching[c(1, 3:8)], 
                base_test = test220613_cleaned,
                temporal_var = "fpauta_90",
                temporal_var_unit = "weeks",
                birth_date = "fnac",
                age_first = 20,
                age_last = 90,
                age_by = 5,
                censoring = "fdef",
                follow_up = 35,
                verbose = FALSE,
                seed = 21,
                fecha_fin_estudio = ymd("2022-03-27"))

# guardar resultados-----------------------------------------------------------
saveRDS(paper_fcv1_short_term, file.path("Resultados",
        "paper_fcv1_short_term.RDS"))

```

## fcv1 con matching por domicilio

```{r}
# hacer ajuste con el domicilio como matching----------------------------------
paper_fcv1_domi_short_term <- f_matching_tt_mult(
                data = pobana_2 %>% filter(ucn8 >= 2) ,
                f_ini = "2021-12-17",
                f_fin = "2022-03-26",
                crit_exc = lista_exclusion_dep,
                exposure = "fvc3",
                out = "fcv1", 
                vector_match = "domi", 
                base_test = NULL,
                temporal_var = NULL,
                birth_date = NULL,
                calcular_edad = "fnac",
                calcular_test = test220613_cleaned,
                calcular_temp_var = "fpauta_90",
                temporal_var_unit = "weeks",
                age_first = 20,
                age_last = 90,
                age_by = 5,
                censoring = "fdef",
                follow_up = 35,
                verbose = FALSE,
                seed = 21,
                fecha_fin_estudio = ymd("2022-03-27"))

# guardar resultados-----------------------------------------------------------
saveRDS(paper_fcv1_domi_short_term, file.path("Resultados",
        "paper_fcv1_domi_short_term.RDS"))

```

## fih1 con matching por edad, sexo y comorbilidades

```{r}
# fih1
paper_fih1_short_term <- f_matching_tt_mult(
                data = pobana_2,
                f_ini = "2021-12-17",
                f_fin = "2022-06-12",
                crit_exc = lista_exclusion_dep,
                exposure = "fvc3",
                out = "fih1", 
                vector_match = c("gen", "diab", "corp", "irc", "epoc", "hlip",
                                 "hta", "ictu", "obes"),
                # base_test = test220613_cleaned,
                # temporal_var = "fpauta_90",
                calcular_temp_var = "fpauta_90",
                temporal_var_unit = "weeks",
                calcular_test = test220613_cleaned,
                birth_date = "fnac",
                age_first = 20,
                age_last = 90,
                age_by = 5,
                censoring = "fdef",
                follow_up = 35,
                verbose = FALSE,
                seed = 21,
                fecha_fin_estudio = ymd("2022-06-13"))

# guardar resultados-----------------------------------------------------------
saveRDS(paper_fih1_short_term, file.path("Resultados",
        "paper_fih1_short_term.RDS"))

```


