---
title: "Paper matching"
output: 
  html_document:
    code_folding: show
    highlight: espresso
    css:
    keep_md: yes
    number_sections: yes
    theme: readable
    toc: yes  
    toc_float:
      collapsed: yes
      smooth_scroll: yes
      toc_depth: 3     
editor_options: 
  chunk_output_type: inline
---


```{r set-global-options, echo = FALSE}
knitr::opts_chunk$set(eval = TRUE, 
                      echo = TRUE, 
                      cache = FALSE,
                      include = TRUE,
                      collapse = FALSE,
                       dependson = NULL,
                      engine = "R", # Chunks will always have R code, unless noted
                      error = TRUE,
                      fig.path="Figures/",  # Set the figure options
                      fig.align = "center", 
                      fig.width = 12,
                      fig.height = 12)
```

```{r}
# función para cargar un .Rmd como si se hiciese source de un .r---------------
source_rmd = function(file, ...) {
  tmp_file = tempfile(fileext = ".R")
  on.exit(unlink(tmp_file), add = TRUE)
  knitr::purl(file, output = tmp_file)
  source(file = tmp_file, ...)
}

```

```{r}
# cargar funciones de 0_funciones----------------------------------------------
if (!exists("se_ha_cargado_f")) {
suppressMessages(source_rmd("0_b_funciones.rmd"))
}

```


```{r cargar-datos, echo=FALSE, eval=TRUE, message=FALSE, warning=FALSE}
# cargar datos-----------------------------------------------------------------
pobana_2 <- readRDS(file = file.path("Resultados", "pobana_2.RDS"))
test220613_cleaned <- readRDS(file = file.path("Datos", "Procesados", 
                                             "test220613_cleaned.RDS"))

```

```{r}
# se crean listas que dependen del proyecto------------------------------------
lista_exclusion_dep <- list(
  criterios = list(
  c1 = "Excluyendo: infección previa antes del tiempo_0...",
  c2 = "Excluyendo: edad < 18 años en tiempo_0...", 
  c3 = "Excluyendo: pauta incompleta 90 días antes del tiempo_0...",
  c4 = "Excluyendo: fallecidos antes del tiempo_0...",
  c5 = "Excluyendo: boosting antes del tiempo_0..."),
  variables = list(
  v1 = "fcv1",
  v2 = "fnac_18",
  v3 = "fpauta_90",
  v4 = "fdef",
  v5 = "fvc3"),
  tipo_var = list(
    "exc",
    "inc",
    "inc",
    "exc",
    "exc")
  )

```

# variables de matching

```{r}
# vectores de matching---------------------------------------------------------
variables_matching = c(
  "gen",    # 1
  "gedad",  # 2
  "czbs",   # 3
  "tvc1",   # 4
  "migran", # 5
  "vgp20",  # 6
  "vgp21",  # 7
  "ucn8",   # 8
  "domi",   # 9
  "diab",   # 10
  "corp",   # 11
  "irc",    # 12
  "epoc",   # 13
  "hlip",   # 14
  "hta",    # 15
  "ictu",   # 16
  "obes")   # 17

pobana_2 |> count(gen)
pobana_2 |> count(gedad)
pobana_2 |> count(czbs)
pobana_2 |> count(tvc1)
pobana_2 |> count(migran)
pobana_2 |> count(vgp20)
pobana_2 |> count(vgp21)
pobana_2 |> count(ucn8)
pobana_2 |> count(diab)
pobana_2 |> count(corp)
pobana_2 |> count(irc)
pobana_2 |> count(epoc)
pobana_2 |> count(hlip)
pobana_2 |> count(hta)
pobana_2 |> count(ictu)
pobana_2 |> count(obes)

```

# Main analyses

```{r}
# parameters
start_matching_date <- "2021-12-19"
end_matching_infections_date <- "2022-03-20"
end_matching_severe_date <- "2022-06-06"
end_of_infections_records <- ymd("2022-03-27")
end_of_study_records <-  ymd("2022-06-13")
matching_by <- c(
  "gen",    # 1
  # "gedad",  # 2
  # "czbs",   # 3
  "tvc1",   # 4
  "migran", # 5
  "vgp20",  # 6
  "vgp21",  # 7
  "ucn8",   # 8
  # "domi",   # 9
  "diab",   # 10
  "corp",   # 11
  "irc",    # 12
  "epoc",   # 13
  "hlip",   # 14
  "hta",    # 15
  "ictu",   # 16
  "obes"    # 17
  )  
                  
matching_by_fcv1 <- c(
  "gen",    # 1
  "czbs",   # 3
  "tvc1",   # 4
  "migran", # 5
  "vgp20",  # 6
  "vgp21",  # 7
  "ucn8"
  )

```

## fcv1 matching por variables

Se utilizan las variables de matching y criterios de exclusión del **análisis principal** como en el artículo.

```{r}
# hacer ajuste como en el artículo
paper_fcv1 <- f_matching_tt_mult(
                data = pobana_2,
                f_ini = start_matching_date,
                f_fin = end_matching_infections_date,
                crit_exc = lista_exclusion_dep,
                exposure = "fvc3",
                out = "fcv1", 
                vector_match = matching_by_fcv1, 
                base_test = test220613_cleaned,
                temporal_var = "fpauta_90",
                temporal_var_unit = "weeks",
                birth_date = "fnac",
                age_first = 20,
                age_last = 90,
                age_by = 5,
                censoring = "fdef",
                follow_up = 91,
                verbose = FALSE,
                seed = 3,
                fecha_fin_estudio = end_of_infections_records)

# guardar resultados-----------------------------------------------------------
saveRDS(paper_fcv1, file.path("Resultados",
        "paper_fcv1.RDS"))

```

## fcv1 con matching por domicilio

```{r}
# hacer ajuste con el domicilio como matching----------------------------------
paper_fcv1_domi <- f_matching_tt_mult(
                data = pobana_2 %>% filter(ucn8 >= 2) ,
                f_ini = start_matching_date,
                f_fin = end_matching_infections_date,
                crit_exc = lista_exclusion_dep,
                exposure = "fvc3",
                out = "fcv1", 
                vector_match = "domi", 
                base_test = NULL,
                temporal_var = NULL,
                birth_date = NULL,
                calcular_edad = "fnac",
                calcular_test = test220613_cleaned,
                calcular_temp_var = "fpauta_90",
                temporal_var_unit = "weeks",
                age_first = 20,
                age_last = 90,
                age_by = 5,
                censoring = "fdef",
                follow_up = 91,
                verbose = FALSE,
                seed = 21,
                fecha_fin_estudio = end_of_infections_records)

# guardar resultados-----------------------------------------------------------
saveRDS(paper_fcv1_domi, file.path("Resultados",
        "paper_fcv1_domi.RDS"))

```

## fih_def Composite con matching por edad, sexo y comorbilidades

```{r}
paper_fih_def <- f_matching_tt_mult(
                data = pobana_2,
                f_ini = start_matching_date,
                f_fin = end_matching_severe_date,
                crit_exc = lista_exclusion_dep,
                exposure = "fvc3",
                out = "fih_def", 
                vector_match = matching_by,
                # base_test = test220613_cleaned,
                # temporal_var = "fpauta_90",
                calcular_temp_var = "fpauta_90",
                temporal_var_unit = "weeks",
                calcular_test = test220613_cleaned,
                birth_date = "fnac",
                age_first = 20,
                age_last = 90,
                age_by = 5,
                censoring = "fdef",
                follow_up = 91,
                verbose = FALSE,
                seed = 21,
                fecha_fin_estudio = end_of_study_records)

# guardar resultados-----------------------------------------------------------
saveRDS(paper_fih_def, file.path("Resultados",
        "paper_fih_def.RDS"))

```

# Short-term analyses

## fcv1 matching por variables

Se utilizan las variables de matching y criterios de exclusión del **análisis principal** como en el artículo.

```{r}
# hacer ajuste como en el artículo
paper_fcv1_short_term <- f_matching_tt_mult(
                data = pobana_2,
                f_ini = start_matching_date,
                f_fin = end_matching_infections_date,
                crit_exc = lista_exclusion_dep,
                exposure = "fvc3",
                out = "fcv1", 
                vector_match = matching_by_fcv1, 
                base_test = test220613_cleaned,
                temporal_var = "fpauta_90",
                temporal_var_unit = "weeks",
                birth_date = "fnac",
                age_first = 20,
                age_last = 90,
                age_by = 5,
                censoring = "fdef",
                follow_up = 35,
                verbose = FALSE,
                seed = 21,
                fecha_fin_estudio = end_of_infections_records)

# guardar resultados-----------------------------------------------------------
saveRDS(paper_fcv1_short_term, file.path("Resultados",
        "paper_fcv1_short_term.RDS"))

```

## fcv1 con matching por domicilio

```{r}
# hacer ajuste con el domicilio como matching----------------------------------
paper_fcv1_domi_short_term <- f_matching_tt_mult(
                data = pobana_2 %>% filter(ucn8 >= 2) ,
                f_ini = start_matching_date,
                f_fin = end_matching_infections_date,
                crit_exc = lista_exclusion_dep,
                exposure = "fvc3",
                out = "fcv1", 
                vector_match = "domi", 
                base_test = NULL,
                temporal_var = NULL,
                birth_date = NULL,
                calcular_edad = "fnac",
                calcular_test = test220613_cleaned,
                calcular_temp_var = "fpauta_90",
                temporal_var_unit = "weeks",
                age_first = 20,
                age_last = 90,
                age_by = 5,
                censoring = "fdef",
                follow_up = 35,
                verbose = FALSE,
                seed = 21,
                fecha_fin_estudio = end_of_infections_records)

# guardar resultados-----------------------------------------------------------
saveRDS(paper_fcv1_domi_short_term, file.path("Resultados",
        "paper_fcv1_domi_short_term.RDS"))

```

## Composite fih_def con matching por edad, sexo y comorbilidades

```{r}
# fih_def
paper_fih_def_short_term <- f_matching_tt_mult(
                data = pobana_2,
                f_ini = start_matching_date,
                f_fin = end_matching_severe_date,
                crit_exc = lista_exclusion_dep,
                exposure = "fvc3",
                out = "fih_def", 
                vector_match =  matching_by,
                # base_test = test220613_cleaned,
                # temporal_var = "fpauta_90",
                calcular_temp_var = "fpauta_90",
                temporal_var_unit = "weeks",
                calcular_test = test220613_cleaned,
                birth_date = "fnac",
                age_first = 20,
                age_last = 90,
                age_by = 5,
                censoring = "fdef",
                follow_up = 35,
                verbose = FALSE,
                seed = 21,
                fecha_fin_estudio = end_of_study_records)

# guardar resultados-----------------------------------------------------------
saveRDS(paper_fih_def_short_term, file.path("Resultados",
        "paper_fih_def_short_term.RDS"))

```

# check results

```{r}
# cargar resultados-----------------------------------------------------------
paper_fcv1 <- readRDS(file.path("Resultados",
        "paper_fcv1.RDS"))

paper_fcv1_short_term <- readRDS(file.path("Resultados",
        "paper_fcv1_short_term.RDS"))

paper_fcv1_domi <- readRDS(file.path("Resultados",
        "paper_fcv1_domi.RDS"))

paper_fcv1_domi_short_term <- readRDS(file.path("Resultados",
        "paper_fcv1_domi_short_term.RDS"))

paper_fih_def <- readRDS(file.path("Resultados",
        "paper_fih_def.RDS"))

paper_fih_def_short_term <- readRDS(file.path("Resultados",
        "paper_fih_def_short_term.RDS"))

f_analisis(paper_fcv1, tiempo_efecto = 7)
f_analisis(paper_fcv1_short_term, tiempo_efecto = 7)
f_analisis(paper_fcv1_domi, tiempo_efecto = 7)
f_analisis(paper_fcv1_domi_short_term, tiempo_efecto = 7)
f_analisis(paper_fih_def, tiempo_efecto = 7)
f_analisis(paper_fih_def_short_term, tiempo_efecto = 7)

```
