---
title: "Obtención testnegative case-control, multiple"
output: 
  html_document:
    code_folding: show
    highlight: espresso
    css: style.css
    keep_md: yes
    number_sections: yes
    theme: readable
    toc: yes  
    toc_float:
      collapsed: yes
      smooth_scroll: yes
      toc_depth: 3     
editor_options: 
  chunk_output_type: console
---


```{r set-global-options, echo = FALSE}
knitr::opts_chunk$set(eval = TRUE, 
                      echo = TRUE, 
                      cache = FALSE,
                      include = TRUE,
                      collapse = FALSE,
                       dependson = NULL,
                      engine = "R", # Chunks will always have R code, unless noted
                      error = TRUE,
                      fig.path="Figures/",  # Set the figure options
                      fig.align = "center", 
                      fig.width = 12,
                      fig.height = 12)
```


```{r libraries, echo=FALSE, message=FALSE, include = FALSE, warning=FALSE}
library(readxl)
library(readr)
library(data.table)
library(lubridate)

library(tidyverse)
library(knitr)
library(kableExtra)
library(plyr)
library(dplyr)
library(ggpubr)
library(scales)
library(stringr)

library(plotly)
library(Matching)
#library(MatchIt)

library(plotrix)  # para sacar piramides descriptivas de las tablas_analisis

library(ggpmisc) # para series temporales

library(survminer)
library(survival)

```




## f_exposicionsantecedente: criterios 

*  *objetivo*: clasificar la exposicion previa
* *parametro*: dia 0 -test0- [puede que haya que aplicar un lag]/ datos
* *entrada*: tabla de analisis
* *salida*:

            * elimina las fechas de exposicion posteriores a t0
            * elabora la tipologia de exposiciones (`mexp`: vacunas e infeccion)
            * obtiene el tiempo desde la ultima exposicion `texp`
                                      
  

```{r exposicionseguimiento, message=FALSE, include = TRUE, warning=FALSE}

## las funciones ya creadas 1_b_creacion_pobana_0, 2_a y 2_b exclusiones
## con todo esto se consigue determinar la población incluida (id), y se eliminan de test0 la poblacion 

#
# objetivo: clasificar la exposicion previa
# parametro: dia 0 -test0- [puede que haya que aplicar un lag]/ datos
# acciones: seleciona de pobana las variables con las que trabajar matching y antecedentes/wexposiciones 
#           elimina las fechas de exposicion posteriores a t0
#           elabora la tipologia de exposiciones (mexp: vacunas e infeccion)
#           obtiene el tiempo desde la ultima exposicion

#levels(data$mexp) 
# "0_ncvvc":  no antecedente de infeccion, no vacunado
# "1dvc_cv":  antecedente de infeccion, vacuna incompleta
# "1dvc_ncv": no antecedente de infeccion, vacuna incompleta
# "2dvc_cv":  antecedente de infeccion, vacuna completa 
# "2dvc_ncv": no antecedente de infeccion, vacuna completa 
# "3dvc_cv":  antecedente de infeccion, vacuna completa + 3dosis
# "3dvc_ncv": no antecedente de infeccion, vacuna completa + 3dosis
 

f_exposicionantecente= function(data, fecha0) {
  fecha0=ymd(fecha0)
  data= data %>% dplyr::select(id,gen,gedad,fdef,migran,domi,czbs,tvc1,fcv1,fvc1,fvc2,fvc3) 
  data=data %>% mutate_at(vars(fcv1,fvc1,fvc2,fvc3), ~ifelse(.>=fecha0,NA,.))
  data=data %>% mutate_at(vars(fcv1,fvc1,fvc2,fvc3), ~as.Date.numeric(., origin ="1970-01-01"))
 data= data %>% mutate(
    mexp = factor(case_when(
       is.na(fcv1) & is.na(fvc1) ~ "0_ncvvc",
       is.na(fcv1) & !is.na(fvc3) ~ "3dvc_ncv",
       is.na(fcv1) &  tvc1 == "J&J / Janssen" ~ "2dvc_ncv",
       is.na(fcv1) & is.na(fvc3) & !is.na(fvc2) ~ "2dvc_ncv",
       is.na(fcv1) & is.na(fvc2) & !is.na(fvc1) ~ "1dvc_ncv",
       !is.na(fcv1) & !is.na(fvc3) ~ "3dvc_cv",
       !is.na(fcv1) &  tvc1 == "J&J / Janssen" ~ "2dvc_cv",
       !is.na(fcv1) & is.na(fvc3) & !is.na(fvc2) ~ "2dvc_cv",
       !is.na(fcv1) & is.na(fvc2) & !is.na(fvc1) ~ "1dvc_cv")))
      data= data %>% mutate(texp = factor(case_when(
       is.na(fcv1) & !is.na(fvc3) ~ fecha0-fvc3,
       is.na(fcv1) &  tvc1 == "J&J / Janssen" ~ fecha0-fvc1,
       is.na(fcv1) & is.na(fvc3) & !is.na(fvc2) ~ fecha0-fvc2,
       is.na(fcv1) & is.na(fvc2) & !is.na(fvc1) ~ fecha0-fvc1,
       !is.na(fcv1) & !is.na(fvc3) ~ fecha0-max(fcv1,fvc3),
       !is.na(fcv1) &  tvc1 == "J&J / Janssen" ~ fecha0-max(fcv1,fvc1),
       !is.na(fcv1) & is.na(fvc3) & !is.na(fvc2) ~ fecha0-max(fcv1,fvc2),
       !is.na(fcv1) & is.na(fvc2) & !is.na(fvc1) ~ fecha0-max(fcv1,fvc1))))
  }


pob = f_exposicionantecente(pobana_0, fecha0="2021-12-23")



```

## f_matching: creacion de parejas

Esta es la función que pretende ser más genérica

* *parametros*: 
    + datos 
    + fecha 0 de arranque -primera cohorte- 
    + vector de variables para el emparejamiento
    + variable de resultados (por defecto en este caso `fecha primera infección`)
    + f_exclusion
    + f_exposicionseguimiento
 * *entrada*: tabla filtrada por f_tabla0 y f_exclusion
 * *salida*: tabla de analisis:
 
            + genera variable `exposicion`/
            + recoge fecha inicio de la cohorte/
            + genera fecha fin seguimiento/censura del sujeto/
                                      
   
      los motivos de censura **de una pareja** son:
                + fallece
                + el miembro no expuesto se vacuna 
 



```{r, message=FALSE, include = TRUE, warning=FALSE}


# aqui tenemos dos tablas: la de test filtrada (1. por una ventana, 2 por contener a la poblacion!?)

## en algunos de los trabajos sobre eficacia vacunal, ya plantea que el analisis de efectividad se aplicara a partir de cierto umbral sobre el momento 0, ej a partir del dia 7. Esto me lleva a plantearme si aplico esto aqui a la propia definicion de caso.. aqui solo se pregunta si la fecha de la variable resultado es anterior al fin de seguimiento.. (habria que incorporar si tambien es superior a la de inicio + umbral).. pero no creo que este sea el procedimiento, sino mas en el analisis, pues sesgaria

## puedo crear una tabla unica.. en la que la informacion de los sujetos para el matching se repita

## primero unir los test con datos de exposicion y de matching

lt <- right_join(lt,pob)  %>% filter(!is.na(ftes))
lt <- lt %>% mutate(res=as.numeric(res))


f_matching <- function(fecha0, data, vector_match) {
  fecha0=ymd(fecha0)
  print(fecha0)
  data=data %>% mutate_at(vars(vector_match), as.numeric )
 data=data %>% filter(ftes==fecha0)

try({
    greedymatch <- Matching::Match(Tr = data$res, M = 1, X = data[vector_match], exact = TRUE, ties = FALSE)
    a <- data[unlist(greedymatch[c("index.treated", "index.control")]),]
    par <- rep(1:(nrow(a)/2), 2)
  
    df=bind_cols(par = par, a) %>%
      group_by(par) %>%
      mutate(# date_end = min(date_end),
             # creo/codifico? la variable de exposicion y finalizo el seguimiento cuando aparece)
             exp = mexp)%>%
      data.frame() 
             # date_end = ifelse(caso==1, !!as.name(out), date_end),
             # date_end = as.Date.numeric(date_end, origin ="1970-01-01")) 
    # print(c("n= ",nrow(df)))
    # print(c("casos= ",df %>% filter(caso==1) %>% nrow()))
  }
  )
}


# 
# fecha0="2021-12-23"
# data=lt
# vector_match=c("gen" ,"gedad", "migran") # 1

pp=f_matching(fecha0="2021-12-23",data=lt,vector_match=c("gen" ,"gedad", "migran")  )

###########


```

