---
title: "Obtención target trial múltiple"
output: 
  html_document:
    code_folding: show
    highlight: espresso
    css: style.css
    keep_md: yes
    number_sections: yes
    theme: readable
    toc: yes  
    toc_float:
      collapsed: yes
      smooth_scroll: yes
      toc_depth: 3     
editor_options: 
  chunk_output_type: console
---


```{r set-global-options, echo = FALSE}
knitr::opts_chunk$set(eval = TRUE, 
                      echo = TRUE, 
                      cache = FALSE,
                      include = TRUE,
                      collapse = FALSE,
                       dependson = NULL,
                      engine = "R", # Chunks will always have R code, unless noted
                      error = TRUE,
                      fig.path="Figures/",  # Set the figure options
                      fig.align = "center", 
                      fig.width = 12,
                      fig.height = 12)
```


```{r libraries, echo=FALSE, message=FALSE, include = FALSE, warning=FALSE}
library(readxl)
library(readr)
library(data.table)
library(lubridate)

library(tidyverse)
library(knitr)
library(kableExtra)
library(plyr)
library(dplyr)
library(ggpubr)
library(scales)
library(stringr)

library(plotly)
library(Matching)
#library(MatchIt)

library(plotrix)  # para sacar piramides descriptivas de las tablas_analisis

library(ggpmisc) # para series temporales

library(survminer)
library(survival)

```



## f_exclusion: criterios de exclusión tiempo-dependientes

* *parametro*: datos + fecha 0 de arranque -primera cohorte-
* *entrada*: tabla filtrada por f_tabla0
* *salida*: tabla de analisis 
            * filtra y excluye aquellos con:
            
                     + con fecha de 3 dosis anterior al t0/
                     + fallecidos o /
                     + infectados previamente/
                                                     

```{r, message=FALSE, include = TRUE, warning=FALSE}

f_exclusion= function(data, fecha0) {
data= data %>% filter(is.na(fvc3) | fecha0 <= fvc3,
           is.na(fcv1) | fecha0 < fcv1,
           is.na(fdef) |  fecha0 < fdef)
return(data)           
}


```


## f_exposicionseguimiento: criterios de exclusión tiempo-dependientes

* *parametro*: datos + fecha 0 de arranque -primera cohorte- **+ duración del seguimiento**
* *entrada*: tabla filtrada por f_tabla0 y f_exclusion
* *salida*: tabla de analisis:

            * genera variable `exposicion`/
            * recoge fecha inicio de la cohorte/
            * genera fecha fin seguimiento/censura del sujeto/
                                      
  

```{r exposicionseguimiento, message=FALSE, include = TRUE, warning=FALSE}

f_exposicionseguimiento= function(data, fecha0, n=60) {
  data= data %>% mutate(
    exposicion = if_else(fecha0 == fvc3 & !is.na(fvc3), 1, 0),
    date_start = fecha0,
    date_end = fecha0 + n,
    date_end = ifelse(!is.na(fdef) & fdef < date_end, fdef, date_end),
    date_end = ifelse(exposicion == 0 & !is.na(fvc3) & fvc3 < date_end,  fvc3, date_end),
    date_end = as.Date.numeric(date_end, origin ="1970-01-01" )
  )
 return(data) 
}
```

## f_matching: creacion de parejas

Esta es la función que pretende ser más genérica

* *parametros*: 
    + datos 
    + fecha 0 de arranque -primera cohorte- 
    + vector de variables para el emparejamiento
    + variable de resultados (por defecto en este caso `fecha primera infección`)
    + f_exclusion
    + f_exposicionseguimiento
 * *entrada*: tabla filtrada por f_tabla0 y f_exclusion
 * *salida*: tabla de analisis:
 
            + genera variable `exposicion`/
            + recoge fecha inicio de la cohorte/
            + genera fecha fin seguimiento/censura del sujeto/
                                      
   
      los motivos de censura **de una pareja** son:
                + fallece
                + el miembro no expuesto se vacuna 
 



```{r, message=FALSE, include = TRUE, warning=FALSE}


## en algunos de los trabajos sobre eficacia vacunal, ya plantea que el analisis de efectividad se aplicara a partir de cierto umbral sobre el momento 0, ej a partir del dia 7. Esto me lleva a plantearme si aplico esto aqui a la propia definicion de caso.. aqui solo se pregunta si la fecha de la variable resultado es anterior al fin de seguimiento.. (habria que incorporar si tambien es superior a la de inicio + umbral).. pero no creo que este sea el procedimiento, sino mas en el analisis, pues sesgaria


f_matching <- function(fecha0, data, vector_match, out="fcv1", f_exclusion, f_exposicionseguimiento) {
  fecha0=ymd(fecha0)
  print(fecha0)
  print(c("out= ",out))
x= data  %>% f_exclusion(fecha0) %>% f_exposicionseguimiento(fecha0) 

try({
    greedymatch <- Matching::Match(Tr = x$exposicion, M = 1, X = x[vector_match], exact = TRUE, ties = FALSE)
    a <- x[unlist(greedymatch[c("index.treated", "index.control")]),]
    par <- rep(1:(nrow(a)/2), 2)
  
    df=bind_cols(par = par, a) %>%
      group_by(par) %>%
      mutate(date_end = min(date_end),
             # creo la variable de resultado y finalizo el seguimiento cuando aparece)
             caso = ifelse(!!as.name(out) <= date_end & !is.na(!!as.name(out)), 1, 0),
             date_end = ifelse(caso==1, !!as.name(out), date_end),
             date_end = as.Date.numeric(date_end, origin ="1970-01-01")) %>%
      data.frame() 
    # print(c("n= ",nrow(df)))
    # print(c("casos= ",df %>% filter(caso==1) %>% nrow()))
  }
  )
}



```


###  Sobre el vector de variables de emparejamiento  ej

> Referido al dia 2022-01-14, y aplicando el vector de cruze:

 * edad ("gedadn"), 
 * nº de test negativos previos ("n_0"): n=12894 individuos
  
>  al emparejar por:

      + tiempo desde la segunda vacuna(tv2)-> 11469, 
      + genero->10542, 
      + zbs-> 10542, 
      + migrante->9804, 
      + vacunas de grupe(vgp20 + vgp21)-> 8180, 
      + tipo de segunda vacuna(tvc2)->8020,
      + numero de convivientes (truncado en 8): ucn8=4364


> solo por domicilio, extraigo aquellos domicilios con menos de 3 personas

tab0220103d <- tab0220103 %>% filter(!is.na(domi)) %>% group_by(domi) %>% filter(n_distinct(id)>3) %>% ungroup()  #-42983 personas-

summary(tab0220103$domi)

## construcción de las diversas cohortes

```{r, message=FALSE, include = TRUE, warning=FALSE}

# se define el vector de emparejamiento
vector_match=c("czbs","genn" ,"gedadn", "n_0", "tvc2n", "tv2", "migran","vgp20","vgp21","ucn8") # 1
vector_match=c("czbs","genn" ,"gedadn", "n_0", "tvc2n", "tv2", "migran","vgp20","vgp21") # 2
vector_match=c("domi") # 3

# fecha de inicio y fin: secuencia de fechas
fecha_inicio=dmy("03/01/2022")
fecha_fin=dmy("06/02/2022") 
fechas <- seq.Date(from = fecha_inicio, to = fecha_fin, by = "days")

# se genera una lista con las diversas cohortes diarias 
lista <- lapply(fechas,
                f_matching, 
                data=tab0220103,  # si es domi: tab0220103d
                vector_match=vector_match, #2
                out="fcv1",
                f_exclusion=f_exclusion,
                f_exposicionseg=f_exposicionseguimiento)

f_analisis(lista)

```


## f_analisis:

* *parametros*: 
* *entrada*: lista de cohortes con secuencia de t0-diaria
* *salida*:  
        + Kaplan-Meier -grafico
        + Cox- RR- efectividad: 1-RR
 

```{r nueva programacion con purrr}
# se trata de aplicar https://adv-r.hadley.nz/
# Functional programming languages, Functionals, Function factories, Function operator


## incorporo en la funcion el manejo de exclusiones/ seguimiento -generacion de outcome... habria que resolver si se quiere aplicar como funciones-argumentos de matching.. armonizar los enviroment.., creo que no merece la pena, mejor hacerlo mas compapto para poder usar map sobre las fechas

## quizas deberia meter un map_ para que genere un data.frame, habria que estudiarlo mas

## en pp (parametros): lo que ahora defino es  las fechas (fecha) -sobre la que aplicar la funcion-, y los parametros duracion del seguimiento(n), la variable resultado (out), los datos (data)...


# 
# out="fcv1"
# n=60
# vector_match
# data=tab0220103

f_matching_purr <- function(fecha0, data, vector_match, out="fcv1",n=60 ) {

  fecha0=ymd(fecha0)
  print(fecha0)
  print(c("out= ",out))
 
  ## exclusiones
  data= data %>% filter(is.na(fvc3) | fecha0 <= fvc3,
           is.na(fcv1) | fecha0 < fcv1,
           is.na(fdef) |  fecha0 < fdef)
  ## exposicionseguimiento
   data= data %>% mutate(
    exposicion = if_else(fecha0 == fvc3 & !is.na(fvc3), 1, 0),
    date_start = fecha0,
    date_end = fecha0 + n,
    date_end = ifelse(!is.na(fdef) & fdef < date_end, fdef, date_end),
    date_end = ifelse(exposicion == 0 & !is.na(fvc3) & fvc3 < date_end,  fvc3, date_end),
    date_end = as.Date.numeric(date_end, origin ="1970-01-01" ))



try({
    greedymatch <- Matching::Match(Tr = data$exposicion, M = 1, X = data[vector_match], exact = TRUE, ties = FALSE)
    a <- data[unlist(greedymatch[c("index.treated", "index.control")]),]
    par <- rep(1:(nrow(a)/2), 2)
  
    df=bind_cols(par = par, a) %>%
      group_by(par) %>%
      mutate(date_end = min(date_end),
             # creo la variable de resultado y finalizo el seguimiento cuando aparece)
             caso = ifelse(!!as.name(out) <= date_end & !is.na(!!as.name(out)), 1, 0),
             date_end = ifelse(caso==1, !!as.name(out), date_end),
             date_end = as.Date.numeric(date_end, origin ="1970-01-01")) %>%
      data.frame() 
    return(df)
    # print(c("n= ",nrow(df)))
    # print(c("casos= ",df %>% filter(caso==1) %>% nrow()))
  }
  )
}

# fecha de inicio y fin: secuencia de fechas
fecha_inicio=dmy("03/01/2022")
fecha_fin=dmy("06/02/2022") 
fechas <- seq.Date(from = fecha_inicio, to = fecha_fin, by = "days")

fechas




param=tribble(
  ~fechas, ~vmatch, ~data, ~out, ~n,
  fechas,   c("czbs","genn" ,"gedadn", "n_0", "tvc2n", "tv2", "migran","vgp20","vgp21"), tab0220103, "fcv1",60,
  fechas,   c("czbs","genn" ,"gedadn", "n_0", "tvc2n", "tv2", "migran","vgp20","vgp21"), tab0220103, "fih1",120,
  fechas, "domi",tab0220103d,"fcv1",60,
  fechas, "domi",tab0220103d,"fcv1",120,
)





#multparam <- function(param=param) {
    out <- vector("list",  nrow(param))
for (i in 1:nrow(param)) {
out[[i]] <-map(param$fechas[[i]],
                f_matching_purr, 
               vector_match= param$vmatch[[i]],
                out=param$out[[i]],
                n=param$n[[i]],
                data=param$data[[i]]  # si es domi: tab0220103d
)
}

    
  
# momenclatura fechas-match-out-fu
names(out)=c("e3f6_m9_ofcv_fu60","e3f6_m9_ofih_fu120","e3f6_m1_ofcv_fu60","e3f6_m1_ofih_fu120")

setwd("~/Dropbox/ju/Asesorias/FranciscoSanchezSaez/targettrial/covidvacunas/Rdata")
 
save(out,file="out4.Rdata")
# args2 <- list(mean = mu, sd = sigma, n = n)
# args2 %>% 
#   pmap(rnorm) %>% 
#   str()
# 
# sim <- tribble(
#   ~f,      ~params,
#   "runif", list(min = -1, max = 1),
#   "rnorm", list(sd = 5),
#   "rpois", list(lambda = 10)
# )
# sim %>% 
#   mutate(sim = invoke_map(f, params, n = 10))
#   
 names(out)[4]
  f_analisis(out[[4]])
# 


```


```{r analisis, message=FALSE, include = TRUE, warning=FALSE}



#subset = time >= 7  (analsisis a partir del 7º dia) 

## una explicación de la diferencia inicial, los primeros dias, entre boosted y no x 3 dosis, esta en el numero de test realizados:

# Supplementary Figure 1. Number of laboratory tests in the booster and control groups by day of follow-up and by calendar date

# sacar este descriptivo!


f_analisis <- function(lista) {
  base_analisis <- bind_rows(lista[sapply(lista, class) == "data.frame"])
 print(table(base_analisis$caso))
 
  base_analisis <- base_analisis %>% mutate(survtime=date_end-date_start)
 # analisis a partir del septimo dia
  
  
fit <- survfit(Surv(survtime, caso) ~ exposicion, data=base_analisis) # , subset=survtime>7


print(ggsurvplot(fit, data = base_analisis, xlab="days of follow-up",
           ylab="Survival probability",
           main="Product-Limit Survival Estimates", ylim=c(0.85,1), risk.table = TRUE, conf.int = TRUE))

## hay que resolver mejor esto de hacer el cox sobre un intervalo.. (a partir del dia 7).. aqui solo indico que se le agrege 7 dias al start (pero no he excludio los casos que aparecen en esos primeros 7 dias!!)
### cox
cpp=coxph(formula = Surv(survtime, caso) ~ exposicion, data = base_analisis, subset=survtime>7)
print("# Estimated effectiveness from day 7 to 34 after a booster was 51·3% (95% CI 50·2–52·4) -toda España-")
   print(paste0("# Estimated effectiveness in Navarra was :",round((1-exp(coef(cpp)))*100,1), "% (", round((1-exp(confint((cpp)))[2])*100,1),"-", round((1-exp(confint((cpp)))[1])*100,1),")"))
}

f_analisis(lista)



```



```{r difference in diagnostic intensity between groups, tabla 1, 2 y 3 }

## se trata de programar la replicación completa del articulo


# Table 1: Baseline characteristics of the matched study population ####
## grupos de edad, genero, Number of previous SARS-CoV-2 tests, Primary vaccine schedule, Booster dose, Time since completion of primary vaccine schedule [80-150, 151-180, >180]

# Table 2: Estimated effectiveness of an mRNA COVID-19 vaccine booster in individuals* who had completed primary vaccination schedule against COVID-19
# *Analyses based on 2 083 857 matched pairs who remained under follow-up by day 7 after the booster dose.
# Overall, Age group (years): [40–59, 60–79, ≥80], Sex, Type of previous vaccination, Time since vaccination completed, Type of booster [mRNA-1273,BNT162b2]
 # Booster group [Events| Risk per 10 000 individuals] No booster group [Events| Risk per 10 000 individuals]  1–risk ratio (95% CI) | Risk difference per 10 000 individuals (95% CI)

# Table 3: Sensitivity analyses of vaccine effectiveness 7–34 days after an mRNA COVID-19 vaccine booster dose // 1–risk ratio (95% CI) | Risk difference per 10 000 individuals (95% CI)
#Main analysis | Restricting to people with ≥1 negative lab test at enrolment | with notests in the 7  days before enrolment |Censoring matched pairs 7 days after the control receives a booster rather than 0 days | Using date of PCR test result rather than subtracting 2 days | Selecting matched controls without replacement | Exact matching by age (year by year vs 5-year groups) | Restricting events to PCR test




### difference in diagnostic intensity between groups ####

fecha0=dmy("03/01/2022")

 base_analisis <- bind_rows(lista[sapply(lista, class) == "data.frame"])

## se trata de sacar la distribucion de test diaria en los grupos expuesto y no expuesto y represenarlo como en la pag7 del apendice [lo haremos para aquellos test en no casos?]



#  no casos

 
dint= left_join(test220613, dplyr::select(base_analisis,id,exposicion,caso)) %>% filter(ftes>=ymd(fecha0) & caso==0) %>%  mutate(day=as.numeric(ftes-ymd(fecha0)), sem=cut(day,seq(from = 0, to = 70, by = 7)), exposition=factor(exposicion, labels=c("no booster","booster"))) %>% filter(day<71) %>% group_by(sem, exposition) %>% summarise(n=n()) %>% na.omit() 

pp=ggplot(dint, aes(x = sem, y=n, fill = exposition))+ geom_col(position = "dodge")   

pp + ggtitle("Excluyendo test diagnostico de casos")    


dint= left_join(test220613, dplyr::select(base_analisis,id,exposicion,caso)) %>% filter(ftes>=ymd(fecha0)) %>%  mutate(day=as.numeric(ftes-ymd(fecha0)), sem=cut(day,seq(from = 0, to = 70, by = 7)), exposition=factor(exposicion, labels=c("no booster","booster"))) %>% filter(day<71) %>% group_by(sem, exposition) %>% summarise(n=n()) %>% na.omit() 

pp=ggplot(dint, aes(x = sem, y=n, fill = exposition))+ geom_col(position = "dodge")   

pp + ggtitle("test diagnosticos segun exposcion a booster")    


## esta aplicando aqui la fecha 0???
  test220613%>% filter(id %in% tabla_0_pobana$id &tpos==FALSE) %>% group_by(id)%>% summarise(n_0=max(n)) %>% right_join(tabla_0_pobana, by="id") %>% mutate(n_0=ifelse(is.na(n_0),0,ifelse(n_0>3,3,n_0)), tv2=as.numeric(ymd(fecha0)-fvc2))->pobana_n_tabla0

```

