---
title: "Target Trial: Test negative case control"
author: "Francisco Sánchez Sáez"
date: "`r format(Sys.Date())`"
output: 
  bookdown::html_document2:
    number_sections: false
    keep_md: false 
    theme: cerulean
    highlight: breezedark
    css: style.css
    anchor_sections: false
    toc: yes
    toc_float:
      collapsed: yes
      smooth_scroll: yes
      code_folding: show
    toc_depth: 3
bibliography: References.bib
csl: tl.csl
editor_options: 
  chunk_output_type: inline
---


```{r setup, include=FALSE}
knitr::opts_chunk$set(echo = FALSE)

```

```{r echo=FALSE, message=FALSE, include=FALSE, warning=FALSE}
# source("0_a_librerias.R")
# ya se cargan cuando se carguen las funciones

```

```{r echo=FALSE, message=FALSE, include=FALSE, warning=FALSE}
# función para cargar un .Rmd como si se hiciese source de un .r---------------
source_rmd = function(file, ...) {
  tmp_file = tempfile(fileext = ".R")
  on.exit(unlink(tmp_file), add = TRUE)
  knitr::purl(file, output = tmp_file)
  source(file = tmp_file, ...)
}

```

```{r echo=FALSE, message=FALSE, include=FALSE, warning=FALSE}
# cargar funciones de 0_funciones----------------------------------------------
if (!exists("se_ha_cargado_f")) {
suppressMessages(source_rmd("0_b_funciones.rmd"))
}

```

```{r definir_plot, echo=FALSE, warning=FALSE, message=FALSE}
# definir el estilo de los gráficos--------------------------------------------
theme_set(theme_bw())
tema_azul <- theme_update(
  plot.background = element_rect(fill = "aliceblue", colour = "black"),
  strip.background = element_rect(colour = "black", fill = "white"))

```


# Introducción

***

En este documento se muestra la utilización de un diseño de Análisis caso control negativo en el tiempo desde prueba diagnóstica (*test negative case control*). En particular, se realiza la emulación del ensayo clínico partiendo del caso (individuo con test positivo) y emparejando con un control que se haya realizado una prueba diagnóstica ese mismo día (individuo con test negativo).


Para comprobar el funcionamiento del diseño **tncc** se realizan tres análisis:

1) Un análisis donde se estudia a la población general sin aplicar criterios de exclusión dependientes del tiempo (los criterios de exclusión independientes del tiempo sí que se han aplicado: no trabajadores sanitarios ni de educación, no residentes, etc.).

2) Se excluyen a los individuos que no tengan la pauta *primaria* de vacunación (2 dosis de Pfizer, AZ y Moderna, o al menos 1 dosis de Janssen) con una antigüedad de 90 o más días en el *tiempo_0*.

3) Se excluyen a los individuos que **no tengan la pauta *primaria*** de vacunación (2 dosis de Pfizer, AZ y Moderna, o al menos 1 dosis de Janssen) con una antigüedad de 90 o más días en el *tiempo_0*, y, además, se excluyena los individuos que **hayan tenido infección por COVID-19 previa** al *tiempo_0*.

Para los tres análisis: 

- Se estudia el periodo: **2022-01-03 a 2022-06-13**.

- Se empareja por: **sexo**, **migrante** y grupos de **edad** (5 años).

Por último, se realiza un último análisis:

4) Análisis similar al 3, pero con el periodo: **2022-01-10 a 2022-03-10** y emparejando por: **sexo**, **migrante**, grupos de **edad** (5 años), **tipo de vacuna** en la vacunación primaria, **zona básica**, **vacuna de la gripe (2020)**, **vacuna de la gripe (2021)** y **número de convivientes** (truncado en 8).

# Análisis 1 

***

Se estudia a la población general filtrada por criterios de exclusión independientes del tiempo (*Pobana_2*: población sin criterios de exclusión dependientes del tiempo). En esta población, existen 6 categorías posibles de tratamiento, del mismo modo que en [@Altarawneh2022]:

1) Sin pauta de vacunación previa completa (sin booster), y sin registro de COVID-19 previa.
2) Sin pauta de vacunación previa completa (sin booster), y con registro de COVID-19 previa.
3) Con pauta de vacunación previa completa, sin booster, y sin registro de COVID-19 previa.
4) Con pauta de vacunación previa completa, sin booster, y con registro de COVID-19 previa.
5) Con pauta de vacunación previa completa, con booster, y sin registro de COVID-19 previa.
6) Con pauta de vacunación previa completa, con booster, y con registro de COVID-19 previa.

En la Figura \@ref(fig:gg1) se muestra el resultado de la efectividad estimada de los distintos tratamientos posibles del análisis.

<br>

```{r}
res_analisis_1 <- readRDS(file.path("Resultados", "res_analisis_1.RDS"))

ci_res_1 <- (1 - exp(confint(res_analisis_1))) %>% 
  as_tibble(rownames = "treatment") %>% 
  mutate(estimate = 1 - exp(coef(res_analisis_1))) %>% 
  rename(lw_ci = `2.5 %`,
         up_ci = `97.5 %`) %>% 
  mutate(description =
           c("Booster: no.  Vaccination: no.  Previous infection: yes",
             "Booster: no.  Vaccination: yes. Previous infection:  no",
             "Booster: no.  Vaccination: yes. Previous infection: yes",
             "Booster: yes. Vaccination: yes. Previous infection:  no",
             "Booster: yes. Vaccination: yes. Previous infection: yes")) %>% 
  mutate(prev_inf = c("yes",
                      "no",
                      "yes",
                      "no",
                      "yes")) %>% 
  mutate(ci = glue("{round(100 * estimate, 1)}% \\
                   ({round(100 * up_ci, 1)}%, \\
                    {round(100 * lw_ci, 1)}%)"))

```


```{r gg1, fig.cap="Resultados del Análisis 1"}

ggplot(ci_res_1) +
  geom_errorbar(aes(x = description, ymin = lw_ci, ymax = up_ci, 
                    colour = prev_inf),
                width=.2,) +
  geom_point(aes(x = description, y = estimate, colour = prev_inf)) +
  scale_x_discrete(name = "Treatment", labels = label_wrap(25)) +
  labs(caption = "Reference treatment is: Booster: no.  Vaccination: no.  Previous infection: no") +
  scale_colour_manual(values = c("green", "red"), guide = NULL) +
  scale_y_continuous(name = "Effectivity", breaks = seq(-1, 1, 0.2), limits = c(-1, 1),
                     labels = label_percent()) +
   geom_text_repel(aes(label = ci, x = description, y = lw_ci),
                  size = 3, min.segment.length = 0,
                  point.padding = unit(8, "points"),
                  segment.color = NA,
                  nudge_x = 0,
                  nudge_y = 0.1, 
                  show.legend = FALSE)


  
```

<br>

# Análisis 2

***

Se estudia a mayores de 40 con pauta previa completa. Por lo tanto, van a existir 4 categorías posibles de tratamiento:

1) Sin booster y sin registro de COVID-19 previa.
2) Sin booster y con registro de COVID-19 previa.
3) Con booster y sin registro de COVID-19 previa.
4) Con booster y con registro de COVID-19 previa.

En la Figura \@ref(fig:gg3) se muestra el resultado de la efectividad estimada de los distintos tratamientos posibles del análisis.

<br>

```{r}
res_analisis_2 <- readRDS(file.path("Resultados", "res_analisis_2.RDS"))

ci_res_2 <- (1 - exp(confint(res_analisis_2))) %>% 
  as_tibble(rownames = "treatment") %>% 
  mutate(estimate = 1 - exp(coef(res_analisis_2))) %>% 
  rename(lw_ci = `2.5 %`,
         up_ci = `97.5 %`) %>% 
  mutate(description =
           c("Booster: no.  Previous infection: yes",
             "Booster: yes. Previous infection:  no",
             "Booster: yes. Previous infection: yes")) %>% 
  mutate(prev_inf = c("yes",
                      "no",
                      "yes")) %>% 
  mutate(ci = glue("{round(100 * estimate, 1)}% \\
                   ({round(100 * up_ci, 1)}%, \\
                    {round(100 * lw_ci, 1)}%)"))

```


```{r gg2, fig.cap="Resultados del Análisis 2"}
ggplot(ci_res_2) +
  geom_errorbar(aes(x = description, ymin = lw_ci, ymax = up_ci, 
                    colour = prev_inf),
                width=.2,) +
  geom_point(aes(x = description, y = estimate, colour = prev_inf)) +
  scale_x_discrete(name = "Treatment", labels = label_wrap(25)) +
  labs(caption = "Reference treatment is: Booster: no. Previous infection: no") +
  scale_colour_manual(values = c("green", "red"), guide = NULL) +
  scale_y_continuous(name = "Effectivity", breaks = seq(0, 1, 0.2), limits = c(0, 1),
                     labels = label_percent()) +
   geom_text_repel(aes(label = ci, x = description, y = lw_ci),
                  size = 3, min.segment.length = 0,
                  point.padding = unit(8, "points"),
                  segment.color = NA,
                  nudge_x = 0,
                  nudge_y = 0.1, 
                  show.legend = FALSE)
  
```

<br>


# Análisis 3

***

Se estudia a los mayores de 40, con pauta previa y sin COVID previa. Por lo tanto, únicamente se tienen 2 categorías de tratamiento:

1) Sin booster.
2) Con booster.

En la Figura \@ref(fig:gg3) se muestra el resultado de la efectividad estimada del Booster frente a No-Booster.

<br>

```{r}
res_analisis_3 <- readRDS(file.path("Resultados", "res_analisis_3.RDS"))

ci_res_3 <- (1 - exp(confint(res_analisis_3))) %>% 
  as_tibble(rownames = "treatment") %>% 
  mutate(estimate = 1 - exp(coef(res_analisis_3))) %>% 
  rename(lw_ci = `2.5 %`,
         up_ci = `97.5 %`) %>% 
  mutate(description =
           c("Booster: yes")) %>% 
  mutate(ci = glue("{round(100 * estimate, 1)}% \\
                   ({round(100 * up_ci, 1)}%, \\
                    {round(100 * lw_ci, 1)}%)"))
```


```{r gg3, fig.cap="Resultados del Análisis 3"}
ggplot(ci_res_3) +
  geom_errorbar(aes(x = description, ymin = lw_ci, ymax = up_ci),
                width=.05,) +
  geom_point(aes(x = description, y = estimate), colour = "blue") +
  scale_x_discrete(name = "Treatment", labels = label_wrap(25)) +
  labs(caption = "Reference treatment is: Booster: no") +
  scale_y_continuous(name = "Effectivity", breaks = seq(0, 1, 0.2), limits = c(0, 1),
                     labels = label_percent()) +
   geom_text_repel(aes(label = ci, x = description, y = lw_ci),
                  size = 3, min.segment.length = 0,
                  point.padding = unit(8, "points"),
                  segment.color = NA,
                  nudge_x = 0,
                  nudge_y = 0.1, 
                  show.legend = FALSE)

```

<br>

# Análisis 4

***

Se estudia a los mayores de 40, con pauta previa y sin COVID previa. Por lo tanto, únicamente se tienen 2 categorías de tratamiento:

1) Sin booster.
2) Con booster.

En la Figura \@ref(fig:gg4) se muestra el resultado de la efectividad estimada del Booster frente a No-Booster.

<br>

```{r}
res_analisis_4 <- readRDS(file.path("Resultados", "res_analisis_4.RDS"))

ci_res_4 <- (1 - exp(confint(res_analisis_4))) %>% 
  as_tibble(rownames = "treatment") %>% 
  mutate(estimate = 1 - exp(coef(res_analisis_4))) %>% 
  rename(lw_ci = `2.5 %`,
         up_ci = `97.5 %`) %>% 
  mutate(description =
           c("Booster: yes")) %>% 
  mutate(ci = glue("{round(100 * estimate, 1)}% \\
                   ({round(100 * up_ci, 1)}%, \\
                    {round(100 * lw_ci, 1)}%)"))
```


```{r gg4, fig.cap="Resultados del Análisis 4"}
ggplot(ci_res_4) +
  geom_errorbar(aes(x = description, ymin = lw_ci, ymax = up_ci),
                width=.05,) +
  geom_point(aes(x = description, y = estimate), colour = "blue") +
  scale_x_discrete(name = "Treatment", labels = label_wrap(25)) +
  labs(caption = "Reference treatment is: Booster: no") +
  scale_y_continuous(name = "Effectivity", breaks = seq(0, 1, 0.2), limits = c(0, 1),
                     labels = label_percent()) +
   geom_text_repel(aes(label = ci, x = description, y = lw_ci),
                  size = 3, min.segment.length = 0,
                  point.padding = unit(8, "points"),
                  segment.color = NA,
                  nudge_x = 0,
                  nudge_y = 0.1, 
                  show.legend = FALSE)

```

<br>

El resultado es todavía más similar al que se obtenía con el target trial prospectivo. El inconveniente es que al reducir el periodo de estudio y al exigir emparejar por más variables (además del emparejamiento por el test), el tamaño de la muestra se reduce de n = 101&hairsp;018 del **Análisis 3** a n = 2030 del **Análisis 4**. 

<br>

# La función

***

## f_matching_tncc

En esta función se realiza un diseño de caso-control negativo desde la realización de un test (positivo = caso / negativo = control).

```{r, echo = TRUE}
# función de matching tncc
f_matching_tncc <- function(
                          data, 
                          tiempo_0,
                          caso_control_var,
                          caso_control_date,
                          vector_match,
                          crit_exc = NULL,
                          match_with_replacement = TRUE,
                          base_test = NULL,
                          dias_a_excluir_test_previos = NULL,
                          temporal_var = NULL,
                          temporal_var_unit = "days",
                          birth_date = NULL,
                          age_first = NULL,
                          age_last = NULL,
                          age_by = NULL,
                          verbose = TRUE,
                          seed = 1) {
  
  set.seed(seed)
  tiempo_0 <- ymd(tiempo_0)
  print(glue("tiempo_0 = {tiempo_0}"))
  # exclusiones dependientes del tiempo
  if (!missing(crit_exc)){
  for(i in seq_along(crit_exc$criterios)) {
  data <- excluir_dep(
                       pob = data,
                       crit = crit_exc$criterios[[i]],
                       var = crit_exc$variables[[i]],
                       t_var = crit_exc$tipo_var[[i]],
                       t0 = tiempo_0,
                       vb = verbose)
  } 
    }
  
    data <- data %>%
    # exclusión covid positivo en los 90 días previos al test
    filter(
      is.na(fcv1) |
      as.numeric(tiempo_0 - fcv1) >= 90 | 
      as.numeric(tiempo_0 - fcv1) <= 0,
      is.na(fcv2) |
      as.numeric(tiempo_0 - fcv2) >= 90 | 
      as.numeric(tiempo_0 - fcv2) <= 0) %>% 
    # obtención variable de covid previo
    mutate(fcv1_prev = if_else((as.numeric(tiempo_0 - fcv1) >= 90) == TRUE,
                               fcv1, NA_Date_))
  
    data <- base_test %>% filter(id %in% data$id,
                               get(caso_control_date) == tiempo_0) %>%
     inner_join(data, by = "id")
  
  # introducir edad como variable de matching respecto a tiempo_0
  if (!missing(birth_date)) {
    if(is.null(age_first) || is.null(age_last) || is.null(age_by)) {
      stop(strwrap(prefix = " ", initial = "", 
           "Have you introduced 'age_first', 'age_last',
           and, 'age_by' arguments properly?"))
    }
    data <- data %>% 
      mutate(p_edad_cat = cut(as.numeric(difftime(tiempo_0, get(birth_date), 
                                              unit = "days"))/365.25,
                          right = FALSE, 
                          breaks = c(0,
                                     seq(age_first, age_last,
                                         by = age_by),
                                     200))) %>% 
    mutate(p_edad_cat_label = p_edad_cat)
  # actualizar variables matching  
  vector_match <- c(vector_match, "p_edad_cat")
  }
  
  # exposicion-seguimiento
  data <- data %>%
    mutate(across(.cols = all_of(vector_match), 
                  .fns = ~if_else(is.na(as.numeric(.x)) == TRUE, 
                                  as.numeric(as.factor(.x)),
                                  as.numeric(.x))))  %>%     
    mutate(caso_control = if_else(get(caso_control_var) == TRUE, 1, 0),
           date_start = tiempo_0)
    
  # hacer matching (investigar distintas opciones)
  try({
    greedymatch <- Matching::Match(Tr = data$caso_control, M = 1, 
                   X = data[vector_match], exact = TRUE, ties = FALSE,
                   replace = match_with_replacement)
    a <- data[unlist(greedymatch[c("index.treated", "index.control")]),]
    par <- rep(1:(nrow(a)/2), 2)
    bind_cols(par = par, a) %>%
      group_by(par) %>% 
      as_tibble() 
    }
  )
}

```

## f_matching_tncc_mult 

Extensión de la función f_matching_tncc, en la cuál se obtiene un ensayo clínico emulado para cada tiempo_0 y se unen en un único *tibble*.

```{r, echo = TRUE}
# función de matching para múltiples fechas------------------------------------
f_matching_tncc_mult <- function(
                             data, 
                             f_ini,
                             f_fin,
                             caso_control_var,
                             caso_control_date,
                             vector_match,
                             crit_exc = NULL,
                             match_with_replacement = TRUE,
                             base_test = NULL,
                             dias_a_excluir_test_previos = NULL,
                             temporal_var = NULL,
                             temporal_var_unit = "days",
                             birth_date = NULL,
                             age_first = NULL,
                             age_last = NULL,
                             age_by = NULL,
                             verbose = TRUE,
                             seed = 1){
  
  fechas <- seq.Date(from = ymd(f_ini), to = ymd(f_fin), by = "days")
  
  tt_tibble =  map(fechas, 
      f_matching_tncc,
      data = data,
      crit_exc = crit_exc,
      caso_control_var = caso_control_var,
      caso_control_date = caso_control_date,
      vector_match = vector_match,
      match_with_replacement = match_with_replacement,
      base_test = base_test,
      birth_date = birth_date,
      age_first = age_first,
      age_last = age_last,
      age_by = age_by,
      verbose = verbose,
      seed = seed) %>% 
    # descartar los días en los que no se encuentra matching
    keep(~is_tibble(.x)) %>%  
    # unir todos los tibbles de la lista en uno único
    enframe() %>%
    rename(target_trial_number = name) %>% 
    unnest(value) 
    # para evitar errores en el matcheo
    # filter(!is.na(caso_control))    # filter(!is.na(caso_control))

  if (!missing(birth_date)) {
  vector_match  <- c(vector_match, 
                     glue("age (in {age_by}-years groups)"))
  }  
  
  return(lst(tt_tibble = tt_tibble,
       vector_match = vector_match))  
}


```



# References{-}

***
