---
title: "Target Trial: Efectividad de la tercera dosis vacunal contra la infección por la variante Omicron en Navarra"
output: 
  html_document:
    code_folding: show
    highlight: espresso
    css: style.css
    keep_md: yes
    number_sections: yes
    theme: readable
    toc: yes  
    toc_float:
      collapsed: yes
      smooth_scroll: yes
      toc_depth: 3     
editor_options: 
  chunk_output_type: console
---


```{r set-global-options, echo = FALSE}
knitr::opts_chunk$set(eval = TRUE, 
                      echo = TRUE, 
                      cache = FALSE,
                      include = TRUE,
                      collapse = FALSE,
                       dependson = NULL,
                      engine = "R", # Chunks will always have R code, unless noted
                      error = TRUE,
                      fig.path="Figures/",  # Set the figure options
                      fig.align = "center", 
                      fig.width = 12,
                      fig.height = 12)
```


```{r libraries, echo=FALSE, message=FALSE, include = FALSE, warning=FALSE}
library(readxl)
library(readr)
library(data.table)
library(lubridate)

library(tidyverse)
library(knitr)
library(kableExtra)
library(plyr)
library(dplyr)
library(ggpubr)
library(scales)
library(stringr)

library(plotly)
library(Matching)
#library(MatchIt)

library(plotrix)  # para sacar piramides descriptivas de las tablas_analisis

library(ggpmisc) # para series temporales

library(survminer)
library(survival)

```


```{r datos dat220613/pobna50en25/pobnadic20/pobid/pobana/test220613, echo=FALSE, eval=FALSE, warning=FALSE}
## poblacion_Vacunas_Infecc_06_2022.csv ####

fymd <- function(x) {x=as.Date(ymd(str_sub(x,1,10)))}
fnull0 <- function(x) {x=as.numeric(ifelse(x=="NULL",0,x))}
fnullna <- function(x) {x=ifelse(x=="NULL",NA,x)}

```

#  Introducción

<a href="https://www.sciencedirect.com/science/article/pii/S1473309922002924">   Effectiveness of mRNA vaccine boosters against infection with the SARS-CoV-2 omicron (B.1.1.529) variant in Spain: a nationwide cohort study </a>


## Background
The omicron (B.1.1.529) variant of SARS-CoV-2 has increased capacity to elude immunity and cause breakthrough infections. The aim of this study was to estimate **the effectiveness of mRNA-based vaccine boosters (third dose) against infection with the omicron variant by age, sex, time since complete vaccination, type of primary vaccine, and type of booster**.

## Methods
In this population cohort study, we linked data from three population registries in Navarra (Vaccination Registry, Laboratory Results Registry, and BARDENA-Population registry) to select

  * community-dwelling individuals aged 40 years or older, 
  * who completed their primary vaccine schedule at least 3 months before the start of follow-up, and
  * had not tested positive for SARS-CoV-2 since the start of the pandemic. 
  
On each day between Jan 3, and Feb 6, 2022, we matched:

  * individuals who received a booster mRNA vaccine and controls of the same 
      + sex, 
      + age group, 
      + health care zone (~~postal code~~), 
      + type of vaccine (second one),
      + time since primary vaccination, 
      + and number of previous tests (0,1,2,3+).
      
  * We estimated risk of laboratory-confirmed SARS-CoV-2 infection using the Kaplan-Meier method and compared groups using risk ratios (RR) and risk differences. Vaccine effectiveness was calculated as one minus RR.
  
  
## Results

Overall, the estimated effectiveness _from day 7 to 34 after a booster was 51·3% (95% CI 50·2–52·4)_. Estimated effectiveness was 52·5% (51·3–53·7) for an mRNA-1273 booster and 46·2% (43·5–48·7) for a BNT162b2 booster. Effectiveness was 58·6% (55·5–61·6) if primary vaccination had been with ChAdOx1 nCoV-19 (Oxford–AstraZeneca), 55·3% (52·3–58·2) with mRNA-1273 (Moderna), 49·7% (48·3–51·1) with BNT162b2 (Pfizer–BioNTech), and 48·0% (42·5–53·7) with Ad26.COV2.S (Janssen). _Estimated effectiveness was 43·6% (40·0–47·1) when the booster was administered between 151 days and 180 days after complete vaccination and 52·2% (51·0–53·3) if administered more than 180 days after primary scheduled completion_.




### Population data metadata

```{r describe la tabla 1 pobana, echo=FALSE, eval=TRUE, message=FALSE, warning=FALSE}

load("~/Dropbox/ju/Asesorias/FranciscoSanchezSaez/targettrial/covidvacunas/Rdata/ttcvc3d_220628.Rdata")

## 86
## 86
e_pres<-c()
e_pres[1]<-"Código paciente (pac_unif_cod)"
e_pres[2]<-"genero"
e_pres[3]<-"Fecha nacimiento (exclusion)"
e_pres[4]<-"grupo de edad, quinquenal salvo  (0,40],(90,110]"
e_pres[5]<-"fecha defuncion"
e_pres[6]<-"migrante (pais de nacimiento no España)"
e_pres[7]<-"area (grupo de paises) de nacimiento"
e_pres[8]<-"codigo aportacion farmaceutica (tsi)"
e_pres[9]<-"vive en residencia true"
e_pres[10]<-"unidad de convivencia, truncado (8 ó mas)"
e_pres[11]<-"indicador numerico de domicilio"
e_pres[12]<-"renta seccion censal categorizada -promedio 2011-2016-"
e_pres[13]<-"codigo de zona basica -por centro de atencion-"
e_pres[14]<-"profesional sociosanitario true"
e_pres[15]<-"profesional educativo true"
e_pres[16]<-"vulnerable"
e_pres[17]<-"dependiente true"
e_pres[18]<-"demencia"
e_pres[19]<-"diabetes"
e_pres[20]<-"enf. autoinmune"
e_pres[21]<-"coronariopatia"
e_pres[22]<-"insuficiencia renal cronica"
e_pres[23]<-"enf pulmonar obstructiva cronica-EPOC"
e_pres[24]<-"hiperlipemia"
e_pres[25]<-"hipertension arterial (hta)"
e_pres[26]<-"ictus"
e_pres[27]<-"obesidad (imc>30)"
e_pres[28]<-"indice masa corporal (imc)"
e_pres[29]<-"indice masa corporal, categorias"
e_pres[30]<-"recibe vacuna gripe campaña 2020"
e_pres[31]<-"recibe vacuna gripe campaña 2021"
e_pres[32]<-"tipo vacuna covid 1"
e_pres[33]<-"vacunacion incompleta true"
e_pres[34]<-"fecha vacuna covid 1"
e_pres[35]<-"tipo vacuna covid 2"
e_pres[36]<-"fecha vacuna covid 2"
e_pres[37]<-"tipo vacuna covid 3"
e_pres[38]<-"fecha vacuna covid 3"
e_pres[39]<-"infeccion covid si/no (ref junio 2022)"
e_pres[40]<-"fecha infeccion covid 1"
e_pres[41]<-"fecha infeccion covid 2"
e_pres[42]<-"fecha primer ingreso hospitalario"
e_pres[43]<-"ingreso UCI si/no"
e_pres[44]<-"fecha ingreso UCI"




descripcion<- tibble(Etiqueta=e_pres,Variable=names(pobana))
#, `Descripción`=d_pres)
kable(descripcion, format="html")%>%  
        kable_styling(bootstrap_options = c("striped","hover", "condensed"), full_width = F, fixed_thead = F) %>%
        column_spec(1:2, border_right = T) %>% column_spec(1, bold=T) %>%
        column_spec(2, )


```


## Time series of exposure and outcome (T0= Jan 3, 2022)

```{r series temporales, echo=FALSE, eval=TRUE, message=FALSE, include = TRUE, warning=FALSE}



## como son las distribuciones de vacunacion e infeccion####
### serie temporal de vacunaciones ####

min <- as.Date("2021-01-01")
max <- NA

ggplotly(ggplot(data = pobana  %>% group_by(fvc2) %>% summarise(n=n()) %>% na.omit(), aes(x = fvc2, y = n))+ geom_line(color = "#E7B800", size = 1) + scale_x_date(limits = c(min, max), date_labels = "%b/%y") +stat_peaks(colour = "purple") +ggtitle("Segunda dosis"))


ggplotly(ggplot(data = pobana  %>% group_by(fcv1) %>% summarise(n=n()) %>% na.omit(), aes(x = fcv1, y = n))+ geom_line(color = "#E7B800", size = 1) + scale_x_date(limits = c(min, max), date_labels = "%b/%y") +stat_peaks(colour = "purple") +ggtitle("Infecciones"))


min <- as.Date("2021-09-01")
max <- NA

ggplotly(ggplot(data = pobana  %>% group_by(fvc3) %>% summarise(n=n()) %>% na.omit(), aes(x = fvc3, y = n))+ geom_line(color = "#E7B800", size = 1) + scale_x_date(limits = c(min, max), date_labels = "%b/%y") +stat_peaks(colour = "purple") +ggtitle("Tercera dosis"))
         
        

```

# Programación

## f_tabla0: genera la tabla de análisis inicial

 * *parametro*: fecha 0 de arranque -primera cohorte-(por defecto 2022-01-14)
 * *entrada*: 
    + a. tabla de poblacion-vacunas-infecciones: pobana
    + b. tabla de test previos
 * *salida*: tabla de analisis 
            * a la que se agrega el numero de test negativos previos (0,1,2,3+)
            * filtra                  y excluye aquellos con  infeccion previa/
                                                      # sociosanitario/
                                                      # educación/
                                                      # viven en residencia/
                                                      # dependientes/ 
                                                      # zbs desconocida
             * selecciona variables para el analisis, pasando a numericas las candidatas para el matching 
             
             
```{r f_tabla0, message=FALSE, include = TRUE, warning=FALSE}

f_tabla0<-function(fecha0="2022-01-14", file_Rdata_poblacion="Rdata/pobana.Rdata",file_Rdata_test="Rdata/test220613.Rdata") {
  fecha0=ymd(fecha0)
  print("Asegurate de que Knit Directory es Current working directory")
  if (!"pobana"%in% ls(envir = .GlobalEnv)){
    load(file_Rdata_poblacion,envir = .GlobalEnv)
  }
  if (!"test220613"%in% ls(envir = .GlobalEnv)){
  load(file_Rdata_test,envir = .GlobalEnv )
  }
  get("pobana", envir = .GlobalEnv)->pobana
  get("test220613", envir = .GlobalEnv)->test220613
  print(paste("n de partida :",nrow(pobana)))
  print("Excluyendo: socio y/o sanitarios...") 
  pobana %>% filter(is.na(prfss) | prfss!=TRUE)->pobana
    print(paste("n :",nrow(pobana)))
  print("Excluyendo: trabj educacion...") 
    pobana %>% filter(is.na(educa) | educa!=TRUE)->pobana 
    print(paste("n :",nrow(pobana)))  
  print("Excluyendo: viven en residencia...") 
  pobana %>% filter(is.na(resn) | resn!=TRUE)->pobana
    print(paste("n :",nrow(pobana)))
  print("Excluyendo:dependientes...")   
  pobana %>% filter(is.na(depe) | depe!=TRUE)->pobana
    print(paste("n :",nrow(pobana)))
  print("Excluyendo: zona basica desconocida...")   
  pobana %>% filter(!is.na(czbs))->pobana 
    print(paste("n :",nrow(pobana)))
  print("Excluyendo: tuvo infección previa...")
  pobana %>% filter(cvsn==0|fcv1>=ymd(fecha0))->pobana
    print(paste("n :",nrow(pobana)))
  print("Excluyendo: no finalizo vacunacion completa 90 dias antes...")
  pobana %>% filter(fecha0-fvc2>90)->tabla_0_pobana
     print(paste("n :",nrow(tabla_0_pobana))) 
  print("calculando tests negativos previos...[aplicar la t0!!]")
  test220613%>% filter(id %in% tabla_0_pobana$id &tpos==FALSE & ftes<ymd(fecha0)) %>% group_by(id)%>% summarise(n_0=max(n)) %>% right_join(tabla_0_pobana, by="id") %>% mutate(n_0=ifelse(is.na(n_0),0,ifelse(n_0>3,3,n_0)), tv2=as.numeric(ymd(fecha0)-fvc2))->pobana_n_tabla0
  
 pobana_n_tabla0 <- pobana_n_tabla0 %>% mutate(
    genn=as.numeric(gen)-1,
    gedadn=as.numeric(gedad),
    czbs=as.numeric(czbs),
    migran=as.numeric(migran),
    vgp20=as.numeric(vgp20),
    vgp21=as.numeric(vgp21),
    tvc2n=as.numeric(as.factor(tvc2))) %>% dplyr::select(id,fvc2,fvc3,fdef,fcv1,fih1,genn,gedad,gedadn,czbs,n_0,tvc2n,tvc3,tv2,migran,vgp20,vgp21,ucn8) 
 
  return(pobana_n_tabla0)
}


# lo aplico empleando como inicio 2022-01-03": genera el flow_chart
 

 f_tabla0(fecha0="2022-01-03")->tab0220103  # 437897
 table(tab0220103$n_0)
#      0      1      2      3 
# 117739  68311  49929  68391 

#     0      1      2      3 
# 130922  69452  48407  55589 


```


## f_exclusion: criterios de exclusión tiempo-dependientes

* *parametro*: datos + fecha 0 de arranque -primera cohorte-
* *entrada*: tabla filtrada por f_tabla0
* *salida*: tabla de analisis 
            * filtra y excluye aquellos con:
            
                     + con fecha de 3 dosis anterior al t0/
                     + fallecidos o /
                     + infectados previamente/
                                                     

```{r, message=FALSE, include = TRUE, warning=FALSE}

f_exclusion= function(data, fecha0) {
data= data %>% filter(is.na(fvc3) | fecha0 <= fvc3,
           is.na(fcv1) | fecha0 < fcv1,
           is.na(fdef) |  fecha0 < fdef)
return(data)           
}


```


## f_exposicionseguimiento: criterios de exclusión tiempo-dependientes

* *parametro*: datos + fecha 0 de arranque -primera cohorte- **+ duración del seguimiento**
* *entrada*: tabla filtrada por f_tabla0 y f_exclusion
* *salida*: tabla de analisis:

            * genera variable `exposicion`/
            * recoge fecha inicio de la cohorte/
            * genera fecha fin seguimiento/censura del sujeto/
                                      
  

```{r, message=FALSE, include = TRUE, warning=FALSE}

f_exposicionseguimiento= function(data, fecha0, n=60) {
  data= data %>% mutate(
    exposicion = if_else(fecha0 == fvc3 & !is.na(fvc3), 1, 0),
    date_start = fecha0,
    date_end = fecha0 + n,
    date_end = ifelse(!is.na(fdef) & fdef < date_end, fdef, date_end),
    date_end = ifelse(exposicion == 0 & !is.na(fvc3) & fvc3 < date_end,  fvc3, date_end),
    date_end = as.Date.numeric(date_end, origin ="1970-01-01" )
  )
 return(data) 
}
```

## f_matching: creacion de parejas

Esta es la función que pretende ser más genérica

* *parametros*: 
    + datos 
    + fecha 0 de arranque -primera cohorte- 
    + vector de variables para el emparejamiento
    + variable de resultados (por defecto en este caso `fecha primera infección`)
    + f_exclusion
    + f_exposicionseguimiento
 * *entrada*: tabla filtrada por f_tabla0 y f_exclusion
 * *salida*: tabla de analisis:
 
            + genera variable `exposicion`/
            + recoge fecha inicio de la cohorte/
            + genera fecha fin seguimiento/censura del sujeto/
                                      
   
      los motivos de censura **de una pareja** son:
                + fallece
                + el miembro no expuesto se vacuna 
 



```{r, message=FALSE, include = TRUE, warning=FALSE}


## en algunos de los trabajos sobre eficacia vacunal, ya plantea que el analisis de efectividad se aplicara a partir de cierto umbral sobre el momento 0, ej a partir del dia 7. Esto me lleva a plantearme si aplico esto aqui a la propia definicion de caso.. aqui solo se pregunta si la fecha de la variable resultado es anterior al fin de seguimiento.. (habria que incorporar si tambien es superior a la de inicio + umbral).. pero no creo que este sea el procedimiento, sino mas en el analisis, pues sesgaria


f_matching <- function(fecha0, data, vector_match, out="fcv1", f_exclusion, f_exposicionseguimiento) {
  fecha0=ymd(fecha0)
  print(fecha0)
  print(c("out= ",out))
x= data  %>% f_exclusion(fecha0) %>% f_exposicionseguimiento(fecha0) 

try({
    greedymatch <- Matching::Match(Tr = x$exposicion, M = 1, X = x[vector_match], exact = TRUE, ties = FALSE)
    a <- x[unlist(greedymatch[c("index.treated", "index.control")]),]
    par <- rep(1:(nrow(a)/2), 2)
  
    df=bind_cols(par = par, a) %>%
      group_by(par) %>%
      mutate(date_end = min(date_end),
             # creo la variable de resultado y finalizo el seguimiento cuando aparece)
             caso = ifelse(!!as.name(out) <= date_end & !is.na(!!as.name(out)), 1, 0),
             date_end = ifelse(caso==1, !!as.name(out), date_end),
             date_end = as.Date.numeric(date_end, origin ="1970-01-01")) %>%
      data.frame() 
    # print(c("n= ",nrow(df)))
    # print(c("casos= ",df %>% filter(caso==1) %>% nrow()))
  }
  )
}



```


###  Sobre el vector de variables de emparejamiento  ej

> Referido al dia 2022-01-14, y aplicando el vector de cruze:

 * edad ("gedadn"), 
 * nº de test negativos previos ("n_0"): n=12894 individuos
  
>  al emparejar por:

      + tiempo desde la segunda vacuna(tv2)-> 11469, 
      + genero->10542, 
      + zbs-> 10542, 
      + migrante->9804, 
      + vacunas de grupe(vgp20 + vgp21)-> 8180, 
      + tipo de segunda vacuna(tvc2)->8020,
      + numero de convivientes (truncado en 8): ucn8=4364


> solo por domicilio, extraigo aquellos domicilios con menos de 3 personas

tab0220103d <- tab0220103 %>% group_by(domi) %>% filter(n_distinct(id)>3) %>% ungroup()  -42987 personas-


## construcción de las diversas cohortes

```{r, message=FALSE, include = TRUE, warning=FALSE}

# se define el vector de emparejamiento
vector_match=c("czbs","genn" ,"gedadn", "n_0", "tvc2n", "tv2", "migran","vgp20","vgp21","ucn8")
vector_match=c("domi")

# fecha de inicio y fin: secuencia de fechas
fecha_inicio=dmy("03/01/2022")
fecha_fin=dmy("06/02/2022") 
fechas <- seq.Date(from = fecha_inicio, to = fecha_fin, by = "days")

# se genera una lista con las diversas cohortes diarias 
lista <- lapply(fechas,
                f_matching, 
                data=tab0220103,  # si es domi: tab0220103d
                vector_match=vector_match,
                out="fcv1",
                f_exclusion=f_exclusion,
                f_exposicionseg=f_exposicionseguimiento)


```


## f_analisis:

* *parametros*: 
* *entrada*: lista de cohortes con secuencia de t0-diaria
* *salida*:  
        + Kaplan-Meier -grafico
        + Cox- RR- efectividad: 1-RR
 

```{r, message=FALSE, include = TRUE, warning=FALSE}



#subset = time >= 7  (analsisis a partir del 7º dia) 

## una explicación de la diferencia inicial, los primeros dias, entre boosted y no x 3 dosis, esta en el numero de test realizados:

# Supplementary Figure 1. Number of laboratory tests in the booster and control groups by day of follow-up and by calendar date

# sacar este descriptivo!


f_analisis <- function(lista) {
  base_analisis <- bind_rows(lista[sapply(lista, class) == "data.frame"])
 print(table(base_analisis$caso))
 
  base_analisis <- base_analisis %>% mutate(survtime=date_end-date_start)
 # analisis a partir del septimo dia
  
  
fit <- survfit(Surv(survtime, caso) ~ exposicion, data=base_analisis, subset=survtime>7)


print(ggsurvplot(fit, data = base_analisis, xlab="days of follow-up",
           ylab="Survival probability",
           main="Product-Limit Survival Estimates", ylim=c(0.85,1), risk.table = TRUE, conf.int = TRUE))

## hay que resolver mejor esto de hacer el cox sobre un intervalo.. (a partir del dia 7).. aqui solo indico que se le agrege 7 dias al start (pero no he excludio los casos que aparecen en esos primeros 7 dias!!)
### cox
cpp=coxph(formula = Surv(survtime, caso) ~ exposicion, data = base_analisis, subset=survtime>7)
print("# Estimated effectiveness from day 7 to 34 after a booster was 51·3% (95% CI 50·2–52·4) -toda España-")
   print(paste0("# Estimated effectiveness in Navarra was :",round((1-exp(coef(cpp)))*100,1), "% (", round((1-exp(confint((cpp)))[2])*100,1),"-", round((1-exp(confint((cpp)))[1])*100,1),")"))
}

f_analisis(lista)



```

```{r difference in diagnostic intensity between groups, tabla 1, 2 y 3 }

## se trata de programar la replicación completa del articulo


# Table 1: Baseline characteristics of the matched study population ####
## grupos de edad, genero, Number of previous SARS-CoV-2 tests, Primary vaccine schedule, Booster dose, Time since completion of primary vaccine schedule [80-150, 151-180, >180]

# Table 2: Estimated effectiveness of an mRNA COVID-19 vaccine booster in individuals* who had completed primary vaccination schedule against COVID-19
# *Analyses based on 2 083 857 matched pairs who remained under follow-up by day 7 after the booster dose.
# Overall, Age group (years): [40–59, 60–79, ≥80], Sex, Type of previous vaccination, Time since vaccination completed, Type of booster [mRNA-1273,BNT162b2]
 # Booster group [Events| Risk per 10 000 individuals] No booster group [Events| Risk per 10 000 individuals]  1–risk ratio (95% CI) | Risk difference per 10 000 individuals (95% CI)

# Table 3: Sensitivity analyses of vaccine effectiveness 7–34 days after an mRNA COVID-19 vaccine booster dose // 1–risk ratio (95% CI) | Risk difference per 10 000 individuals (95% CI)
#Main analysis | Restricting to people with ≥1 negative lab test at enrolment | with notests in the 7  days before enrolment |Censoring matched pairs 7 days after the control receives a booster rather than 0 days | Using date of PCR test result rather than subtracting 2 days | Selecting matched controls without replacement | Exact matching by age (year by year vs 5-year groups) | Restricting events to PCR test




### difference in diagnostic intensity between groups ####

fecha0=dmy("03/01/2022")

 base_analisis <- bind_rows(lista[sapply(lista, class) == "data.frame"])

## se trata de sacar la distribucion de test diaria en los grupos expuesto y no expuesto y represenarlo como en la pag7 del apendice [lo haremos para aquellos test en no casos?]



#  no casos

 
dint= left_join(test220613, dplyr::select(base_analisis,id,exposicion,caso)) %>% filter(ftes>=ymd(fecha0) & caso==0) %>%  mutate(day=as.numeric(ftes-ymd(fecha0)), sem=cut(day,seq(from = 0, to = 70, by = 7)), exposition=factor(exposicion, labels=c("no booster","booster"))) %>% filter(day<71) %>% group_by(sem, exposition) %>% summarise(n=n()) %>% na.omit() 

pp=ggplot(dint, aes(x = sem, y=n, fill = exposition))+ geom_col(position = "dodge")   

pp + ggtitle("Excluyendo test diagnostico de casos")    


dint= left_join(test220613, dplyr::select(base_analisis,id,exposicion,caso)) %>% filter(ftes>=ymd(fecha0)) %>%  mutate(day=as.numeric(ftes-ymd(fecha0)), sem=cut(day,seq(from = 0, to = 70, by = 7)), exposition=factor(exposicion, labels=c("no booster","booster"))) %>% filter(day<71) %>% group_by(sem, exposition) %>% summarise(n=n()) %>% na.omit() 

pp=ggplot(dint, aes(x = sem, y=n, fill = exposition))+ geom_col(position = "dodge")   

pp + ggtitle("test diagnosticos segun exposcion a booster")    


## esta aplicando aqui la fecha 0???
  test220613%>% filter(id %in% tabla_0_pobana$id &tpos==FALSE) %>% group_by(id)%>% summarise(n_0=max(n)) %>% right_join(tabla_0_pobana, by="id") %>% mutate(n_0=ifelse(is.na(n_0),0,ifelse(n_0>3,3,n_0)), tv2=as.numeric(ymd(fecha0)-fvc2))->pobana_n_tabla0

```

