---
title: "Target Trial: Efectividad de la tercera dosis vacunal contra la infección por la variante Omicron en Navarra"
output: 
  html_document:
    code_folding: show
    highlight: espresso
    css: style.css
    keep_md: yes
    number_sections: yes
    theme: readable
    toc: yes  
    toc_float:
      collapsed: yes
      smooth_scroll: yes
      toc_depth: 3     
editor_options: 
  chunk_output_type: console
---


```{r set-global-options, echo = FALSE}
knitr::opts_chunk$set(eval = TRUE, 
                      echo = TRUE, 
                      cache = FALSE,
                      include = TRUE,
                      collapse = FALSE,
                       dependson = NULL,
                      engine = "R", # Chunks will always have R code, unless noted
                      error = TRUE,
                      fig.path="Figures/",  # Set the figure options
                      fig.align = "center", 
                      fig.width = 12,
                      fig.height = 12)
```


```{r libraries, echo=FALSE}
library(readxl)
library(readr)
library(data.table)
library(lubridate)

library(tidyverse)
library(knitr)
library(kableExtra)
library(plyr)
library(dplyr)
library(ggpubr)
library(scales)
library(stringr)

library(plotly)
library(Matching)
#library(MatchIt)

library(plotrix)  # para sacar piramides descriptivas de las tablas_analisis

```


```{r guion, echo=FALSE, eval=FALSE}

#https://github.com/ibaitamayo/Coordinado/tree/main/CovidTargettrial
# esta en julianlibrero/Coordinado (con SourceTree)

https://www.sciencedirect.com/science/article/pii/S1473309922002924

Methods In this nationwide cohort study, we linked data from three nationwide population registries in Spain
(Vaccination Registry, Laboratory Results Registry, and National Health System registry)

#to select community-dwelling individuals aged 40 years or older, 
# who completed their primary vaccine schedule at least 3 months before the start of follow-up (On each day between Jan 3, and Feb 6, 2022)
# and had not tested positive for SARS-CoV-2 since the start of the pandemic. 


# On each day between Jan 3, and Feb 6, 2022, we matched individuals who received a booster mRNA vaccine and controls of the same
#sex, 
#age group, 
#postal code, zbs
#type of vaccine, 
#time since primary vaccination, and 
#number of previous tests. 

#We estimated risk of laboratory-confirmed SARS-CoV-2 infection using the Kaplan-Meier method and compared groups using risk ratios (RR) and risk differences. Vaccine effectiveness was calculated as one minus RR.

#  flow chart, reproducir, extraer los datos de chunck 7 y 8 ####

#26 212 134 individuals assessed for inclusion


#19 175 701 excluded
#525 418 resident in nursing home or in an institution
#1 052 350 health-care workers or social workers
#370 732 high level of functional dependency
#4 975 726 first vaccine before general recommendation by age
#671 332 not completely vaccinated
#383 603 received ChAdOx1 nCoV-19 or mRNA heterologous vaccination
#9 989 156 booster dose before Dec 23, 2021
#46 booster dose with unknown type of mRNA vaccine
#845 209 SARS-CoV-2 infection before Dec 23, 2021
#360 408 unable to link to National Registry
#1721 invalid post code



```


```{r datos dat220613/pobna50en25/pobnadic20/pobid/pobana/test220613, echo=FALSE, eval=FALSE}

 ## poblacion_Vacunas_Infecc_06_2022.csv ####

fymd <- function(x) {x=as.Date(ymd(str_sub(x,1,10)))}
fnull0 <- function(x) {x=as.numeric(ifelse(x=="NULL",0,x))}
fnullna <- function(x) {x=ifelse(x=="NULL",NA,x)}



dat220613 <- fread("~/Dropbox/ju/Asesorias/FranciscoSanchezSaez/targettrial/covidvacunas/dat/poblacion_Vacunas_Infecc_06_2022.csv",  # Import columns
                      select = c("Pac#Unif_Cod", "Tipo_Persona", "Sexo#Nom", "Pac#Fecha_Nacimiento", "Pac#Fecha_Fallecimiento", "ZBS#Cod", "Pac#Flag_Vulnerable", "Es_Gran_Dependiente", "Es_Residente" ,"Vacunacion_Tipo", "Vacuna_Gripe_2020" ,"Vacuna_Gripe_2021"  ,"VacCovid#Lab_1Dosis"	,"VacCovid#Fecha_1Dosis_Vacuna"	,	"VacCovid#Lab_2Dosis"	,	"VacCovid#Fecha_2Dosis_Vacuna"	,	"VacCovid#Lab_3Dosis"	,	"VacCovid#Fecha_3Dosis_Vacuna"	, "Ha_Tenido_Covid" ,	"Fecha_Ini_Covid_1"	,	"Fecha_Ini_Covid_2"	,	"Fecha_Ingreso_1"	, "Hospitalizado_En_UCI" , "Fecha_Estancia_UCI"	))  #  691394 


names(dat220613) = c("id" , "tper", "sexm"   ,"fnac2"  , "fdef" , "czbs", "vuln", "depe","resi", "aseg" , "vgp20", "vgp21", "tvc1","fvc1", "tvc2", "fvc2","tvc3",  "fvc3", "cvsn", "fcv1", "fcv2", "fih1", "ucisn", "fuci")


# repetidos
#dat220613 <- dat220613 %>% group_by(id) %>% summarise(n=n())
#table(dat220613$n)

#     1      2      4      8     16 
# 691290     30      5      1      1   ## son pocos, no voy a intentar corregjirlo, 
                                      # ibai dice que la correccion es la coherencia de fvc
                                      # lo aplicare en la filtracion final



dat220613 <- dat220613 %>% mutate(id=as.character(id), sexm=as.numeric(sexm=="Masculino"), fnac2=as.Date(fnac2), vuln=fnull0(vuln), vgp20=vgp20=="Si", vgp21=vgp21=="Si", fvc1=fymd(fvc1) , fvc2=fymd(fvc2), fvc3=fymd(fvc3), fcv1=fnullna(fcv1) , fcv2=fnullna(fcv2),  fih1=fnullna(fih1),   fuci=fnullna(fuci),  fcv1=fymd(fcv1) , fcv2=fymd(fcv2),   fih1=fymd(fih1), fuci=fymd(fuci), fdef=as.Date.numeric(ifelse(str_sub(fdef,1,4)=="9999",NA,as.Date(ymd(str_sub(fdef,1,10)))), origin="1970-01-01") )

dat220613 <- dat220613 %>% mutate_at(vars(tvc1,tvc2,tvc3), fnullna)

## en lugar de quitar los duplicados sin criterio, selecciono


dat220613 <- dat220613 %>% distinct(id, .keep_all = TRUE)  # 691327


# fnac fnacimiento
# fdef fdefuncion
# res Es_R esidente
# pdvac Pob_Diana_Vacunacion
# gvac20/21 Vacuna_Gripe_2020/21
# fvcv1/2/3 VacCovid.Fecha_1Dosis_Vacuna/2/3"
# fcv1/2/3 Fecha_Ini_Covid_1/2/3
# fih1/2/3 Fecha_Ingreso_1/2/3
# fuci Fecha_Estancia_UCI
# cvsn ha_tenido_covid
# cvhsn Ha_Tenido_Hospitalizacion
# cvhusn Hospitalizado_En_UCI



# {r datos de población pobna20en25, pobna88 (pobnadic20.Rdata)} ####

## genera pobana: uso dos fuentes de datos de poblacion pobna50en25 (ref a 21-01-21 ) y pobanadic20 ####
# es la tabla 1 del analisis, de la que se extraen los individuos aplicando el tiempo 0.. y a la que solo falta vincular el numero de testnegativos previos.. que sale de la tabla 2 (test)



load("~/Dropbox/ju/covid19/Rdata/pobna50en25.Rdata")

names(pobna50en25)
#  [1] "id"         "gdep"       "gen"        "edad"       "pnac"      
#  [6] "migran"     "ctsi"       "gma"        "peso"       "domi"      
# [11] "res"        "resl"       "ucn8"       "cpob"       "seccion"   
# [16] "lzbs"       "rentasc"    "ptipo"      "bsgr"       "deme"      
# [21] "diab"       "ainm"       "corp"       "irc"        "epoc"      
# [26] "hlip"       "hta"        "ictu"       "obes"       "cimc"      
# [31] "nhos"       "hf1"        "hfu"        "mhos"       "nvc"       
# [36] "vcf2d"      "fvac19"     "tvac19"     "fvac20"     "tvac20"    
# [41] "mfpcr"      "mct"        "mfinh"      "mfinu"      "tesf1"     
# [46] "tesfu"      "tesn"       "test"       "fdef210115" "vcf1d"   

pob <- pobna50en25 %>% select(id,gen,migran,ctsi,res,ucn8,rentasc,ptipo,deme:cimc)

load("~/Dropbox/ju/covid19/Rdata/pobnadic20.Rdata")

pob <- left_join(pob, select(pobna88,id,fnac,lapna,imc))

## la fuente de poblacion es pob (665077), en vacunas-infeccion hay más poblacion (dat220613 -691394-) trabajamos sobre los datos coincidentes (645635) ###


##  pobid #### 645635
#como cuadran dat220613 y pob  ####

#  pobch= pob %>% select(id) %>% mutate(pob=TRUE)
#  datvich=dat220613 %>% select(id) %>% mutate(dvi=TRUE)
#  pobdat <- full_join(pobch,datvich)
# # 
#  table(pobdat$pob, pobdat$dvi, useNA = "always")

#
#            TRUE   <NA>   pob    hay 19472 aprox casos de pob que no aparecen en dvi
# dvi  TRUE 645605  19472   
#      <NA>  45722      0             45722 de dvi que no aparecen en pob

## coinciden en 645635 personas trabajamos sobre ellas.. 

pobid <- pobdat  %>% filter(dvi==TRUE & pob==TRUE) %>% select(id)  # 645605


## aplico el filtro a pobid a pob ####

pob <- left_join(pobid,pob)  # 645605


## agregos datos de  dat220613 ####

names(dat220613)
#  [1] "id"    "tper"  "sexm"  "fnac2"  "fdef"  "czbs"  "vuln"  "depe"  "resi" 
# [10] "aseg"  "vgp20" "vgp21" "tvc1"  "fvc1"  "tvc2"  "fvc2"  "tvc3"  "fvc3" 
# [19] "cvsn"  "fcv1"  "fcv2"  "fih1"  "ucisn" "fuci" 


pob <- left_join(pob,select(dat220613, id:aseg))  # 645605

## relocate
names(pob)


pob <- pob %>% relocate(fnac2, .after = gen)
pob <- pob %>% relocate(fnac, .after = gen)
pob <- pob %>% relocate(resi, .after = res)
pob <- pob %>% relocate(imc, .after = obes)
pob <- pob %>% relocate(tper, .after = ptipo)
pob <- pob %>% relocate(aseg, .after = migran)
pob <- pob %>% relocate(sexm, .after = gen)
pob <- pob %>% relocate(czbs, .after = rentasc)
pob <- pob %>% relocate(lat:lng, .after = czbs)
pob <- pob %>% relocate(vuln:depe, .before = deme)
pob <- pob %>% relocate(fdef, .after = fnac2)
pob <- pob %>% relocate(lapna, .after = migran)


## simplificando


### problemas con el id?  miro incoherencia de edad y sexo y depuro####

## incoherencia de genero y fecha de nacimiento ####
#table(pob$gen, pob$sexm)  ## eliminamos los casos de incohencia de género (142+162)
  #             0      1
  # Hombre    148 318701
  # Mujer  326594    162

## voy a sacar fnac de pob y dativ ...para contrastar 
# pob <- left_join(pob, select(pobna88,id,fnac))
# pob <- pob %>% relocate(fnac, .before = fnac2)

#table(pob$fnac!=pob$fnac2)
#  FALSE   TRUE 
# 644086   1519 


 pob <- pob %>% mutate(inc_g=((gen=="Hombre" & sexm==0) |(gen=="Mujer" & sexm==1)), inc_e=abs(round(as.numeric(fnac - fnac2)/365.25))>2)
# 
 pob <- pob %>% mutate(inc=as.numeric(inc_g)+as.numeric(inc_e))
# table(pob$inc)
#     0      1 
# 645209    396 

## es verdad que son pocos si la diferencia de edad las fijamos en 2 años
pob <- pob %>% filter(inc_g==FALSE & inc_e==FALSE)  # 645209

pob <-  pob %>% select(-c(sexm,fnac2,inc_g:inc))

## variable resn (vive en residencia si no) a partir de res (pob) y resi(vacuna_inf).. y quitar "NULL" de tvc ####
## viven en residencia ####
#table(pob$res, pob$resi)   ## usaremos la combinacion para excluir residencias
  #        0      1
  # 0 635563   1941
  # 1   2039   6062

pob <- pob %>% mutate(resn=res+resi)
pob <- pob %>% relocate(resn, .after = ctsi)
pob <- pob %>% mutate(resn=resn>0)

#table(pob$resn)
#     0      1      2 
# 635179   3970   6060 

pob <- pob %>% select(-c(res,resi))

table(pob$resn)
# FALSE   TRUE 
# 635179  10030 


## a esta pob le podemos agregar la informacion de vacuna, solo quedaría el numero de test diagnosticos previos que se generan en la funcion de creaccion de la tabla de analisis a partir de la fecha definida como cero? #####

pobana <- left_join(pob,select(dat220613,id,vgp20:fuci)) # 645209


## dependientes!. ####

pobana <- left_join(pobana,select(pobna50en25,id,gdep))
pobana <- pobana %>% relocate(gdep, .after = depe)

pobana <- pobana %>% mutate(depex=(gdep=="Dependencia Severa" | gdep=="Gran Dependencia" | (gdep=="No valorado" & depe==1)))


# table(pobana$depex)
#  FALSE   TRUE 
# 634173  11036
# 

pobana <- pobana %>% relocate(depex, .after = depe) %>% select(-c(gdep, depe))

names(pobana)
names(pobana)[18]="depe"


## sanitario o sociosan ####

# pobana <- left_join(pobana,select(pobna50en25,id,ptipo))  ## esto ya estaba
# pobana <- pobana %>% relocate(ptipo, .after = tper)



#table(pobana$ptipo, pobana$tper)             

# bastante incoherente ese cruze.. de nuevo (como en dependiente) extraemos siguiendo un criterio mixto:

pobana <- pobana %>% mutate(prfss=tper=="CUN" | tper=="Profesional Sanitario" | tper=="CUN" | tper=="San Miguel" | tper=="SPRL" | ptipo=="residencias" |  ptipo=="sanitarios")

# EL ARTICULO EXCLUYE, AL MENOS LO DICE EN EL TEXTO, A LOS DE EDUCACION, aqui no (estan en ptipo) ####

table(pobana$prfss, useNA = "always")

#  FALSE   TRUE   <NA> 
# 231040  22719 391450 

pobana <- pobana %>% relocate(prfss, .after = tper) %>% select(-ptipo)
names(pobana)

## educación ####

pobana <- left_join(pobana,dplyr::select(dat220613,id,tper))
pobana <- pobana %>% mutate(educa=tper=="Educacion")
pobana <- pobana %>% dplyr::select(-tper)
pobana <- pobana %>% relocate(educa, .after = prfss)

### sin pauta completa (previa a 3 dosis) ###
 table(is.na(pobana$fvc2))   # no tiene segunda dosis (pero hay que sacar la jansen que solo era una)
#  FALSE   TRUE 
# 465530 179679 

# table(pobana$tvc1)

  #     Bharat Biotech      BioNTech/Pfizer         C N Gamaleya 
  #                  1               383349                   15 
  #         CansinoBio      Centro Chumakov                 CIGB 
  #                  2                    3                    4 
  # Institute of India        J&J / Janssen        Moderna/Lonza 
  #                  5                23418                73107 
  #            Novavax   Oxford/AstraZeneca            Sinopharm 
  #                 12                67329                   82 
  # Sinopharm Abu Dabi              SINOVAC Sinovac Biotech Ltd. 
  #                  1                    1                  142


# vacunacion incompleta: no primera dosis o no segunda dosis si es diferente de Janssen



pobana <- pobana %>% mutate(vcix=is.na(fvc1) | (tvc1!="J&J / Janssen" & is.na(fvc2)))
#table(pobana$vcix)
# FALSE   TRUE 
# 488775 156434 

pobana <- pobana %>% relocate(vcix, .after = tvc1)


## mayores de 40 años (cumplen 40 años en 2021) ####

#table(year(pobana$fnac)>1981)
#  FALSE   TRUE 
# 379032 266177 


### czbs ####


# table(is.na(pobana$czbs))
#  FALSE   TRUE 
# 629649  15560 
pobana <- pobana %>% mutate(czbs=fnullna((czbs)))

## grupos de edad ####
## edad a 2022/01/01

pobana <- pobana %>% mutate(gedad=cut(round(as.numeric(ymd("2022-01-01") - fnac)/365.25),breaks=c(0,40,45,50,55,60,65,70,75,80,85,90,110)))

pobana <- pobana %>% relocate(gedad, .after = fnac)
pobana <- pobana %>% dplyr::select(-aseg)

#table(pobana$gedad, useNA = "always")

pobana <- pobana %>% dplyr::select(-tv2)



## domicilio ####
pobana <-  left_join(pobana, dplyr::select(pobna50en25, id,domi)) 
pobana <- pobana %>% mutate(domi=as.numeric(as.factor(domi)))
pobana <- pobana %>% relocate(domi, .after = ucn8)


setwd("~/Dropbox/ju/Asesorias/FranciscoSanchezSaez/targettrial/covidvacunas/Rdata")
  
save(pobid,dat220613,pob,pobana,file="pobana_ext.Rdata")  ## AQUI QUEDA UNA VERSION DE POBANA PREVIA A CREAR LAS EXCLUSIONES 
save(pobana,file="pobana.Rdata")

## define exclusiones flow chart ####

# 0 mayores de 40 años (cumplen 40 años en 2021) FNAC 266177 o GEDAD 270654 (años cumplidos a 2022/01/01)

# table(pobana$gedad=="(0,40]")
#  FALSE   TRUE 
# 374552 270654 
#table(year(pobana$fnac)>1981)
#  FALSE   TRUE 
# 379032 266177 

# 1 unable to link to National Registry (registro de personas con cupo en AP-publica)
# 2 health-care workers or social workers PRFSS TRU 22719

# 3 resident in nursing home or in an institution: RESN TRUE  3970+6060=10030 
# 4 high level of functional dependency severa:5127, grandep 2712  (como se hace en jerarquia este 7839 n - no tiene porque corresponder.. sera el n tras excluir los casos anteriores).. tenemos otra variable.. mirar en el chunck, al final hago un mix entre gdep y depe de vacunas-infeccion.. total 11036 DEPE TRUE

# 5 invalid post code is.na(CZBS)



# {r test220613} #####

test220613 <- read_delim("poblacion_Pruebas_dtcas_06_2022.csv", 
    delim = ";", escape_double = FALSE, trim_ws = TRUE, col_names = FALSE)  # 1633910

  names(test220613) <- c("tori" ,"id" ,"tfreg", "tfval" ,  "ct","tmot", "tres" , "tcen" , "tamb" , "tprof" , "tmot2") # , "x"
 

## nos interesa sacar o bien un basal (antes de mayo 2020), o bien hacer algo dinamico, de modo que lo que guardemos sea las pcr realizadas antes de estar infectado o vacunarse, o 28/05/21...

##  solo con pcr-antigeno

test220613 <- test220613 %>% select(-c(tamb,tmot,tcen,tfval))

test220613 <- test220613 %>% filter(tori %in% c("PCR","Antigenos"))  # 1627129

## quitar repetidos

test220613 <- test220613 %>% mutate(id=as.character(id), tpos=tres=="Positivo", profr=tprof=="Profesional") %>% select(-c(tres))
test220613 <- test220613 %>% mutate(ftes=as.Date(tfreg)) %>% select(-tfreg)

test220613 <- test220613 %>% distinct(id,ftes, .keep_all = TRUE)   # 1581855

## cuando situamos el punto 0 (en Navarra a ppios de diciembre ya comenzaba la escalada).. no se porque el paper plantea enero2022, quizas porque es entonces cuando empieza la tercera dosis?

## por lo que veo para octubre ya estaban las dos primeras dosis... 

## esto es importante para aplicar el calculo de los test previos al punto 0/ exclusiones de casos positivos...// voy a hacerlo ahora con los datos del articulo... pero entiendo que lo suyo es llevarlo a un mes (211201) o mes y medio (211115) antes!


#PRFSS RESN DEPE CZBS

## tiempo dependientes
# 6 SARS-CoV-2 infection before Dec 23, 2021  (SACAR DE LA FUNCION TABLA0 -EN RELACION AL T0-)
# 7 not completely vaccinated  VCIX 156434 (no tiEmpo dependiente) o se ha completado al menos tres meses antes del T0..[#9 989 156 booster dose before Dec 23, 2021]


## NO
# first vaccine before general recommendation by age  (? - TENDRIA QUE ELABORAR) (Only individuals who received their first dose after the recommended vaccination date for their age group were included (appendix p 2))
# received ChAdOx1 nCoV-19 or mRNA heterologous vaccination
# booster dose with unknown type of mRNA vaccine  (NO) NO DISTINGUIREMOS ENTRE VACUNAS O RNA-OTRAS




test220613 <- test220613 %>% group_by(id) %>% arrange(ftes) %>% mutate(n=1:n())  %>% ungroup()

setwd("~/Dropbox/ju/Asesorias/FranciscoSanchezSaez/targettrial/covidvacunas/Rdata")
save(test220613, file="test220613.Rdata")


```                     

#  Introducción


<a href="https://www.sciencedirect.com/science/article/pii/S1473309922002924">   Effectiveness of mRNA vaccine boosters against infection with the SARS-CoV-2 omicron (B.1.1.529) variant in Spain: a nationwide cohort study </a>


## Background
The omicron (B.1.1.529) variant of SARS-CoV-2 has increased capacity to elude immunity and cause breakthrough infections. The aim of this study was to estimate **the effectiveness of mRNA-based vaccine boosters (third dose) against infection with the omicron variant by age, sex, time since complete vaccination, type of primary vaccine, and type of booster**.

## Methods
In this population cohort study, we linked data from three population registries in Navarra (Vaccination Registry, Laboratory Results Registry, and BARDENA-Population registry) to select

  * community-dwelling individuals aged 40 years or older, 
  * who completed their primary vaccine schedule at least 3 months before the start of follow-up, and
  * had not tested positive for SARS-CoV-2 since the start of the pandemic. 
  
On each day between Jan 3, and Feb 6, 2022, we matched 
  * individuals who received a booster mRNA vaccine and controls of the same 
      + sex, 
      + age group, 
      + health care zone (~~postal code~~), 
      + type of vaccine (second one),
      + time since primary vaccination, 
      + and number of previous tests (0,1,2,3+).
      
  * We estimated risk of laboratory-confirmed SARS-CoV-2 infection using the Kaplan-Meier method and compared groups using risk ratios (RR) and risk differences. Vaccine effectiveness was calculated as one minus RR.


### Population data metadata

```{r describe la tabla 1 pobana, echo=FALSE, eval=TRUE}


## 86
## 86
e_pres<-c()
e_pres[1]<-"Código paciente (pac_unif_cod)"
e_pres[2]<-"genero"
e_pres[3]<-"Fecha nacimiento (exclusion)"
e_pres[4]<-"grupo de edad, quinquenal salvo  (0,40],(90,110]"
e_pres[5]<-"fecha defuncion"
e_pres[6]<-"migrante (pais de nacimiento no España)"
e_pres[7]<-"area (grupo de paises) de nacimiento"
e_pres[8]<-"codigo aportacion farmaceutica (tsi)"
e_pres[9]<-"vive en residencia true"
e_pres[10]<-"unidad de convivencia, truncado (8 ó mas)"
e_pres[11]<-"indicador numerico de domicilio"
e_pres[12]<-"renta seccion censal categorizada -promedio 2011-2016-"
e_pres[13]<-"codigo de zona basica -por centro de atencion-"
e_pres[14]<-"profesional sociosanitario true"
e_pres[15]<-"profesional educativo true"
e_pres[16]<-"vulnerable"
e_pres[17]<-"dependiente true"
e_pres[18]<-"demencia"
e_pres[19]<-"diabetes"
e_pres[20]<-"enf. autoinmune"
e_pres[21]<-"coronariopatia"
e_pres[22]<-"insuficiencia renal cronica"
e_pres[23]<-"enf pulmonar obstructiva cronica-EPOC"
e_pres[24]<-"hiperlipemia"
e_pres[25]<-"hipertension arterial (hta)"
e_pres[26]<-"ictus"
e_pres[27]<-"obesidad (imc>30)"
e_pres[28]<-"indice masa corporal (imc)"
e_pres[29]<-"indice masa corporal, categorias"
e_pres[30]<-"recibe vacuna gripe campaña 2020"
e_pres[31]<-"recibe vacuna gripe campaña 2021"
e_pres[32]<-"tipo vacuna covid 1"
e_pres[33]<-"vacunacion incompleta true"
e_pres[34]<-"fecha vacuna covid 1"
e_pres[35]<-"tipo vacuna covid 2"
e_pres[36]<-"fecha vacuna covid 2"
e_pres[37]<-"tipo vacuna covid 3"
e_pres[38]<-"fecha vacuna covid 3"
e_pres[39]<-"infeccion covid si/no (ref junio 2022)"
e_pres[40]<-"fecha infeccion covid 1"
e_pres[41]<-"fecha infeccion covid 2"
e_pres[42]<-"fecha primer ingreso hospitalario"
e_pres[43]<-"ingreso UCI si/no"
e_pres[44]<-"fecha ingreso UCI"



descripcion<- tibble(Etiqueta=e_pres,Variable=names(pobana))
#, `Descripción`=d_pres)
kable(descripcion, format="html")%>%  
        kable_styling(bootstrap_options = c("striped","hover", "condensed"), full_width = F, fixed_thead = F) %>%
        column_spec(1:2, border_right = T) %>% column_spec(1, bold=T) %>%
        column_spec(2, )


```


## Time series of exposure and outcome (T0= Jan 3, 2022)

```{r series temporales, echo=FALSE, eval=TRUE}

load("~/Dropbox/ju/Asesorias/FranciscoSanchezSaez/targettrial/covidvacunas/Rdata/ttcvc3d_220628.Rdata")

library(ggpmisc)

pobana
# Set axis limits c(min, max)

scale_x_date(limits = c(min, max))


## como son las distribuciones de vacunacion e infeccion####
### serie temporal de vacunaciones ####

min <- as.Date("2021-01-01")
max <- NA

ggplotly(ggplot(data = pobana  %>% group_by(fvc2) %>% summarise(n=n()) %>% na.omit(), aes(x = fvc2, y = n))+ geom_line(color = "#E7B800", size = 1) + scale_x_date(limits = c(min, max), date_labels = "%b/%y") +stat_peaks(colour = "purple") +ggtitle("Segunda dosis"))


ggplotly(ggplot(data = pobana  %>% group_by(fcv1) %>% summarise(n=n()) %>% na.omit(), aes(x = fcv1, y = n))+ geom_line(color = "#E7B800", size = 1) + scale_x_date(limits = c(min, max), date_labels = "%b/%y") +stat_peaks(colour = "purple") +ggtitle("Infecciones"))


min <- as.Date("2021-09-01")
max <- NA

ggplotly(ggplot(data = pobana  %>% group_by(fvc3) %>% summarise(n=n()) %>% na.omit(), aes(x = fvc3, y = n))+ geom_line(color = "#E7B800", size = 1) + scale_x_date(limits = c(min, max), date_labels = "%b/%y") +stat_peaks(colour = "purple") +ggtitle("Tercera dosis"))
         
         #+stat_smooth(color = "#FC4E08", fill = "#FC4E07",
                method = "loess")) 


```

# Programación

## f_tabla0: genera la tabla de análisis inicial

 * parametro: fecha 0 de arranque -primera cohorte-(por defecto 2022-01-14)
 * entrada: 
    + a. tabla de poblacion-vacunas-infecciones: pobana
    + b. tabla de test previos
 * salida: tabla de analisis 
            - a la que se agrega el numero de test negativos previos (0,1,2,3+)
            - filtra                  y excluye aquellos con  infeccion previa/
                                                      # sociosanitario/
                                                      # educación/
                                                      # viven en residencia/
                                                      # dependientes/ 
                                                      # zbs desconocida
             - selecciona variables para el analisis, pasando a numericas las candidatas para el matching 
             
             
```{r f_tabla0}

f_tabla0<-function(fecha0="2022-01-14", file_Rdata_poblacion="Rdata/pobana.Rdata",file_Rdata_test="Rdata/test220613.Rdata") {
  fecha0=ymd(fecha0)
  print("Asegurate de que Knit Directory es Current working directory")
  if (!"pobana"%in% ls(envir = .GlobalEnv)){
    load(file_Rdata_poblacion,envir = .GlobalEnv)
  }
  if (!"test220613"%in% ls(envir = .GlobalEnv)){
  load(file_Rdata_test,envir = .GlobalEnv )
  }
  get("pobana", envir = .GlobalEnv)->pobana
  get("test220613", envir = .GlobalEnv)->test220613
  print(paste("n de partida :",nrow(pobana)))
  print("Excluyendo: socio y/o sanitarios...") 
  pobana %>% filter(is.na(prfss) | prfss!=TRUE)->pobana
    print(paste("n :",nrow(pobana)))
  print("Excluyendo: trabj educacion...") 
    pobana %>% filter(is.na(educa) | educa!=TRUE)->pobana 
    print(paste("n :",nrow(pobana)))  
  print("Excluyendo: viven en residencia...") 
  pobana %>% filter(is.na(resn) | resn!=TRUE)->pobana
    print(paste("n :",nrow(pobana)))
  print("Excluyendo:dependientes...")   
  pobana %>% filter(is.na(depe) | depe!=TRUE)->pobana
    print(paste("n :",nrow(pobana)))
  print("Excluyendo: zona basica desconocida...")   
  pobana %>% filter(!is.na(czbs))->pobana 
    print(paste("n :",nrow(pobana)))
  print("Excluyendo: tuvo infección previa...")
  pobana %>% filter(cvsn==0|fcv1>=ymd(fecha0))->pobana
    print(paste("n :",nrow(pobana)))
  print("Excluyendo: no finalizo vacunacion completa 90 dias antes...")
  pobana %>% filter(fecha0-fvc2>90)->tabla_0_pobana
     print(paste("n :",nrow(tabla_0_pobana))) 
  print("calculando tests negativos previos...")
  test220613%>% filter(id %in% tabla_0_pobana$id &tpos==FALSE) %>% group_by(id)%>% summarise(n_0=max(n)) %>% right_join(tabla_0_pobana, by="id") %>% mutate(n_0=ifelse(is.na(n_0),0,ifelse(n_0>3,3,n_0)), tv2=as.numeric(ymd(fecha0)-fvc2))->pobana_n_tabla0
  
 pobana_n_tabla0 <- pobana_n_tabla0 %>% mutate(
    genn=as.numeric(gen)-1,
    gedadn=as.numeric(gedad),
    czbs=as.numeric(czbs),
    migran=as.numeric(migran),
    vgp20=as.numeric(vgp20),
    vgp21=as.numeric(vgp21),
    tvc2n=as.numeric(as.factor(tvc2))) %>% dplyr::select(id,fvc2,fvc3,fdef,fcv1,fih1,genn,gedad,gedadn,czbs,n_0,tvc2n,tvc3,tv2,migran,vgp20,vgp21,ucn8,domi) 
 
  return(pobana_n_tabla0)
}


# lo aplico empleando como inicio 2022-01-03": genera el flow_chart
 

 f_tabla0(fecha0="2022-01-03")->tab0220103



```


## f_exclusion: criterios de exclusión tiempo-dependientes

* parametro: datos + fecha 0 de arranque -primera cohorte-
 * entrada: tabla filtrada por f_tabla0
 * salida: tabla de analisis 
            - filtra                  y excluye aquellos con  con fecha de 3 dosis anterior al t0/
                                                      # fallecidos o /
                                                      # infectados previamente/
                                                     

```{r}

f_exclusion= function(data, fecha0) {
data= data %>% filter(is.na(fvc3) | fecha0 <= fvc3,
           # elimino los que han padecido el covid antes del inicio del seguimiento (ya eliminados)
           is.na(fcv1) | fecha0 < fcv1,
           # elimino los censurados (fallecidos) antes del inicio del seguimiento
           is.na(fdef) |  fecha0 < fdef)
return(data)           
}


```


## f_exposicionseguimiento: criterios de exclusión tiempo-dependientes

* parametro: datos + fecha 0 de arranque -primera cohorte- **+ duración del seguimiento**
 * entrada: tabla filtrada por f_tabla0 y f_exlusion
 * salida: tabla de analisis 
            - genera                  variable `exposicion`/
                                      recoge fecha inicio de la cohorte/
                                      genera fecha fin seguimiento/censura del sujeto/
                                      
                                      * los motivos de censura **de una pareja** son:
                                            + fallece
                                            + el no expuesto se vacuna 
 

```{r}

f_exposicionseguimiento= function(data, fecha0, n=30) {
  data= data %>% mutate(
    exposicion = if_else(fecha0 == fvc3 & !is.na(fvc3), 1, 0),
    date_start = fecha0,
    date_end = fecha0 + n,
    date_end = ifelse(!is.na(fdef) & fdef < date_end, fdef, date_end),
    date_end = ifelse(exposicion == 0 & !is.na(fvc3) & fvc3 < date_end,  fvc3, date_end),
    date_end = as.Date.numeric(date_end, origin ="1970-01-01" )
  )
 return(data) 
}
```

## f_matching: creacion de parejas

Esta es la función que pretende ser más genérica

* parametros: 
    + datos 
    + fecha 0 de arranque -primera cohorte- 
    + vector de variables para el emparejamiento
    + variable de resultados (por defecto en este caso `fecha primera infección`)
    + f_exclusion
    + f_exposicionseguimiento
 * entrada: tabla filtrada por f_tabla0 y f_exclusion
 * salida: tabla de analisis 
            - genera                  variable `exposicion`/
                                      recoge fecha inicio de la cohorte/
                                      genera fecha fin seguimiento/censura del sujeto/
                                      
                                      * los motivos de censura **de una pareja** son:
                                            + fallece
                                            + el no expuesto se vacuna 



```{r}

fecha0="2022-01-14"
out="fcv1"
data=tab0220103d
vector_match=c( "domi")


tab0220103d <- tab0220103 %>% group_by(domi) %>% filter(n_distinct(id)>3) %>% ungroup()
## 42987 personas

pp=tab0220103d
x <- x %>% dplyr::select(id,domi,fcv1,exposicion) %>%filter(!is.na(domi))



f_matching <- function(fecha0, data, vector_match, out="fcv1", f_exclusion, f_exposicionseguimiento) {
  fecha0=ymd(fecha0)
  print(fecha0)
  print(c("out= ",out))
x= data  %>% f_exclusion(fecha0) %>% f_exposicionseguimiento(fecha0) 

try({
    greedymatch <- Matching::Match(Tr = x$exposicion, M = 1, X = x[vector_match], exact = TRUE, ties = FALSE)
    a <- x[unlist(greedymatch[c("index.treated", "index.control")]),]
    par <- rep(1:(nrow(a)/2), 2)
  
    df=bind_cols(par = par, a) %>%
      group_by(par) %>%
      mutate(date_end = min(date_end),
             # creo la variable de resultado)
             caso = ifelse(!!as.name(out) <= date_end & !is.na(!!as.name(out)), 1, 0),
             date_end = ifelse(caso==1, !!as.name(out), date_end),
             date_end = as.Date.numeric(date_end, origin ="1970-01-01")) %>%
      data.frame() 
   #  print(c("n= ",nrow(df)))
   # print(c("casos= ",df %>% filter(caso==1) %>% nrow()))
  }
  )
}



```


###  Sobre el vector de variables de emparejamiento -flow-, ej

> Referido al dia 2022-01-14, y aplicando el vector de cruze: edad ("gedadn"), nº de test negativos previos ("n_0"): n=12894 ,pareja: 
  
>  al emparejar por:
      + tiempo desde la segunda vacuna(tv2)-> 11469, 
      + genero->10542, 
      + zbs-> 10542, 
      + migrante->9804, 
      + vacunas de grupe(vgp20 + vgp21)-> 8180, 
      + tipo de segunda vacuna(tvc2)->8020,
      + numero de convivientes (truncado en 8): ucn8=4364


## construcción de las diversas cohortes

```{r}

# se define el vector de emparejamiento
vector_match=c("czbs","genn" ,"gedadn", "n_0", "tvc2n", "tv2", "migran","vgp20","vgp21","ucn8")
vector_match=c( "migran","domi")


# fecha de inicio y fin: secuencia de fechas
fecha_inicio=dmy("03/01/2022")
fecha_fin=dmy("15/01/2022") 
fechas <- seq.Date(from = fecha_inicio, to = fecha_fin, by = "days")
vector_match=c( "domi")

# se genera una lista con las diversas cohortes diarias 
listaej <- lapply(fechas,
                f_matching, 
                data=tab0220103d,
                vector_match=vector_match,
                out="fcv1",
                f_exclusion=f_exclusion,
                f_exposicionseg=f_exposicionseguimiento)

summary(listaej)
```


## f_analisis:

* parametros: 
 * entrada: lista de cohortes con secuencia de t0-diaria
 * salida:  Kaplan-Meier -grafico
            Cox- RR- efectividad: 1-RR
 
 
```{r}


f_analisis <- function(lista) {
  base_analisis <- bind_rows(lista[sapply(lista, class) == "data.frame"])
 print(table(base_analisis$caso))
 
  base_analisis <- base_analisis %>% mutate(survtime=date_end-date_start)
fit <- survfit(Surv(survtime, caso) ~ exposicion, data=base_analisis)
print(ggsurvplot(fit, data = base_analisis, xlab="days of follow-up",
           ylab="Survival probability",
           main="Product-Limit Survival Estimates", ylim=c(0.95,1), risk.table = TRUE, conf.int = TRUE))

### cox
cpp=coxph(formula = Surv(survtime, caso) ~ exposicion, data = base_analisis)
print("# Estimated effectiveness was 43·6% (40·0–47·1) -toda España-")
   print(paste0("# Estimated effectiveness in Navarra was :",round((1-exp(coef(cpp)))*100,1), "% (", round((1-exp(confint((cpp)))[2])*100,1),"-", round((1-exp(confint((cpp)))[1])*100,1),")"))
}


f_analisis(listaej)

```
 

```{r  funciones tabla0/exlusion/exposicionseguimiento/matching, eval=FALSE, echo=FALSE}

# en setwd("~/Coordinado/CovidTargettrial")





 setwd("~/Dropbox/ju/Asesorias/FranciscoSanchezSaez/targettrial/covidvacunas")

## funcion tabla0
## parametro: fecha 0 de arranque -primera cohorte-(por defecto 2022-01-14)
## entrada: a. tabla de poblacion-vacunas-infecciones: pobana
##          b. tabla de test previos
 ## salida: tabla de analisis  a la que se agrega el numero de test negativos previos (0,1,2,3+)
 ##                            y excluye aquellos con infeccion previa/
                                                      # sociosanitario/
                                                      # viven en residencia/
                                                      # dependientes/ 
                                                      # zbs desconocida
 # puede crear distancia a la vacuna 2 (es un dato de matching en el original): tv2
 
 
# {r cohort matching- } ####

# We subtracted 2 days from PCR test results to approximate the date of sample collection
# Individuals who were residents in Spain, 40 years old or older between Jan 3, and Feb 6, 2022, had completed their primary vaccination scheduled (two doses of a mRNA vaccine or ChAdOx1 nCoV-19 [Oxford–AstraZeneca], or one dose of Ad26.COV2.S [Janssen]) at least 3 months before the start of follow-up, with no additional vaccine doses within these 3 months, had no previous laboratory-confirmed SARS-CoV-2 positive test, and who were not part of a special population (eg, nursing home residents, institutionalised individuals, and health-care workers) with different probability of infection compared with the general population were eligible for inclusion. Only individuals who received their first dose after the recommended vaccination date for their age group were included (appendix p 2); this was done to exclude essential workers—particularly those in the education sector, immunosuppressed individuals, and others with different probability of infection than the general population.


 

### voy a trabajar aportandole como parametros: t0, nombre de las variables de matching, nombre de la variable de exposicion y resultado, funciones de exclusion de variables tiempo dependientes)

# otras posibles: variables a seleccionar, analisis

f_tabla0<-function(fecha0="2022-01-14", file_Rdata_poblacion="Rdata/pobana.Rdata",file_Rdata_test="Rdata/test220613.Rdata") {
  fecha0=ymd(fecha0)
  print("Asegurate de que Knit Directory es Current working directory")
  if (!"pobana"%in% ls(envir = .GlobalEnv)){
    load(file_Rdata_poblacion,envir = .GlobalEnv)
  }
  if (!"test220613"%in% ls(envir = .GlobalEnv)){
  load(file_Rdata_test,envir = .GlobalEnv )
  }
  get("pobana", envir = .GlobalEnv)->pobana
  get("test220613", envir = .GlobalEnv)->test220613
  print(paste("n de partida :",nrow(pobana)))
  print("Excluyendo: socio y/o sanitarios...") 
  pobana %>% filter(is.na(prfss) | prfss!=TRUE)->pobana
    print(paste("n :",nrow(pobana)))
  print("Excluyendo: trabj educacion...") 
    pobana %>% filter(is.na(educa) | educa!=TRUE)->pobana 
    print(paste("n :",nrow(pobana)))  
  print("Excluyendo: viven en residencia...") 
  pobana %>% filter(is.na(resn) | resn!=TRUE)->pobana
    print(paste("n :",nrow(pobana)))
  print("Excluyendo:dependientes...")   
  pobana %>% filter(is.na(depe) | depe!=TRUE)->pobana
    print(paste("n :",nrow(pobana)))
  print("Excluyendo: zona basica desconocida...")   
  pobana %>% filter(!is.na(czbs))->pobana 
    print(paste("n :",nrow(pobana)))
  print("Excluyendo: tuvo infección previa...")
  pobana %>% filter(cvsn==0|fcv1>=ymd(fecha0))->pobana
    print(paste("n :",nrow(pobana)))
  print("Excluyendo: no finalizo vacunacion completa 90 dias antes...")
  pobana %>% filter(fecha0-fvc2>90)->tabla_0_pobana
     print(paste("n :",nrow(tabla_0_pobana))) 
  print("calculando tests negativos previos...")
  test220613%>% filter(id %in% tabla_0_pobana$id &tpos==FALSE) %>% group_by(id)%>% summarise(n_0=max(n)) %>% right_join(tabla_0_pobana, by="id") %>% mutate(n_0=ifelse(is.na(n_0),0,ifelse(n_0>3,3,n_0)), tv2=as.numeric(ymd(fecha0)-fvc2))->pobana_n_tabla0
  
 pobana_n_tabla0 <- pobana_n_tabla0 %>% mutate(
    genn=as.numeric(gen)-1,
    gedadn=as.numeric(gedad),
    czbs=as.numeric(czbs),
    migran=as.numeric(migran),
    vgp20=as.numeric(vgp20),
    vgp21=as.numeric(vgp21),
    tvc2n=as.numeric(as.factor(tvc2))) %>% dplyr::select(id,fvc2,fvc3,fdef,fcv1,fih1,genn,gedad,gedadn,czbs,n_0,tvc2n,tvc3,tv2,migran,vgp20,vgp21,ucn8) 
 
  return(pobana_n_tabla0)
}


 
 f_tabla0(fecha0="2022-01-03")->tab0220103  


### exclusiones por teimpo dependientes ###
f_exclusion= function(data, fecha0) {
data= data %>% filter(is.na(fvc3) | fecha0 <= fvc3,
           # elimino los que han padecido el covid antes del inicio del seguimiento (ya eliminados)
           is.na(fcv1) | fecha0 < fcv1,
           # elimino los censurados (fallecidos) antes del inicio del seguimiento
           is.na(fdef) |  fecha0 < fdef)
return(data)           
}


## funcion variable exposicion/resultado/seguimiento


f_exposicionseguimiento= function(data, fecha0, n=60) {
  data= data %>% mutate(
    exposicion = if_else(fecha0 == fvc3 & !is.na(fvc3), 1, 0),
    date_start = fecha0,
    date_end = fecha0 + n,
    date_end = ifelse(!is.na(fdef) & fdef < date_end, fdef, date_end),
    date_end = ifelse(exposicion == 0 & !is.na(fvc3) & fvc3 < date_end,  fvc3, date_end),
    date_end = as.Date.numeric(date_end, origin ="1970-01-01" )
  )
 return(data) 
}





f_matching <- function(fecha0, data, vector_match, out="fcv1", f_exclusion, f_exposicionseguimiento) {
  fecha0=ymd(fecha0)
  print(fecha0)
  print(c("out= ",out))
  
#  print(out)
  
x= data  %>% f_exclusion(fecha0) %>% f_exposicionseguimiento(fecha0) 

try({
    greedymatch <- Matching::Match(Tr = x$exposicion, M = 1, X = x[vector_match], exact = TRUE, ties = FALSE)
    a <- x[unlist(greedymatch[c("index.treated", "index.control")]),]
    par <- rep(1:(nrow(a)/2), 2)
  
    df=bind_cols(par = par, a) %>%
      group_by(par) %>%
      mutate(date_end = min(date_end),
             # creo la variable de resultado)
             caso = ifelse(!!as.name(out) <= date_end & !is.na(!!as.name(out)), 1, 0),
             date_end = ifelse(caso==1, !!as.name(out), date_end),
             date_end = as.Date.numeric(date_end, origin ="1970-01-01")) %>%
      data.frame() 
    print(c("n= ",nrow(df)))
    print(c("casos= ",df %>% filter(caso==1) %>% nrow()))
    
 #  %>% dplyr::select(-date_vac_1, -date_inf_1)
  }
  )
}


# 12894 (al meter tv2-> 11469, al meter genero->10542, al meter zbs-> 10542, al meter migrante->9804, vgp20 + vgp21-> 8180, tvc2->8020, ucn8=4364)

## un dia

# pp=f_matching (
#   data=tab0220103,
#   fecha=ymd("2022-01-14"),
#   vector_match=c("czbs","genn" ,"gedadn", "n_0", "tvc2n", "tv2", "migran","vgp20","vgp21","ucn8"),
#   out="fih1",
#   f_exclusion=f_exclusion,
#   f_exposicionseguimiento=f_exposicionseguimiento
# )
# 
# pp <- pp %>% mutate(survtime=date_end-date_start)
# fit <- survfit(Surv(survtime, caso) ~ exposicion, data=pp)
# ggsurvplot(fit, data = pp, xlab="days of follow-up",
#            ylab="Survival probability",
#            main="Product-Limit Survival Estimates", ylim=c(0.85,1), risk.table = TRUE, conf.int = TRUE)
# 


vector_match=c("czbs","genn" ,"gedadn", "n_0", "tvc2n", "tv2", "migran","vgp20","vgp21","ucn8")


fecha_inicio=dmy("03/12/2021")
fecha_fin=dmy("06/03/2022") 

fechas <- seq.Date(from = fecha_inicio, to = fecha_fin, by = "days")
fechas

table(!is.na(tab0220103$fih1))
# FALSE   TRUE 
# 303526    844 

 
lista <- lapply(fechas,
                f_matching, 
                data=tab0220103,
                vector_match=vector_match,
                out="fcv1",
                f_exclusion=f_exclusion,
                f_exposicionseg=f_exposicionseg)





f_analisis <- function(lista) {
  base_analisis <- bind_rows(lista[sapply(lista, class) == "data.frame"])
 print(table(base_analisis$caso))
 
  base_analisis <- base_analisis %>% mutate(survtime=date_end-date_start)
fit <- survfit(Surv(survtime, caso) ~ exposicion, data=base_analisis)
print(ggsurvplot(fit, data = base_analisis, xlab="days of follow-up",
           ylab="Survival probability",
           main="Product-Limit Survival Estimates", ylim=c(0.95,1), risk.table = TRUE, conf.int = TRUE))

### cox
cpp=coxph(formula = Surv(survtime, caso) ~ exposicion, data = base_analisis)
print("# Estimated effectiveness was 43·6% (40·0–47·1) -toda España-")
   print(paste0("# Estimated effectiveness in Navarra was :",round((1-exp(coef(cpp)))*100,1), "% (", round((1-exp(confint((cpp)))[2])*100,1),"-", round((1-exp(confint((cpp)))[1])*100,1),")"))
}




setwd("~/Dropbox/ju/Asesorias/FranciscoSanchezSaez/targettrial/covidvacunas/Rdata")
save.image(file="ttcvc3d_220628.Rdata")

```


```{r, eval=FALSE, echo=FALSE}

y ahora?
  
  # propensity y probar otros analisis ipw.., sobre muestras: 
  # agregar datos de exposicion: casos-contactos
  # estudiar otros outcomes ()


 
```

